臺灣高等法院臺中分院刑事判決　　　　 94年度上訴字第270號
上　訴　人
即　被　告　甲ｉ○
　　　　　　　　　　另案在臺灣臺中監獄執行中
選任辯護人　周進文律師
　　　　　　王素玲律師
上列上訴人因常業詐欺案件，不服臺灣臺中地方法院93年度訴字
第1728號中華民國93年10月29日第一審判決（起訴案號：臺灣臺
中地方法院檢察署92年度偵字第21652號、93年度偵字第651號，
移送原審法院併辦案號：同署93年度偵字第15515號），提起上
訴，本院判決如下：
    主  文
原判決關於甲ｉ○部分，撤銷。
甲ｉ○共同以意圖為自己不法之所有，以詐術使人將本人之物交
付為常業，處有期徒刑伍年陸月。
附表一（一）所示偽造之印文，及附表二、三所示之物，均沒收
。
    事  實
一、甲ｉ○前曾自民國（下同）八十六年間起，利用他人遺失、
    遭搶或失竊之身分證，並偽刻他人印章，向中華電信股份有
    限公司申辦電話，後再盜打牟取不法利益，而犯行使偽造私
    文書等罪，經本院判處有期徒刑五年二月確定（現在執行中
    ，本案不構成累犯）。
二、惟甲ｉ○仍不知悔改，明知一般民眾為存、提現金，可輕易
    到銀行、郵局等金融機關申請開設帳戶，及領取存摺、提款
    卡、提款密碼等物，如為通聯目的，亦可以自己或親友之名
    義向電信公司申設市內電話或行動電話門號，並無支付代價
    收購他人之存摺、提款卡、提款密碼、及市內電話、行動電
    話門號之必要，亦知他人願意支付代價向其同時收購他人之
    市內電話、行動電話門號，及存摺、提款卡、提款密碼等物
    ，係要用以實施有關詐欺、恐嚇取財等一般財產常業犯罪及
    收取犯罪所得贓款之用，以避免警方得以循線追查，詎甲ｉ
    ○竟先基於幫助他人犯常業詐欺罪之概括犯意，自九十二年
    一月間某日起，透過報紙分類廣告，以行動電話一支新台幣
    （下同）四千元、市內電話門號一支七千元到一萬元、郵局
    帳戶一本一萬一千元至一萬二千元、金融銀行帳戶一本三千
    五百元之價格，向不特定人士購買人頭電信門號、金融帳戶
    （部分如附表二編號五、六、九、二三至三九）後，再連續
    以行動電話一支五千元、市內電話門號一支八千元到一萬二
    千元、郵局帳戶一本一萬三千元至一萬五千元、金融銀行帳
    戶四、五千元不等之價格，並以快遞方式寄送，賺取差價，
    販售予不法詐欺集團成員份子做為取得不法所得，隱匿帳戶
    內資金之實際取得人之身分，以逃避追查之犯罪工具。嗣有
    真實姓名不詳綽號「小劉」之成年男子，於九十二年五、六
    月間因經常向甲ｉ○買受人頭電信門號、金融帳戶，兩人因
    而結識，甲ｉ○即基於上開犯意，連續販賣電信門號、金融
    帳戶予「小劉」所屬之犯罪集團，而「小劉」所屬詐騙集團
    內不詳成年之份子共同意圖為自己不法所有之犯意聯絡，並
    基於常業之犯意，先後於九十二年五、六月間，連續向如附
    表一（二）所示之人，以佯稱中獎之方式（施用詐術之方式
    詳述如下），分別向附表一（二）所示之人詐騙如附表一（
    二）所示之金錢，待附表一（二）所示之人陷於錯誤，依約
    匯款至「小劉」所屬詐騙集團指定之帳戶（部分為甲ｉ○所
    提供），卻未見獎金撥給，始知受騙，因而報警，為警於九
    十二年十月三十日晚間九時許，分別在甲ｉ○位於臺中市○
    ○路一○四九號二十四樓之三十七之租屋處及所駕駛之車牌
    號碼Ｍ七－六○一○號自小客車內，扣得如附表二所示甲ｉ
    ○所有供買賣電信門號、金融帳戶所用、所得之物及現金十
    七萬六千一百元，惟「小劉」所屬之詐欺集團業已詐得如附
    表一（二）所示之鉅款，並以之為常業。
三、甲ｉ○因大量販賣電信門號、金融帳戶予「小劉」因而熟識
    後，遂於九十二年七月一日經「小劉」之介紹，變更前開幫
    助「小劉」所屬詐欺集團犯罪之意思為共同實施詐欺行為之
    概括犯意，加入「小劉」所屬之犯罪集團，甲ｉ○加入之同
    時，復邀女友張幼昀（已經檢察官另為不起訴處分）之友甲
    ｘ○一同參與。甲ｉ○、甲ｘ○、「小劉」及渠所屬之犯罪
    集團，即自九十二年七月間（起訴書認定為五月，詳如後述
    ）起，共同基於行使偽造私文書之概括犯意聯絡及意圖為自
    己不法所有，並基於常業詐欺之犯意聯絡，分別進行下列行
    使偽造私文書及常業詐欺之犯罪行為，並恃常業詐欺犯罪所
    得維生，均以之為常業，其等犯罪情形如下：
（一）先由「小劉」提供0000000000號行動電話門號
      予甲ｉ○、甲ｘ○作為聯絡之用，偽以如附表一（一）所
      示「世紀投資顧問公司」等公司名義，由甲ｉ○、甲ｘ○
      、「小劉」及所屬之犯罪集團（下稱甲ｉ○所屬犯罪集團
      ）中不詳姓名之成年人，於如附表一（一）所示之時間，
      以電話問卷調查之方式聯繫如附表一（一）所示之甲丁等
      人，待問卷調查完畢後，即以將寄送瓷器、杯組、鬧鐘等
      禮品為由，要求如附表一（一）所示之甲丁等人提供地址
      ，復由甲ｉ○所屬犯罪集團成員利用不詳之成年人偽刻如
      附表一（一）所示「世紀投資顧問公司」、「日峰國際法
      律事務所」、「張松柏」等（詳如附表一所示）之印章，
      偽造如附表一（一）所示之中獎通知書、兌獎乙案通知書
      及以如附表一（一）所示法律事務所法務室名義出具之專
      用公函，交予甲ｉ○、甲ｘ○，由甲ｘ○寄送予如附表一
      （一）所示之人，佯稱如附表一（一）所示之人中得貳獎
      彩金港幣三十萬元，倘未獲如附表一所示之人置理，甲ｉ
      ○所屬犯罪集團成員則指示甲ｉ○、甲ｘ○將偽造之如附
      表一（一）所示「世紀投資顧問公司」等名義作成之週年
      慶邀請函寄送予如附表一（一）所示之人，誘使接獲之人
      誤信屬實，遂與甲ｉ○所屬犯罪集團成員電話聯繫，該集
      團成員遂勸誘附表一（一）所示之甲丁等人以七萬或八萬
      不等之價格購買股票，佯稱會將購買股票之金錢捐予慈善
      機構，待如附表一（一）所示之甲丁等人依約匯款入甲ｉ
      ○所屬犯罪集團指定人頭之帳戶後（部分係由甲ｉ○提供
      ），甲ｉ○所屬犯罪集團成員再利用不詳之成年人所偽刻
      如附表一（一）所示「慈愛安養中心」等養護中心｛詳如
      附表一（一）所示｝之印章，偽造如附表一（一）所示之
      感謝狀，並同時將偽造如附表一（一）所示之認購權證交
      予甲ｉ○、甲ｘ○，由甲ｘ○寄送予附表一（一）所示之
      人，使接獲之人錯信為真，該集團成員進而再以電話聯絡
      附表一（一）所示之人，表示如欲領取獎金，必須匯款十
      萬元開立帳戶，若附表一（一）所示之人依約匯款入人頭
      帳戶後，該集團成員即改口佯稱所指十萬元，乃指港幣十
      萬元，即合新台幣（下同）四十餘萬元，並要求補足差額
      ，倘附表一（一）所示之人補足差額後，該集團成員會再
      勸說附表一（一）所示之人加入香港地區之賽馬協會，以
      便獲得三次投注機會，為求取信，該集團成員表示入會之
      押金五萬元，將由他人代墊後由協會直接替會員圈選號碼
      ，以利誘使附表一（一）所示之人同意加入，翌日，該集
      團成員即以電話詐騙附表一（一）所示部分同意加入「香
      港賽馬協會」之會員稱圈選的號碼均已中獎，中獎金額約
      二千多萬元，謊稱獎金一半須捐給賽馬協會，並稱若要領
      獎金，還須再匯錢予該集團所指定之人頭帳戶，嗣如附表
      一（一）所示人陸續匯款後，發現獎金並未如期匯入，始
      發覺受騙，甲ｉ○所屬犯罪集團成員因而詐得如附表一（
      一）所示之鉅額款項，並以之為常業。
（二）嗣為警於九十二年十月三十日下午四時許，在臺中市○○
      區○○路二段二巷七之一號甲ｘ○之住處查獲甲ｘ○，並
      分別在上址、臺中市○○路○段二四○之一號（起訴書誤
      載為二二四○號）十樓之十三甲ｘ○之租屋處、甲ｉ○位
      於臺中市○○路一○四九號二十四樓之三十七之租屋處及
      甲ｉ○所駕駛之車牌號碼Ｍ七－六○一○號自小客車內，
      扣得如附表三所示甲ｉ○、甲ｘ○所屬犯罪集團供詐騙所
      用之物。
四、案經內政部警政署刑事警察局移送及臺中縣警察局豐原分局
    報告臺灣臺中地方法院檢察署檢察官偵查起訴。
    理  由
一、訊據本案上訴人即被告（以下簡稱為被告）甲ｉ○對於上開
    事實欄二所記載之犯行，已於原審法院及本院審理時，均坦
    白承認。至對上開事實欄三所記載之犯行，被告甲ｉ○則僅
    承認有犯幫助常業詐欺罪，否認有與甲ｘ○、「小劉」及其
    等所屬之犯罪集團共同實施常業詐欺之犯罪行為，並辯稱：
    伊係因為「小劉」向伊表示需要人手，才介紹甲ｘ○幫「小
    劉」工作，後因「小劉」第一次送來禮品之時，伊曾幫忙搬
    運，且「小劉」將買賣電信人頭帳戶之費用匯給伊時，有將
    甲ｘ○之薪資一併匯來，請伊轉交，甲ｘ○才誤認受僱於伊
    ，但甲ｘ○實係受僱於「小劉」，與伊無關，伊未參與行騙
    或寄送文件，亦未分取贓款，縱有販賣電信人頭帳戶及介紹
    甲ｘ○幫「小劉」工作，亦僅係幫助犯，應可減輕刑期等語
    。
二、然查：
（一）本案被告甲ｉ○上開如犯罪事實欄二所載：販賣人頭帳戶
      、電信門號予詐欺集團成員幫助其等遂行詐術，作為逃避
      查緝，隱匿贓款真實流向之工具等犯罪事實，業據如附表
      一（二）所示被害人等分別於警訊中，及於原審法院簡式
      審判程序中，分別指述綦詳（被害人於審判外之陳述，經
      被告甲ｉ○、原審辯護人王素玲律師及檢察官於原審法院
      審判程序同意作為證據）。且附表一（二）所示之被害人
      等，因「小劉」所屬詐欺集團成員施用詐術，陷於錯誤，
      而陸續匯款之事實，亦有郵政國內匯款執據及銀行等金融
      機構之匯款執據、匯款回條等交易明細在卷可參，並有在
      被告甲ｉ○位於臺中市○○路一○四九號二十四樓之三十
      七之租屋處及所駕駛之車牌號碼Ｍ七－六○一○號自小客
      車內，扣得如附表二所示甲ｉ○買入供賣出所有之電信門
      號（含ＳＩＭ卡、護卡）、金融帳戶及供買賣門號、帳戶
      所用之身分證影本、電話手抄本、支票三張、人頭帳戶之
      年籍資料對照表、詐欺開銷支出記帳表等物及買賣門號、
      帳戶、所得現金十七萬六千一百元等物足資佐憑。以查扣
      之人頭帳戶及電話門號數量之多，足堪認被告甲ｉ○於偵
      查供承其係以買賣人頭帳戶及電話門號為本業應信屬實。
      再者，一般民眾為存、提現金，可輕易到銀行、郵局等金
      融機關申請開設帳戶，及領取存摺、提款卡、提款密碼等
      物，如為通聯目的，亦可以自己或親友之名義向電信公司
      申設市內電話或行動電話門號，殊無支付代價收購他人之
      存摺、提款卡、提款密碼、及市內電話、行動電話門號之
      必要。被告甲ｉ○亦坦承知悉「小劉」願意支付代價同時
      收購他人之市內電話、行動電話門號，及存摺、提款卡、
      提款密碼等物，係要用以實施有關詐欺、恐嚇取財等一般
      財產常業犯罪及收取犯罪所得贓款之用，以避免警方得以
      循線追查，詎仍多次提供其所購入之上開存摺、提款卡、
      提款密碼、及市內電話、行動電話門號等物給「小劉」等
      詐欺集團成員使用，當堪認被告甲ｉ○顯有幫助詐欺取財
      之故意存在，其就此部分之犯罪事實應堪認定。
（二）再本案被告甲ｉ○除於警、偵訊中，先後供認：「警方在
      該車所查獲之人頭電話、電話帳單、呼叫器、人頭帳戶是
      我做為人頭電話及帳戶買賣用，中獎通知是【小劉】所留
      下，授權證書、香港行政特區彩票管理中心傳單是一個綽
      號【小劉】之人所提供，他一個月支付五萬元叫我替他寄
      發，我每月以新台幣三萬元僱用甲ｘ○替我寄發上述物品
      」、「．．．．．．刮刮樂詐財行為是於九十二年七月初
      開始從事至今」、「（甲ｘ○從事刮刮樂詐財行為所寄送
      給被害人之贈品）是【小劉】之男子提供給我後，我再運
      送至台中市○○路甲ｘ○租屋處，交與甲ｘ○」（以上見
      九十三年度偵字第六五一號偵卷第四○、四一頁）、「九
      十二年一月起，我本來自己在做人頭帳戶及電話買賣，賺
      取差價這是我的本業，【小劉】是我的客戶，他跟我買人
      頭帳戶及電話，後來他邀我參加，他叫我幫他寄送禮品，
      一個月給我五萬元，時間是九十二年五月間，我另外僱用
      甲ｘ○，給甲ｘ○三萬元月薪，是從【小劉】給我的五萬
      元中扣除．．．．．．」、「．．．．．．該車（指Ｍ七
      －六○一○號自小客車）都是我在使用，我曾經用該車運
      送小劉派人交付的禮品、傳單、帳冊等資料，九十二年十
      月三十日我被查獲當日．．．．．．其他中獎通知、授權
      證書、香港彩票傳單、贈品帳單統計表、被害人手抄本，
      都是小劉的，我以上開車輛裝載運送時候所留下」、「（
      警訊筆錄）均實在」（以上見見九十二年度偵字第二一六
      五二號偵卷第七一至七四頁）等語之外，嗣於原審法院準
      備程序，被告甲ｉ○亦再供述：「我承認（犯罪）」、「
      （當時他一個月）五萬元（僱用我）」、「三萬元給甲ｘ
      ○」、「當時她（指甲ｘ○）沒有工作，我問她要不要做
      ，甲ｘ○答應要做，我才答應小劉要做」、「（我寄了）
      盤子、杯子、感謝狀」等情。被告甲ｉ○上開所供，核與
      本案共同被告甲ｘ○於警、偵訊中所供：「所有查獲物品
      係由警方逮捕之甲ｉ○交付予我，並要我寄送予不特定被
      害人，以每月支付三萬元薪資僱用我」、「甲ｉ○僅交待
      我包裝、寄送禮品及授權證書、感謝狀等物予不特定之被
      害人」、「．．．．．．郵資部分係由甲ｉ○每個禮拜給
      我一萬至二萬元不等零用金中支付」（以上見九十三年度
      偵字第六五一號偵卷第一○四、一○五頁）、「我是於九
      十二年六月開始搬到青海路租屋處，差不多該時候受僱於
      甲ｉ○，每月三（萬）元，都是甲ｉ○交付給我的」、「
      ．．．．．．寄送的費用都是我向甲ｉ○拿的，他交付現
      金給我的」、「（寄送之禮品）是對方派來的車子載運過
      來的，之後有時候是甲ｉ○載過來，有時候是他們送來放
      在管理室」（以上見見九十二年度偵字第二一六五二號偵
      卷第七五至七六頁）等情大致相符。後在原審法院審理時
      ，甲ｘ○仍然供述：「九十二年七月（受僱於甲ｉ○）」
      、「（受僱）寄送禮品」、「（一個月薪水）三萬元」、
      「（寄送）杯子、盤子」等情（見原審卷四第五二至五四
      頁）。再徵之被告甲ｉ○所駕駛車牌號碼為Ｍ七－六○一
      ○號之自用小客車於前開時間被警查獲附表三所示之大量
      授權證書、感謝狀、中獎通知書等等供犯罪使用之物各情
      ，被告甲ｉ○以前開情詞辯稱：未參與犯罪事實之實施，
      所為僅係幫助犯云云，顯難信為真實。
（三）本案被告甲ｉ○於九十二年七月變更前開幫助常業詐欺之
      犯意為常業詐欺之正犯犯意，與被告甲ｘ○加入「小劉」
      所屬之詐欺集團，持如附表一（一）所示偽造之私文書，
      參與如附表一（一）所示之被害人等遂行如事實欄二（一
      ）所示之詐欺行為之分工，分別詐得如附表一（一）所示
      之金額，除經被告甲ｉ○、甲ｘ○上開自白外，亦據如附
      表一（一）所示之被害人，分別於警詢、原審法院簡式審
      判程序中、及本院審理期間指述甚詳（被害人上開審判外
      之陳述，均經被告甲ｉ○及選任辯護人同意作為證據）。
      而附表一（一）所示之被害人因被告甲ｉ○所屬詐欺集團
      成員施用詐術，陷於錯誤，而陸續匯款之事實，亦有華南
      商業銀行等金融機構之匯款執據、匯款回條等交易明細在
      卷可參，並在臺中市○○區○○路二段二巷七之一號、臺
      中市○○路○段二四○之一號十樓之十三被告甲ｘ○之租
      屋處及被告甲ｉ○位於臺中市○○路一○四九號二十四樓
      之三十七之租屋處，扣得如附表三所示被告甲ｉ○、甲ｘ
      ○所屬犯罪集團供詐騙所用之宅急便收據、被害人資料、
      被告甲ｉ○交付與被告甲ｘ○寄送禮品之零用金、被告甲
      ｘ○與甲ｉ○等人聯絡用之呼叫器、偽造之各安養中心之
      感謝狀、偽造之投資顧問股份有限公司、保險公司認購權
      證文件、印章、香港特區彩票管理中心會員卡、電腦乙組
      （含主機、螢幕、鍵盤）、檢驗手套（橡膠）、被害人年
      籍資料手抄本、禮品皇瓷（瓷器）、五入湯吞杯組、鬧鐘
      及粉紅購物袋一個等物在案足憑，復有如附表一（一）所
      示偽造之私文書在卷可佐，且有監視錄影帶翻拍照片附卷
      可考（見九十二年度他字第一六四七號偵查卷【一】第七
      九至九十頁），應信屬實。
（四）綜上所述，本案被告甲ｉ○之犯罪事證明確，其犯行堪以
      認定。
三、核被告甲ｉ○所為：
（一）「小劉」與不詳姓名之人所組成之詐欺犯罪集團，以上揭
      詐術，利用被告甲ｉ○所提供之電信門號，對如附表一（
      二）所示之被害人等施用詐術，使被害人等因而陷於錯誤
      ，分別依渠等之指示分別匯款至被告甲ｉ○所販售之人頭
      帳戶內，詐騙手法如出一轍，且以附表一（二）所示被害
      人數量之多，匯款之豐鉅，堪認「小劉」及所屬詐欺集團
      成員不詳姓名之人所為，係反覆從事於詐騙行為之非法犯
      行，並恃以謀生者，係犯刑法第三百四十條之常業詐欺取
      財罪。「小劉」及詐欺集團成員中不詳姓名之人間，就常
      業詐欺取財犯行，有犯意聯絡及行為分擔，為共同正犯。
      又被告甲ｉ○基於幫助不法詐欺集團成員向他人詐欺取財
      之故意，將金融機構之帳戶、電信門號等物提供詐財之用
      ，核其此部分所為，係刑法第三百四十條之共同常業詐欺
      取財罪之幫助犯。
（二）次按刑法所謂「常業」，係指反覆以同種類行為目的之社
      會活動之職業性犯罪言，至其犯罪所得之多寡、是否恃此
      犯罪為惟一之謀生職業，則非所問，經查被告甲ｉ○已坦
      承因生活開銷龐大無力資應（前開偵字第六五一號偵查卷
      第一八三頁），足證被告甲ｉ○主觀上有藉參與詐欺集團
      以對外詐取財務為經濟生活之來源，且有藉此為業之共同
      犯意，又被告甲ｉ○所屬詐欺集團利用不詳之成年人偽造
      如附表一（一）所示之印章，以偽造如附表一（一）所示
      之私文書，交由被告甲ｉ○載運予被告甲ｘ○寄送予如附
      表一（一）所示之被害人加以行使，藉以遂行詐術，使如
      附表一（一）所示之人陷於錯誤而陸續匯款，亦足生損害
      於附表一（一）所示遭冒名之「世紀投資顧問公司」「日
      峰國際法律事務所」、「慈愛安養中心」等法人、團體對
      名稱使用之正確性及信譽之維繫，同時損及遭冒名之「張
      松柏」等自然人之權益，從而：
  １、核被告甲ｉ○此部分所為，係係犯刑法第三百四十條常業
      詐欺罪、第二百十六條、第二百十條之行使偽造私文書。
  ２、被告甲ｉ○、甲ｘ○於九十二年七月加入「小劉」所屬詐
      欺集團，是認被告甲ｉ○、甲ｘ○與詐欺集團成員「小劉
      」等人之間，就此部分各罪犯行之實施，互有犯意聯絡及
      行為分擔，為共同正犯。
  ３、又被告甲ｉ○、甲ｘ○所屬詐欺集團成員利用不知情之刻
      印行偽刻印章，係間接正犯。
  ４、被告被告甲ｉ○、甲ｘ○所屬詐欺集團成員偽刻印章、偽
      造印文之行為係偽造如附表一（一）所示私文書之部分行
      為，其偽造私文書後持以行使，偽造之低度行已為之行使
      之高度行為所吸收，均不另論罪。
（三）被告甲ｉ○先後多次販賣人頭帳戶、電信門號予「小劉」
      之犯行及甲ｉ○前後數次行使偽造私文書罪，各為時間緊
      接，犯罪構成要件各相同，顯均係基於概括之犯意為之，
      應分別依連續犯之規定論以一罪。
（四）被告甲ｉ○於九十二年五、六月間所犯之連續幫助「小劉
      」所屬詐欺集團所犯常業詐欺取財罪為九十二年七月以後
      加入「小劉」所屬詐欺集團所為常業詐欺取財罪之低度行
      為，應為常業詐欺取財罪所吸收，不另論罪。
（五）被告甲ｉ○、甲ｘ○所犯常業詐欺、行使偽造私文書間，
      互有手段、目的之牽連關係，均應依刑法第五十五條之規
      定，從較重之常業詐欺罪處斷。
（六）又被告甲ｉ○所犯幫助常業詐欺取財部分雖未據公訴人起
      訴，然此部分，業據被告甲ｉ○於警詢、偵查、原審法院
      、及本院審判程序中坦承不諱，且有為數甚多之人頭帳戶
      及電信門號資料在卷可參，被告甲ｉ○幫助常業詐欺取財
      之犯行已可認定，且本院認此部分之事實與公訴人起訴之
      事實具有吸收犯之實質上一罪關係，應併予審理。另公訴
      人起訴事實雖未敘及被告甲ｉ○、甲ｘ○行使偽造私文書
      之犯行，然該部分之事實與公訴人起訴之犯罪事實既具有
      牽連犯之裁判上一罪關係，應為起訴效力所及，本院自應
      併予審究。又被害人陳立功被害之犯罪事實雖未經公訴人
      起訴，但此部分與被告甲ｉ○被起訴之常業詐欺等罪，既
      有裁判上與實質上一罪之關係，自為起訴效力所及，本院
      自應併予審判。以上均併此敘明。
（七）又就本案之扣押物方面：
  １、如附表二所示之物及現金十七萬六千一百元，為被告甲ｉ
      ○所有，供買賣人頭帳戶、電信門號所用及所得之物，以
      幫助「小劉」所屬詐欺集團等遂行常業詐欺犯行，此部分
      之物與被告甲ｘ○所犯常業詐欺罪行無涉，業據被告甲ｉ
      ○陳稱在卷，是此部分被告甲ｉ○所有供犯罪所用、所得
      之物，分別應依刑法第三十八條第一項第二、三款之規定
      ，宣告沒收。
  ２、如附表一所示偽造之印文、如附表三編號十七所示之印章
      一盒及被告甲ｉ○、甲ｘ○所屬詐欺集團所偽造如附表一
      所示未扣案之其餘印章，乃被告甲ｉ○、甲ｘ○所屬詐欺
      集團所偽造，均應依刑法第二百十九條規定，予以宣告沒
      收。
  ３、再按共同正犯因相互間利用他人之行為，以遂行其犯意之
      實現，本於責任共同之原則，有關沒收部分，對於共犯間
      供犯罪所用之物，自均應為沒收之諭知。本案在臺中市○
      ○區○○路二段二巷七之一號被告甲ｘ○之住處、臺中市
      ○○路○段二四○之一號十樓之十三被告甲ｘ○之租屋處
      、被告甲ｉ○位於臺中市○○路一○四九號二十四樓之三
      十七之租屋處及被告甲ｉ○所駕駛之車牌號碼Ｍ七－六○
      一○號自小客車內，扣得如附表三所示被告甲ｉ○、甲ｘ
      ○所屬犯罪集團供詐騙所用之物，均應依刑法第三十八條
      第一項第二款之規定，為沒收之宣告。
  ４、另被告甲ｉ○辯稱：扣得如附表四編號五所示之0000
      000000號行動電話為私人聯絡所用，又扣得之如附
      表四編號八所示之專線通十二張（性質類易付卡）亦屬個
      人購買使用之物，而扣得之如附表四編號六所示0000
      000000號行動電話則屬案外人張幼昀所使用之門號
      ，均與本案犯行無關等語，又被告甲ｘ○辯稱：如附表四
      編號三、四所示扣得之0000000000號、000
      0000000號行動電話為其個人使用，與本件所犯常
      業詐欺無涉，依卷內所示資料，復查無積極證據足認上開
      行動電話門號確實為被告甲ｉ○、甲ｘ○或其所屬詐欺集
      團所有供本案犯罪所用之物，再者扣得如附表四編號一、
      二之房屋租賃契約二份，因尚涉租賃關係之民事問題，契
      約當事人仍得據此主張權利，又扣得如表四編號七所示之
      手提包（ＢＯＳＳ牌）一個，亦尚難認與本件常業詐欺之
      犯罪相涉，爰不另為沒收之諭知，併此敘明。
  ５、又如附表五所示之物屬「小劉」所屬犯罪集團施行詐術所
      用之物，其中文件資料所載九十二年五、六月份之時間，
      均在被告甲ｉ○、甲ｘ○於九十二年七月間加入詐欺集團
      之前（此部分詳如後述），難認與被告甲ｉ○、甲ｘ○所
      犯本案罪行相涉，爰不另為沒收之諭知。
  ６、本案被害人卯○雖具狀請求本院不要將扣案之現金及支票
      宣告沒收，以便本案被害人求償，惟上開扣案之支票，依
      據被告甲ｉ○之供述，僅係空頭支票（至於被告甲ｉ○如
      可依據支票原因關係對他人主張債權，此係被告甲ｉ○之
      債權人如何依據強制執行法規定，對甲ｉ○之債務人執行
      之問題），而十七萬餘元之扣案現金，本案所有被害人得
      分取之金額無幾，且上開扣案之現金及支票，既係被告買
      賣人頭帳戶犯罪所得之物，與本案被害人被詐欺之事實無
      關，被害人縱使對被告甲ｉ○取得民事執行名義，此亦非
      得使上開扣押物不被宣告沒收之法定事由，原審判決依據
      刑法第三十八條第一項第二款之規定予以宣告沒收，即無
      不合。本案被害人卯○主張上開扣押物不應沒收，為本院
      所不採。
四、本件公訴人之公訴意旨另以：被告甲ｉ○與甲ｘ○於九十二
    年五、六月間，亦參與實施詐欺之構成要件行為，使如附表
    所一（二）（三）所示被害人陷於錯誤，陸續匯款至被告甲
    ｉ○、甲ｘ○所屬詐欺集團指定之人頭帳戶等語。惟查：
（一）按犯罪事實應依證據認定之，無證據不得認定犯罪事實。
      又不能證明被告犯罪者，應諭知無罪之判決，刑事訴訟法
      第一百五十四條第二項、第三百零一條第一條分別定有明
      文。而認定不利於被告之事實，須依積極證據，苟積極證
      據不足為不利於被告事實之認定時，即應為有利於被告之
      認定，更不必有何有利之證據，最高法院三十年上字第八
      一六號判例著有明文。又按犯罪事實之認定，應憑真實之
      證據，倘證據是否真實尚欠明顯，自難以擬制推測之方法
      ，為其判斷之基礎，最高法院四十六年台上字第二六○號
      判例、五十三年台上字第六五六號判例著有明文。按認定
      犯罪事實所憑之證據，雖不以直接證據為限，間接證據亦
      包括在內；然而無論直接或間接證據，其為訴訟上之證明
      ，須於通常一般之人均不致有所懷疑，而得確信其為真實
      之程度者，始得據為有罪之認定，倘其證明尚未達到此一
      程度，而有合理之懷疑存在時，事實審法院復已就其心證
      上理由予以闡述，敘明其如何無從為有罪之確信，本諸無
      罪推定原則，自應為被告無罪之諭知。
（二）本件公訴人只訴被告甲ｉ○與共同被告甲ｘ○就上開部分
      ，亦涉有常業詐欺取犯行，係以如附表一（二）（三）所
      示被害人之指述，及在被告甲ｉ○所駕駛之車牌號碼Ｍ七
      －六○一○號自小客車內，扣得有如附表五所示之物品，
      其中之宅急便收執聯中有九十二年五、六月之寄送貨品記
      錄，另每月開支記錄表、被害人聯絡資料手抄本內則係自
      九十二年四月間有記載之資料等資為論據。
（三）被告甲ｉ○與共同被告甲ｘ○則堅詞否認此部分之犯行，
      其中被告甲ｉ○辯稱：他於九十二年五、六月間因賣帳戶
      予「小劉」而相互結識，直到九十二年七月間他才正式加
      入「小劉」所屬詐欺集團從事內部之分工，在他車上查獲
      如附表五所示之物品是「小劉」交給他的等語。另共同被
      告甲ｘ○亦在原審法院辯稱：伊係在九十二年六月底、七
      月初才在臺中市○○路○段二四○之一號十樓之十三租屋
      以從事寄送禮品的工作，此際始受僱予被告甲ｉ○，在此
      之前所發生的事情，她並不瞭解等語。經查：本案固於被
      告甲ｉ○所駕駛之車牌號碼Ｍ七－六○一○號自小客車內
      ，扣得有如附表五所示之物品，其中之宅急便收執聯中有
      九十二年五、六月之寄送貨品記錄，另每月開支記錄表、
      被害人聯絡資料手抄本內則係自九十二年四月間開始記錄
      ，然於被告甲ｉ○位於臺中市○○路一○四九號二十四樓
      之三十七之租屋處，及共同被告甲ｘ○位於臺中市○○區
      ○○路二段二巷七之一號及臺中市○○路○段二四○之一
      號十樓之十三之租屋處，所扣得如附表三所示宅急便收據
      、被害人聯絡資料等文件，其上所載日期均係自九十二年
      七月以後，核與被告甲ｉ○、及共同被告甲ｘ○供述其等
      加入詐欺集團之時間點相符，此外復查無積極事證足稽被
      告甲ｉ○、甲ｘ○於九十二年七月以前即已加入「小劉」
      所屬詐欺集團進行詐術，實行構成要件之犯行（被告甲ｉ
      ○於九十二年五、六月間所為連續幫助常業詐欺部分之犯
      行固為其後常業詐欺之犯行所吸收，如前所述，惟不得遽
      認被告甲ｉ○於九十二年五、六月間即有以詐欺正犯之意
      思，實行詐欺取財之構成要件行為），其等此部分犯罪尚
      不能證明，本應為無罪之諭知，但因公訴人認被告甲ｉ○
      此部分所犯常業詐欺罪與右開論罪科刑部分互有常業犯之
      實質上一罪關係，故不另為無罪之諭知。
五、另本件公訴人於起訴事實固載明被告甲ｉ○於九十二年一月
    間起即有連續買賣人頭帳戶、電信門號之情事，惟針對被告
    甲ｉ○買賣之帳戶、電信門號明細，人頭帳戶、電信門號之
    流向、用途及被害人之資料，均付之闕如，本院自難據以審
    酌與被告甲ｉ○所犯本案犯行之關聯性，故未併予審理，併
    予敘明。
六、原審判決就被告上開所犯予以論罪科刑，固非無見，惟本案
    被告甲ｉ○販賣人頭電信門號、金融帳戶給綽號「小劉」之
    成年男子之時，已知綽號「小劉」之成年男子會用來作為詐
    欺取財等財產犯罪使用，業據被告甲ｉ○自警訊時起，即供
    述在卷，被告甲ｉ○明知此情，仍將人頭電信門號、金融帳
    戶賣給綽號「小劉」之人，以供「小劉」所屬詐騙集團作為
    常業詐欺之犯罪工具，被告甲ｉ○此部分所為，顯有幫助犯
    罪之直接故意，原審判決誤認被告甲ｉ○此部分僅有幫助犯
    罪之間接故意，尚有未合。又就被告甲ｉ○自九十二年七月
    之後參與常業詐欺犯行之實施方面，除被害人陳立功被害之
    犯罪事實，原審判決未及審酌之外，就原審判決附表一（一
    ）所示被害人受騙之金額，其中如原審判決編號二五之被害
    人ｂ○○、編號二九之乙ｍ○、編號三○之丙丁○、編號四
    ○之ｎ○○、編號四七之甲ｓ○、編號七九之乙ｊ○、編號
    八○之丙未○、編號八二之胡金枝、編號九三之甲ｈ○、編
    號一二六之乙Ｂ○○、編號一二七之乙Ｓ○、編號一五三之
    Ｏ○○、編號一九一之甲Ｒ○等人部分，原審判決分別有漏
    載及誤載之情事（均經更正如本院判決書附表所示），另原
    審判決同上附表編號一二二之戌○○部分，亦屬編號九二之
    重複。是本案被告甲ｉ○以前開情詞，上訴否認係常業詐欺
    之共同正犯，並據以指摘原審判決量刑過重，其上訴雖無理
    由，但原審判決關於被告甲ｉ○部分既有上開可議之處，此
    部分判決自屬無可維持，自應由本院將原審判決關於被告甲
    ｉ○部分予以撤銷改判。爰審酌被告甲ｉ○品行不佳，甫因
    行使偽造私文書等罪經本院判刑確定，尚未執行即又再犯本
    案犯行，且被害人數甚多，被害金額龐大，嚴重危害社會治
    安，雖以言詞表示悔意，但實際上並未賠償被害人所受損害
    等一切犯罪情狀，仍量處有期徒刑五年六月。附表一（一）
    所示偽造之印文，及附表二、三所示之物，並均依法宣告沒
    收。又本案共同被告傅安榮前已供述明確，其經本院傳喚未
    到後，被告甲ｉ○請求本院再為傳喚，欲證明其僅依幫助犯
    ，依據本案卷證資料，本院認無此必要，併此明。
七、據上論斷，應依刑事訴訟法第三百六十九條第一項前段、第
    三百六十四條、第二百九十九條第一項前段、刑法第二十八
    條、第三百四十條、第二百十六條、第二百十條、第五十五
    條、第二百十九條、第三十八條第一項第二款、第三款，判
    決如主文。
本案經檢察官Ｈ○○到庭執行職務。
中　　華　　民　　國　　94　　年　　11　　月　　2 　　日
                刑事第三庭　審判長法　官　江　錫　麟
                                  法　官　胡　忠　文
                                  法　官　廖　柏　基
上列正本證明與原本無異。
如不服本判決應於收受送達後十日內向本院提出上訴書狀，其未
敘述上訴之理由者並得於提起上訴後十日內向本院補提理由書（
均須按他造當事人之人數附繕本）。
                                  書記官　詹　錫　朋
中　　華　　民　　國　　94　　年　　11　　月　　3 　　日
附錄本案論罪科刑法條：
刑法第三百四十條：
以犯第三百三十九條之罪為常業者，處一年以上七年以下有期徒
刑，得併科五萬元以下罰金。
 附表一（一）
┌───┬────┬────┬─────────────┬───┬───────────────────────┐
│編  號│姓  名  │日  期  │匯款帳號                  │金額  │偽造之印文、文書                              │
├───┼────┼────┼─────────────┼───┼───────────────────────┤
│一    │甲丁    │92/10/19│玉山銀行斗六分行          │17萬  │(1)偽造之「世紀投資顧問公司」世紀集團兌獎乙案通│
│      │        │        │戶名：王佩君              │      │  知書乙紙。                                  │
│      │        │        │                          │      │(2)偽造之「日峰國際法律事務所」法務室專用公函乙│
│      │        │        │                          │      │  紙，及公函上之偽造「日峰國際法律事務所」、「│
│      │        │        │                          │      │  張松柏」印文各一枚。                        │
│      │        │        │                          │      │(3)偽造之「慈愛安養中心」為名，出具之感謝狀乙紙│
│      │        │        │                          │      │  ，感謝狀上之偽造「慈愛安養中心」印文一枚。  │
│      │        │        │                          │      │(4)偽造之「世紀投資顧問股份有限公司」認購權證乙│
│      │        │        │                          │      │  紙，及認購權證上之偽造「世紀投資顧問公司」印│
│      │        │        │                          │      │  文三枚、謝瑞明印文二枚、陳鴻山印文一枚、何耀│
│      │        │        │                          │      │  宗一印文枚。                                │
│      │        │        │                          │      │(5)偽造之「世紀投資顧問公司」中獎通知書乙紙，中│
│      │        │        │                          │      │  獎通知書上之偽造之「世紀投資顧問公司」印文一│
│      │        │        │                          │      │  枚。                                        │
├───┼────┼────┼─────────────┼───┼───────────────────────┤
│二    │乙玄○  │92/10/25│(1)合作金庫                │52萬  │(1)偽造之「世紀投資顧問公司」世紀集團兌獎乙案通│
│      │        │        │  戶名：陳俊伊            │      │  知書乙紙。                                  │
│      │        │        │  帳號：0000000000000     │      │(2)偽造之「香港特區彩票管理中心」授權證書乙紙，│
│      │        │        │(2)郵局                    │      │  授權證書上偽造之張松柏、楊耀宗、宋國富、董慶│
│      │        │        │  戶名：方文瑞            │      │  澤印文各一枚。                              │
│      │        │        │  帳號：00000000000000    │      │(3)偽造之「世紀投資顧問公司」中獎通知書乙紙。  │
│      │        │        │(3)郵局                    │      │(4)偽造之「日峰國際法律事務所」法務室專用公函乙│
│      │        │        │  戶名：張哲誠            │      │  紙及公函上之偽造「日峰國際法律事務所」、「張│
│      │        │        │  帳號：00000000000000    │      │  松柏」印文各一枚                            │
│      │        │        │                          │      │(5)世紀投資顧問公司20週年慶邀請函乙紙。        │
│      │        │        │                          │      │(6)偽造之「慈愛安養中心」為名，出具之感謝狀乙紙│
├───┼────┼────┼─────────────┼───┼───────────────────────┤
│三    │乙Ｍ○  │92/07   │                          │7萬元 │(1)感謝狀上之偽造「慈愛安養中心」印文一枚。    │
│      │        │        │                          │      │(2)偽造之「世紀投資顧問股份有限公司」認購權證乙│
│      │        │        │                          │      │  紙及認購權證上之偽造「世紀投資顧問公司」印文│
│      │        │        │                          │      │  三枚、謝瑞明印文二枚、陳鴻山一枚、何耀宗一枚│
│      │        │        │                          │      │(3)偽造之「美林投資顧問股份有限公司」認購權證二│
│      │        │        │                          │      │  紙及認購權證上各偽造（「美林投資顧問公司」印│
│      │        │        │                          │      │  文三枚、陳海昇印文二枚、李祥忠印文一枚、趙雅│
│      │        │        │                          │      │  惠印文一枚）。                              │
├───┼────┼────┼─────────────┼───┼───────────────────────┤
│四    │Ｒ○○  │92/10   │郵局                      │7萬元 │(1)偽造之「世紀投資顧問股份有限公司」認購權證乙│
│      │        │中旬    │                          │      │  紙及認購權證上之偽造「世紀投資顧問公司」印文│
│      │        │        │                          │      │  三枚、謝瑞明印文二枚、陳鴻山印文一枚、何耀宗│
│      │        │        │                          │      │  印文一枚。                                  │
│      │        │        │                          │      │(2)偽造之「慈愛安養中心」為名，出具之感謝狀乙紙│
│      │        │        │                          │      │  ，感謝狀上之偽造「慈愛安養中心」印文一枚。  │
├───┼────┼────┼─────────────┼───┼───────────────────────┤
│五    │ｓ○○  │92/10   │郵局                      │17萬餘│(1)偽造之「世紀投資顧問公司」中獎通知書乙紙，中│
│      │        │中旬    │戶名：劉耀文              │元    │  獎通知書上之偽造之「世紀投資顧問公司」印文一│
│      │        │        │帳號：00000000000000      │      │  枚。                                        │
│      │        │        │                          │      │(2)偽造之「國祥國際法律事務所」法務室專用公函乙│
│      │        │        │                          │      │  紙，及公函上之偽造「日峰國際法律事務所」、「│
│      │        │        │                          │      │  張松柏」印文各一枚。                        │
│      │        │        │                          │      │(3)偽造之「鼎豐金融控股公司」鼎豐集團兌獎乙案通│
│      │        │        │                          │      │  知書乙紙。                                  │
│      │        │        │                          │      │(4)偽造之「大觀安養中心」為名，出具之感謝狀乙紙│
│      │        │        │                          │      │  ，感謝狀上之偽造「大觀安養中心」印文一枚。  │
│      │        │        │                          │      │(5)偽造之「鼎豐金融控股股份有限公司」認購權證二│
│      │        │        │                          │      │  紙，及認購權證上各偽造（「鼎豐金融控股公司」│
│      │        │        │                          │      │  印文三枚、李鐘熙文二枚、林憲銘印文一枚、蘇昭│
│      │        │        │                          │      │  英印文一枚。                                │
├───┼────┼────┼─────────────┼───┼───────────────────────┤
│六    │乙ｐ○  │92/10   │                          │17萬餘│未檢附                                        │
│      │        │中旬    │                          │元    │                                              │
├───┼────┼────┼─────────────┼───┼───────────────────────┤
│七    │乙Ｏ○  │92/10/20│中國農民銀行中壢分行      │7萬元 │(1)偽造之「東華投資顧問公司」東華集團兌獎乙案通│
│      │        │        │戶名：張振堂              │      │  知書乙紙。                                  │
│      │        │        │帳號：00000000000         │      │(2)偽造之「李樹茂法律事務所」法務室專用公函乙紙│
│      │        │        │                          │      │  及公函上之偽造「李樹茂法律事務所」、「李樹茂│
│      │        │        │                          │      │  」印文各一枚。                              │
│      │        │        │                          │      │(3)偽造之「東華投資顧問公司」中獎通知書乙紙，中│
│      │        │        │                          │      │  獎通知書上之偽造之「東華投資顧問公司」印文一│
│      │        │        │                          │      │  枚。                                        │
│      │        │        │                          │      │(4)「東華投資顧問公司」20週年慶邀請函乙紙。    │
│      │        │        │                          │      │(5)偽造之「東華投資顧問股份有限公司」認購權證二│
│      │        │        │                          │      │  紙，及認購權證上各偽造（「東華投資顧問公司」│
│      │        │        │                          │      │  印文三枚、謝瑞明印文二枚、陳鴻山印文一枚、何│
│      │        │        │                          │      │  錦文印文一枚）。                            │
├───┼────┼────┼─────────────┼───┼───────────────────────┤
│八    │ｄ○○  │92/10   │郵局、戶名：楊慧貞        │17萬  │(1)偽造之「慈愛禪寺安養中心」為名，出具之感謝狀│
│      │        │下旬    │帳號：00000000000000      │      │  乙紙及感謝狀上之偽造「慈愛禪寺安養中心」印文│
│      │        │        │                          │      │  一枚。                                      │
│      │        │        │                          │      │(2)偽造之「東華投資顧問股份有限公司」認購權證二│
│      │        │        │                          │      │  紙，及認購權證上各偽造（「東華投資顧問公司」│
│      │        │        │                          │      │  印文三枚、謝瑞明印文二枚、陳鴻山印文一枚、何│
│      │        │        │                          │      │  錦文印文一枚）。                            │
├───┼────┼────┼─────────────┼───┼───────────────────────┤
│九    │宙○○  │92/10/20│戶名：張峻嘉              │7萬元 │(1)偽造之「慈愛安養中心」為名，出具之感謝狀乙紙│
│      │        │        │帳號：00000000000000      │      │  ，及感謝狀上之偽造「慈愛安養中心」印文一枚。│
│      │        │        │                          │      │(2)偽造之「世紀投資顧問股份有限公司」認購權證乙│
│      │        │        │                          │      │  紙，及認購權證上之偽造「世紀投資顧問公司」印│
│      │        │        │                          │      │  文三枚、謝瑞明印文二枚、陳鴻山印文一枚、何耀│
│      │        │        │                          │      │  宗印文一枚。                                │
├───┼────┼────┼─────────────┼───┼───────────────────────┤
│一○  │丙乙○  │92/10   │(1)郵局                    │74萬7 │(1)偽造之「慈愛禪寺安養中心」為名，出具之感謝狀│
│      │        │        │戶名：黎維心              │千元  │  乙紙。                                      │
│      │        │        │帳號：00000000000000      │      │(2)偽造之「東華投資顧問股份有限公司」認購權證二│
│      │        │        │(2)郵局                    │      │  紙，及認購權證上各偽造（「東華投資顧問公司」│
│      │        │        │戶名：黃貴明              │      │  印文三枚、謝瑞明印文二枚、陳鴻山印文一枚、何│
│      │        │        │帳號：00000000000000      │      │  錦文印文一枚）。                            │
├───┼────┼────┼─────────────┼───┼───────────────────────┤
│一一  │甲午○  │92/10/10│屏東郵局                  │17萬元│(1)偽造之「世紀投資顧問股份有限公司」認購權證乙│
│      │        │        │戶名：林忠村              │      │  紙，及認購權證上之偽造「世紀投資顧問公司」印│
│      │        │        │                          │      │  文三枚、謝瑞明印文二枚、陳鴻山印文一枚、何耀│
│      │        │        │                          │      │  宗印文一枚。                                │
│      │        │        │                          │      │(2)偽造之「慈愛安養中心」為名，出具之感謝狀乙紙│
│      │        │        │                          │      │  及感謝狀上之偽造「慈愛安養中心」印文一枚。  │
├───┼────┼────┼─────────────┼───┼───────────────────────┤
│一二  │乙甲○  │92/10/19│土地銀行斗六分行          │7萬   │(1)偽造之「慈愛安養中心」為名，出具之感謝狀乙紙│
│      │        │        │帳號：00000000000000      │      │  ，及感謝狀上之偽造「慈愛安養中心」印文一枚。│
│      │        │        │                          │      │(2)偽造之「世紀投資顧問公司」世紀集團兌獎乙案通│
│      │        │        │                          │      │  知書乙紙。                                  │
│      │        │        │                          │      │(3)偽造之「世紀投資顧問股份有限公司」認購權證乙│
│      │        │        │                          │      │  紙，及認購權證上之偽造「世紀投資顧問公司」印│
│      │        │        │                          │      │  文三枚、謝瑞明印文二枚、陳鴻山印文一枚、何耀│
│      │        │        │                          │      │  宗印文一枚。                                │
│      │        │        │                          │      │(4)世紀投資顧問公司20週年慶邀請函乙紙。        │
│      │        │        │                          │      │(5)偽造之「世紀投資顧問公司」中獎通知書乙紙，及│
│      │        │        │                          │      │  中獎通知書上之偽造之「世紀投資顧問公司」印文│
│      │        │        │                          │      │  一枚。                                      │
│      │        │        │                          │      │(6)偽造之「日峰國際法律事務所」法務室專用公函乙│
│      │        │        │                          │      │  紙，及公函上之偽造「日峰國際法律事務所」、「│
│      │        │        │                          │      │  張松柏」印文各一枚                          │
├───┼────┼────┼─────────────┼───┼───────────────────────┤
│一三  │丙丙○  │92/09   │郵局、戶名：徐永全        │103萬 │(1)偽造之「心慈禪院」為名，出具之感謝狀乙紙，及│
│      │        │        │帳號：00000000000000      │      │  感謝狀上之偽造「心慈禪院」印文一枚。        │
│      │        │        │                          │      │(2)偽造之「國揚金融控股公司」世紀集團兌獎乙案通│
│      │        │        │                          │      │  知書乙紙。                                  │
├───┼────┼────┼─────────────┼───┼───────────────────────┤
│一四  │ｑ○○  │92/10   │(1)郵局、戶名：黃貴明      │64萬  │(1)偽造之「心慈禪院」為名，出具之感謝狀乙紙，及│
│      │        │        │  帳號：00000000000000    │      │  感謝狀上之偽造「心慈禪院」印文一枚。        │
│      │        │        │(2)郵局、戶名：張哲誠      │      │(2)偽造之「香港特區彩票管理中心」授權證書乙紙，│
│      │        │        │  帳號：00000000000000    │      │  及授權證書上偽造之黃俊銘、楊耀宗、宋國富、董│
│      │        │        │(3)郵局、戶名：薛淑滿      │      │  慶澤印文各一枚。                            │
│      │        │        │  帳號：00000000000000    │      │                                              │
├───┼────┼────┼─────────────┼───┼───────────────────────┤
│一五  │乙黃○  │91/10/04│                          │7萬   │(1)偽造之「慈愛安養中心」為名，出具之感謝狀乙紙│
│      │        │        │                          │      │  ，及感謝狀上之偽造「慈愛安養中心」印文一枚。│
│      │        │        │                          │      │(2)偽造之「世紀投資顧問股份有限公司」認購權證乙│
│      │        │        │                          │      │  紙，及認購權證上之偽造「世紀投資顧問公司」印│
│      │        │        │                          │      │  文三枚、謝瑞明印文二枚、陳鴻山印文一枚、何耀│
│      │        │        │                          │      │  宗印文一枚。                                │
│      │        │        │                          │      │(3)偽造之「日峰國際法律事務所」法務室專用公函乙│
│      │        │        │                          │      │  紙，及公函上之偽造「日峰國際法律事務所」、「│
│      │        │        │                          │      │  張松柏」印文各一枚                          │
│      │        │        │                          │      │(4)偽造之「世紀投資顧問公司」世紀集團兌獎乙案通│
│      │        │        │                          │      │  知書乙紙。                                  │
│      │        │        │                          │      │(5)偽造之「世紀投資顧問公司」中獎通知書乙紙，及│
│      │        │        │                          │      │  中獎通知書上之偽造之「世紀投資顧問公司」印文│
│      │        │        │                          │      │  一枚。                                      │
├───┼────┼────┼─────────────┼───┼───────────────────────┤
│一六  │甲Ｏ○○│92/08   │(1)松江路郵局、戶名：林敏政│202萬 │(1)偽造之「寶弘金融控股股份有限公司」認購權證二│
│      │        │        │  帳號：00000000000000    │      │  紙，及認購權證上各偽造（「寶弘金融控股公司」│
│      │        │        │(2)郵局、戶名：劉敏珠      │      │  印文三枚、林耀德印文二枚、吳進益印文一枚、楊│
│      │        │        │  帳號：000000000000000   │      │  欣怡印文一枚）。                            │
│      │        │        │(3)麥寮郵局、戶名：林志河  │      │(2)偽造之「明光慈幼安養中心」為名，出具之感謝狀│
│      │        │        │  帳號：00000000000000    │      │  乙紙，及感謝狀上之偽造「明光慈幼安養中心」印│
│      │        │        │(4)松竹郵局、戶名：周美玲  │      │  文一枚。                                    │
│      │        │        │  帳號：00000000000000    │      │(3)偽造之「香港特區彩票管理中心」授權證書乙紙，│
│      │        │        │                          │      │  及授權證書上偽造之陳義德、趙福全、董建國、王│
│      │        │        │                          │      │  偉忠印文各一枚。                            │
├───┼────┼────┼─────────────┼───┼───────────────────────┤
│一七  │黃張簡玉│92/10/29│(1)合作金庫成功分行        │51萬  │(1)偽造之「大觀安養中心」為名，出具之感謝狀乙紙│
│      │秀      │        │  戶名：陳建山            │      │ ，及感謝狀上之偽造「大觀安養中心」印文一枚。 │
│      │        │        │  帳號：0000000000000     │      │(2)偽造之「鼎豐金融控股股份有限公司」認購權證二│
│      │        │        │                          │      │  紙，及認購權證上各偽造（「鼎豐金融控股公司」│
│      │        │        │(2)潭子郵局、戶名：陳如盛  │      │  印文三枚、李鐘熙文二枚、林憲銘印文一枚、蘇昭│
│      │        │        │  帳號：00000000000000    │      │  英印文一枚。                                │
│      │        │        │                          │      │(3)鼎豐金融控股公司23週年慶邀請函乙紙。        │
├───┼────┼────┼─────────────┼───┼───────────────────────┤
│一八  │乙Ｈ○  │92/10/17│郵局、帳號：0000000000000 │6萬5千│(1)偽造之「心慈禪院」為名，出具之感謝狀乙紙，及│
│      │        │        │                          │元    │  感謝狀上之偽造「心慈禪院」印文一枚。        │
│      │        │        │                          │      │(2)偽造之「國揚人壽保險公司台灣分公司」保險單乙│
│      │        │        │                          │      │  紙。                                        │
├───┼────┼────┼─────────────┼───┼───────────────────────┤
│一九  │甲ｏ○  │92/10/14│                          │7萬   │(1)偽造之「慈愛安養中心」為名，出具之感謝狀乙紙│
│      │        │        │                          │      │  ，及感謝狀上之偽造「慈愛安養中心」印文一枚。│
│      │        │        │                          │      │(2)偽造之「世紀投資顧問股份有限公司」認購權證乙│
│      │        │        │                          │      │  紙，及認購權證上之偽造「世紀投資顧問公司」印│
│      │        │        │                          │      │  文三枚、謝瑞明印文二枚、陳鴻山印文一枚、何耀│
│      │        │        │                          │      │  宗印文一枚。                                │
├───┼────┼────┼─────────────┼───┼───────────────────────┤
│二○  │甲Ｊ○  │92/10/18│(1)郵局、戶名：史明琦      │171萬 │(1)偽造之「大觀安養中心」為名，出具之感謝狀乙紙│
│      │        │        │  帳號：00000000000000    │      │  ，及感謝狀上之偽造「大觀安養中心」印文一枚。│
│      │        │        │(2)郵局、戶名：林瑞興      │      │(2)偽造之「鼎豐金融控股股份有限公司」認購權證乙│
│      │        │        │  帳號：00000000000000    │      │  紙，及認購權證上之偽造「鼎豐金融控股公司」印│
│      │        │        │(3)郵局、戶名：陳如盛      │      │  文三枚、李鐘熙文二枚、林憲銘印文一枚、蘇昭英│
│      │        │        │  帳號：00000000000000    │      │  印文一枚。                                  │
│      │        │        │(4)郵局、戶名：陳惠玲      │      │(3)偽造之「新竹國際商業銀行」指定用途信託投資對│
│      │        │        │  帳號：00000000000000    │      │  帳單乙紙。                                  │
│      │        │        │                          │      │(4)偽造之「香港特區彩票管理中心」授權證書乙紙，│
│      │        │        │                          │      │  及授權證書上偽造之陳聖德、趙福全、董建國、王│
│      │        │        │                          │      │  偉忠印文各一枚。                            │
├───┼────┼────┼─────────────┼───┼───────────────────────┤
│二一  │乙亥○  │92/10   │(1)上海商銀                │52萬  │(1)偽造之「李樹茂法律事務所」法務室專用公函乙紙│
│      │        │        │  戶名：吳永利            │      │  ，及公函上之偽造「李樹茂法律事務所」、「李樹│
│      │        │        │  帳號：00000000000000    │      │  茂」印文各一枚。                            │
│      │        │        │(2)郵局、戶名：林建榮      │      │(2)偽造之「東華投資顧問公司」中獎通知書乙紙，及│
│      │        │        │  帳號：0000000000000     │      │  中獎通知書上之偽造之「東華投資顧問公司」印文│
│      │        │        │(3)郵局、戶名：張哲誠      │      │  一枚。                                      │
│      │        │        │  帳號：00000000000000    │      │(3)偽造之「東華投資顧問公司」東華集團兌獎乙案通│
│      │        │        │                          │      │  知書乙紙。                                  │
│      │        │        │                          │      │(4)偽造之「東華投資顧問股份有限公司」認購權證三│
│      │        │        │                          │      │  紙，及認購權證上各偽造（「東華投資顧問公司」│
│      │        │        │                          │      │  印文三枚、謝瑞明印文二枚、陳鴻山印文一枚、何│
│      │        │        │                          │      │  錦文印文一枚）。                            │
│      │        │        │                          │      │(5)偽造之「慈愛禪寺安養中心」為名，出具之感謝狀│
│      │        │        │                          │      │  乙紙。                                      │
│      │        │        │                          │      │(6)偽造之「香港特區彩票管理中心」授權證書乙紙，│
│      │        │        │                          │      │  及授權證書上偽造之李樹茂、楊耀宗、宋國富、董│
│      │        │        │                          │      │  慶澤印文各一枚。                            │
├───┼────┼────┼─────────────┼───┼───────────────────────┤
│二二  │乙Ｄ○  │92/10   │郵局、戶名：黃紫宜        │7萬   │(1)偽造之「慈愛禪寺安養中心」為名，出具之感謝狀│
│      │        │        │帳號：00000000000000      │      │  乙紙。                                      │
│      │        │        │                          │      │(2)偽造之「東華投資顧問股份有限公司」認購權證二│
│      │        │        │                          │      │  紙，及認購權證上各偽造（「東華投資顧問公司」│
│      │        │        │                          │      │  印文三枚、謝瑞明印文二枚、陳鴻山印文一枚、何│
│      │        │        │                          │      │  錦文印文一枚）。                            │
│      │        │        │                          │      │(3)偽造之「東華投資顧問公司」東華集團兌獎乙案通│
│      │        │        │                          │      │  知書乙紙。                                  │
│      │        │        │                          │      │(4)偽造之「李樹茂法律事務所」法務室專用公函乙紙│
│      │        │        │                          │      │  ，及公函上之偽造「李樹茂法律事務所」、「李樹│
│      │        │        │                          │      │  茂」印文各一枚。                            │
│      │        │        │                          │      │(5)偽造之「東華投資顧問公司」中獎通知書乙紙，及│
│      │        │        │                          │      │  中獎通知書上之偽造之「東華投資顧問公司」印文│
│      │        │        │                          │      │  一枚。                                      │
├───┼────┼────┼─────────────┼───┼───────────────────────┤
│二三  │丙午○  │92/10   │帳號：00000000000000000   │17萬  │(1)東華投資顧問公司20週年慶邀請函乙紙。        │
│      │        │        │帳號：00000000000000000   │      │                                              │
├───┼────┼────┼─────────────┼───┼───────────────────────┤
│二四  │乙ｔ○  │92/10底 │                          │52萬  │(1)偽造之「慈愛禪寺安養中心」為名，出具之感謝狀│
│      │        │        │                          │      │  乙紙。                                      │
│      │        │        │                          │      │(2)偽造之「東華投資顧問股份有限公司」認購權證二│
│      │        │        │                          │      │  紙，及認購權證上各偽造（「東華投資顧問公司」│
│      │        │        │                          │      │  印文三枚、謝瑞明印文二枚、陳鴻山印文一枚、何│
│      │        │        │                          │      │  錦文印文一枚）。                            │
│      │        │        │                          │      │(3)偽造之「東華投資顧問公司」東華集團兌獎乙案通│
│      │        │        │                          │      │  知書乙紙。                                  │
│      │        │        │                          │      │(4)偽造之「東華投資顧問公司」中獎通知書乙紙，及│
│      │        │        │                          │      │  中獎通知書上之偽造之「東華投資顧問公司」印文│
│      │        │        │                          │      │  一枚。                                      │
│      │        │        │                          │      │(5)偽造之「香港特區彩票管理中心」授權證書乙紙，│
│      │        │        │                          │      │  及授權證書上偽造之李樹茂、楊耀宗、宋國富、董│
│      │        │        │                          │      │  慶澤印文各一枚。                            │
├───┼────┼────┼─────────────┼───┼───────────────────────┤
│二五  │ｂ○○  │92/10   │(1)郵局、戶名：林方杰      │257萬5│(1)偽造之「東華投資顧問公司」中獎通知書乙紙，及│
│      │        │        │  帳號：00000000000000    │千元  │  中獎通知書上之偽造之「東華投資顧問公司」印文│
│      │        │        │(2)郵局、戶名：林建榮      │      │  一枚。                                      │
│      │        │        │  帳號：00000000000000    │      │(2)偽造之「東華投資顧問公司」東華集團兌獎乙案通│
│      │        │        │(3)郵局、戶名：黃紫宜      │      │  知書乙紙。                                  │
│      │        │        │  帳號：000000000000      │      │(3)偽造之「李樹茂法律事務所」法務室專用公函乙紙│
│      │        │        │(4)帳號：00000000000000000 │      │  ，及公函上之偽造「李樹茂法律事務所」、「李樹│
│      │        │        │                          │      │  茂」印文各一枚。                            │
│      │        │        │                          │      │(4)偽造之「東華投資顧問股份有限公司」認購權證二│
│      │        │        │                          │      │  紙，及認購權證上各偽造（「東華投資顧問公司」│
│      │        │        │                          │      │  印文三枚、謝瑞明印文二枚、陳鴻山印文一枚、何│
│      │        │        │                          │      │  錦文印文一枚）。                            │
│      │        │        │                          │      │(5)偽造之「香港特區彩票管理中心」授權證書乙紙，│
│      │        │        │                          │      │  及授權證書上偽造之李樹茂、楊耀宗、宋國富、董│
│      │        │        │                          │      │  慶澤印文各一枚。                            │
├───┼────┼────┼─────────────┼───┼───────────────────────┤
│二六  │甲ａ○  │92/07/29│台新銀行台中分行          │7萬   │(1)偽造之「美林投資顧問股份有限公司」認購權證二│
│      │        │        │戶名：鄭嘉謙              │      │  紙，及認購權證上各偽造（「美林投資顧問公司」│
│      │        │        │帳號：00000000000000      │      │  印文三枚、陳海昇印文二枚、李祥忠印文一枚、趙│
│      │        │        │                          │      │  雅惠印文一枚）。                            │
├───┼────┼────┼─────────────┼───┼───────────────────────┤
│二七  │酉○○  │92/10/27│郵局、戶名：林方杰        │7萬   │(1)偽造之「慈愛安養中心」為名，出具之感謝狀乙紙│
│      │        │        │帳號：000000000000000     │      │  ，及感謝狀上之偽造「慈愛安養中心」印文一枚。│
│      │        │        │                          │      │(2)偽造之「世紀投資顧問股份有限公司」認購權證乙│
│      │        │        │                          │      │  紙，及認購權證上之偽造「世紀投資顧問公司」印│
│      │        │        │                          │      │  文三枚、謝瑞明印文二枚、陳鴻山印文一枚、何耀│
│      │        │        │                          │      │  宗印文一枚。                                │
│      │        │        │                          │      │(3)偽造之「世紀投資顧問公司」世紀集團兌獎乙案通│
│      │        │        │                          │      │  知書乙紙。                                  │
│      │        │        │                          │      │(4)偽造之「日峰國際法律事務所」法務室專用公函乙│
│      │        │        │                          │      │  紙，及公函上之偽造「日峰國際法律事務所」、「│
│      │        │        │                          │      │  張松柏」印文各一枚。                        │
│      │        │        │                          │      │(5)偽造之「世紀投資顧問公司」中獎通知書乙紙，及│
│      │        │        │                          │      │  中獎通知書上之偽造之「世紀投資顧問公司」印文│
│      │        │        │                          │      │  一枚。                                      │
├───┼────┼────┼─────────────┼───┼───────────────────────┤
│二八  │卯○    │92/10/12│(1)郵局、戶名：陳全村      │272萬5│(1)偽造之「世紀投資顧問公司」中獎通知書乙紙，及│
│      │        │        │  帳號：00000000000000    │千元  │  中獎通知書上之偽造之「世紀投資顧問公司」印文│
│      │        │        │(2)郵局、戶名：林方杰      │      │  一枚。                                      │
│      │        │        │  帳號：00000000000000    │      │(2)偽造之「香港特區彩票管理中心」授權證書乙紙，│
│      │        │        │(3)國泰銀行高雄分行        │      │  及授權證書上偽造之張松柏、楊耀宗、宋國富、董│
│      │        │        │  戶名：詹曜仁            │      │  慶澤印文各一枚。                            │
│      │        │        │  帳號：0000000000000     │      │(3)偽造之「世紀投資顧問股份有限公司」認購權證乙│
│      │        │        │                          │      │  紙，及認購權證上之偽造「世紀投資顧問公司」印│
│      │        │        │                          │      │  文二枚、謝瑞明印文一枚、陳鴻山印文一枚、何耀│
│      │        │        │                          │      │  宗印文一枚。                                │
│      │        │        │                          │      │(4)偽造之「慈愛安養中心」為名，出具之感謝狀乙紙│
│      │        │        │                          │      │  ，及感謝狀上之偽造「慈愛安養中心」印文一枚。│
│      │        │        │                          │      │(5)偽造之「日峰國際法律事務所」法務室專用公函乙│
│      │        │        │                          │      │  紙，及公函上之偽造「日峰國際法律事務所」、「│
│      │        │        │                          │      │  張松柏」印文各一枚                          │
│      │        │        │                          │      │(6)偽造之「世紀投資顧問公司」世紀集團兌獎乙案通│
│      │        │        │                          │      │  知書乙紙。                                  │
├───┼────┼────┼─────────────┼───┼───────────────────────┤
│二九  │乙ｍ○  │92/07/15│帳號：00000000000000      │12萬  │(1)偽造之「美林投資顧問股份有限公司」認購權證兩│
│      │        │        │                          │      │  紙，及認購權證上各偽造（「美林投資顧問公司」│
│      │        │        │                          │      │  印文三枚、陳海昇印文二枚、李祥忠印文一枚、趙│
│      │        │        │                          │      │  雅惠印文一枚）。                            │
├───┼────┼────┼─────────────┼───┼───────────────────────┤
│三○  │丙丁○  │92/10/27│(1)郵局、戶名：周欣慧      │54萬5 │(1)偽造之「國祥法律事務所」法務室專用公函乙紙，│
│      │        │        │  帳號：00000000000000    │千元  │  及公函上之偽造「國祥法律事務所」、「陳聖德」│                                            │
│      │        │        │(2)郵局、戶名：陳惠玲      │      │  印文各一枚。                                │                                            │
│      │        │        │  帳號：00000000000000    │      │(2)鼎豐金融控股公司23週年慶邀請函乙紙。        │                                            │
│      │        │        │                          │      │(3)偽造之「鼎豐金融控股股份有限公司」認購權證三│                                            │
│      │        │        │                          │      │  紙，及認購權證上各偽造（「鼎豐金融控股公司」│                                            │
│      │        │        │                          │      │  印文三枚、李鐘熙文二枚、林憲銘印文一枚、蘇昭│                                            │
│      │        │        │                          │      │  英印文一枚）。                              │                                            │
├───┼────┼────┼─────────────┼───┼───────────────────────┤
│三一  │甲ｆ○  │92/07/29│郵局、戶名潘信東          │7萬   │(1)偽造之「明光慈幼安養中心」為名，出具之感謝狀│
│      │        │        │帳號：0000000000000       │      │  乙紙，及感謝狀上之偽造「明光慈幼安養中心」印│
│      │        │        │                          │      │  文一枚。                                    │
│      │        │        │                          │      │(2)偽造之「寶弘金融控股股份有限公司」認購權證二│
│      │        │        │                          │      │  紙，及認購權證上各偽造（「寶弘金融控股公司」│
│      │        │        │                          │      │  印文三枚、林耀德印文二枚、吳進益印文一枚、楊│
│      │        │        │                          │      │  欣怡印文一枚）。                            │
│      │        │        │                          │      │(3)寶弘金融控股公司23週年慶邀請函乙紙。        │
│      │        │        │                          │      │(4)偽造之「寶弘金融控股公司」中獎通知書乙紙，及│
│      │        │        │                          │      │  中獎通知書上之偽造之「寶弘金融控股公司」印文│
│      │        │        │                          │      │  一枚。                                      │
├───┼────┼────┼─────────────┼───┼───────────────────────┤
│三二  │乙Ｒ○  │92/07   │郵局、戶名陳士欽          │17萬  │(1)偽造之「慈愛安養中心」為名，出具之感謝狀乙紙│
│      │        │        │帳號：00000000000000      │      │  ，及感謝狀上之偽造「慈愛安養中心」印文一枚。│
│      │        │        │                          │      │(2)偽造之「富盛投資顧問公司」富盛集團兌獎乙案通│
│      │        │        │                          │      │  知書乙紙。                                  │
│      │        │        │                          │      │(3)偽造之「富盛投資顧問股份有限公司」認購權證二│
│      │        │        │                          │      │  紙，及認購權證上各偽造（「富盛投資顧問公司」│
│      │        │        │                          │      │  印文三枚、陳海昇印文二枚、李祥忠印文一枚、趙│
│      │        │        │                          │      │  雅惠印文一枚）。                            │
├───┼────┼────┼─────────────┼───┼───────────────────────┤
│三三  │乙Ｙ○  │92/08   │                          │7萬   │(1)偽造之「慈愛安養中心」為名，出具之感謝狀乙紙│
│      │        │        │                          │      │  ，及感謝狀上之偽造「慈愛安養中心」印文一枚。│
│      │        │        │                          │      │(2)偽造之「美林投資顧問股份有限公司」認購權證二│
│      │        │        │                          │      │  紙，及認購權證上各偽造（「美林投資顧問公司」│
│      │        │        │                          │      │  印文三枚、陳海昇印文二枚、李祥忠印文一枚、趙│
│      │        │        │                          │      │  雅惠印文一枚）。                            │
├───┼────┼────┼─────────────┼───┼───────────────────────┤
│三四  │丙癸○  │92/07/17│(1)永康郵局、戶名：劉達慶  │51萬  │(1)偽造之「慶光慈幼安養中心」為名，出具之感謝狀│
│      │        │        │  帳號：00000000000000    │      │  乙紙，及感謝狀上之偽造「慶光慈幼安養中心」印│
│      │        │        │(2)萬通銀行新營分行        │      │  文一枚。                                    │
│      │        │        │  戶名：任登華            │      │(2)偽造之「永鴻金融控股股份有限公司」認購權證二│
│      │        │        │  帳號：000000000000000   │      │  紙，及認購權證上各偽造（「永鴻金融控股公司」│
│      │        │        │                          │      │  印文三枚、林耀德印文二枚、吳進益印文一枚、楊│
│      │        │        │                          │      │  欣怡印文一枚）。                            │
├───┼────┼────┼─────────────┼───┼───────────────────────┤
│三五  │丙寅○  │92/10/29│(1)郵局、戶名：楊慧貞      │142萬5│(1)偽造之「慈愛禪寺安養中心」為名，出具之感謝狀│
│      │        │        │  帳號：00000000000000    │千元  │  乙紙。                                      │
│      │        │        │(2)郵局、                  │      │(2)偽造之「東華投資顧問公司」東華集團兌獎乙案通│
│      │        │        │  帳號：00000000000000000 │      │  知書乙紙。                                  │
│      │        │        │                          │      │(3)偽造之「東華投資顧問公司」中獎通知書乙紙，及│
│      │        │        │                          │      │  中獎通知書上之偽造之「東華投資顧問公司」印文│
│      │        │        │                          │      │  一枚。                                      │
│      │        │        │                          │      │(4)偽造之「李樹茂法律事務所」法務室專用公函乙紙│
│      │        │        │                          │      │  ，及公函上之偽造「李樹茂法律事務所」、「李樹│
│      │        │        │                          │      │  茂」印文各一枚。                            │
│      │        │        │                          │      │(5)東華投資顧問公司20週年慶邀請函乙紙。        │
│      │        │        │                          │      │(6)偽造之「東華投資顧問股份有限公司」認購權證二│
│      │        │        │                          │      │  紙，及認購權證上各偽造（「東華投資顧問公司」│
│      │        │        │                          │      │  印文三枚、謝瑞明印文二枚、陳鴻山印文一枚、何│
│      │        │        │                          │      │  錦文印文一枚）。                            │
├───┼────┼────┼─────────────┼───┼───────────────────────┤
│三六  │丙庚○  │92/07/22│(1)郵局、戶名：張鳳玲      │17萬  │(1)偽造之「明光慈幼安養中心」為名，出具之感謝狀│
│      │        │        │  帳號：00000000000000    │      │  乙紙，及感謝狀上之偽造「明光慈幼安養中心」印│
│      │        │        │(2)戶名：郭建文            │      │  文一枚。                                    │
│      │        │        │  帳號：00000000000000    │      │(2)偽造之「寶弘金融控股股份有限公司」認購權證二│
│      │        │        │                          │      │  紙，及認購權證上各偽造（「寶弘金融控股公司」│
│      │        │        │                          │      │  印文三枚、林耀德印文二枚、吳進益印文一枚、楊│
│      │        │        │                          │      │  欣怡印文一枚）。                            │
├───┼────┼────┼─────────────┼───┼───────────────────────┤
│三七  │乙庚○  │92/07/11│(1)郵局、戶名：林敏政      │445萬8│(1)偽造之「明光慈幼安養中心」為名，出具之感謝狀│
│      │        │        │  帳號：00000000000000    │千元  │  乙紙，及感謝狀上之偽造「明光慈幼安養中心」印│
│      │        │        │(2)郵局、戶名：陳瑞文      │      │  文一枚。                                    │
│      │        │        │  帳號：00000000000000    │      │(2)偽造之「寶弘金融控股股份有限公司」認購權證六│
│      │        │        │(3)郵局、戶名：田寶秀      │      │  紙，及認購權證上各偽造（「寶弘金融控股公司」│
│      │        │        │  帳號：00000000000000    │      │  印文三枚、林耀德印文二枚、吳進益印文一枚、楊│
│      │        │        │                          │      │  欣怡印文一枚）。                            │
│      │        │        │                          │      │(3)偽造之「香港特區彩票管理中心」授權證書乙紙，│
│      │        │        │                          │      │  及授權證書上偽造之陳義德、趙福全、董建國、王│
│      │        │        │                          │      │  偉忠印文各一枚。                            │
├───┼────┼────┼─────────────┼───┼───────────────────────┤
│三八  │Ｊ○○  │92/07   │                          │130萬 │未檢附                                        │
├───┼────┼────┼─────────────┼───┼───────────────────────┤
│三九  │ｗ○○  │92/07   │                          │18萬  │未檢附                                        │
├───┼────┼────┼─────────────┼───┼───────────────────────┤
│四○  │ｎ○○  │92/07/17│(1)郵局、戶名：張鳳玲      │20萬5 │(1)偽造之「明光慈幼安養中心」為名，出具之感謝狀│
│      │        │        │  帳號：00000000000000    │千元  │  乙紙，及感謝狀上之偽造「明光慈幼安養中心」印│
│      │        │        │(2)郵局、戶名：游家豪      │      │  文一枚。                                    │
│      │        │        │  帳號：00000000000000    │      │(2)偽造之「寶弘金融控股股份有限公司」認購權證三│
│      │        │        │                          │      │  紙，及認購權證上各偽造（「寶弘金融控股公司」│
│      │        │        │                          │      │  印文三枚、林耀德印文二枚、吳進益印文一枚、楊│
│      │        │        │                          │      │  欣怡印文一枚）。                            │
│      │        │        │                          │      │(3)偽造之「揚昇法律事務所」法務室專用公函乙紙，│
│      │        │        │                          │      │  及公函上之偽造「揚昇法律事務所」、「陳義德」│
│      │        │        │                          │      │  印文各一枚。                                │
│      │        │        │                          │      │(4)寶弘金融控股公司23週年慶邀請函乙紙。        │
├───┼────┼────┼─────────────┼───┼───────────────────────┤
│四一  │丑○○  │92/10/24│郵局、戶名：林建榮        │7萬   │(1)偽造之「東華投資顧問公司」中獎通知書乙紙，及│
│      │        │        │帳號：000000000000000     │      │  中獎通知書上之偽造之「東華投資顧問公司」印文│
│      │        │        │                          │      │  一枚。                                      │
│      │        │        │                          │      │(2)偽造之「李樹茂法律事務所」法務室專用公函乙紙│
│      │        │        │                          │      │  ，及公函上之偽造「李樹茂法律事務所」、「李樹│
│      │        │        │                          │      │  茂」印文各一枚。                            │
│      │        │        │                          │      │(3)偽造之「東華投資顧問公司」東華集團兌獎乙案通│
│      │        │        │                          │      │  知書乙紙。                                  │
├───┼────┼────┼─────────────┼───┼───────────────────────┤
│四二  │甲ｐ○  │92/07/30│(1)世華銀行永康分行        │17萬  │(1)偽造之「慈愛安養中心」為名，出具之感謝狀乙紙│
│      │        │        │  戶名：高啟宗            │      │  ，及感謝狀上之偽造「慈愛安養中心」印文一枚。│
│      │        │        │  帳號：00000000000000    │      │(2)偽造之「富盛投資顧問股份有限公司」認購權證二│
│      │        │        │(2)郵局、戶名：林嘉偉      │      │  紙，及認購權證上各偽造（「富盛投資顧問公司」│
│      │        │        │  帳號：00000000000000    │      │  印文三枚、陳海昇印文二枚、李祥忠印文一枚、趙│
│      │        │        │                          │      │  雅惠印文一枚）。                            │
├───┼────┼────┼─────────────┼───┼───────────────────────┤
│四三  │甲辰○  │92/08/01│郵局、戶名：劉耀文        │7萬   │(1)偽造之「明光慈幼安養中心」為名，出具之感謝狀│
│      │        │        │帳號：00000000000000      │      │  乙紙，及感謝狀上之偽造「明光慈幼安養中心」印│
│      │        │        │                          │      │  文一枚。                                    │
│      │        │        │                          │      │(2)偽造之「寶弘金融控股公司」中獎通知書乙紙，及│
│      │        │        │                          │      │  中獎通知書上之偽造之「寶弘金融控股公司」印文│
│      │        │        │                          │      │  一枚。                                      │
│      │        │        │                          │      │(3)寶弘金融控股公司23週年慶邀請函乙紙。        │
│      │        │        │                          │      │(4)偽造之「寶弘金融控股公司」寶弘集團兌獎乙案通│
│      │        │        │                          │      │  知書乙紙。                                  │
│      │        │        │                          │      │(5)偽造之「揚昇法律事務所」法務室專用公函乙紙，│
│      │        │        │                          │      │  及公函上之偽造「揚昇法律事務所」、「陳義德」│
│      │        │        │                          │      │  印文各一枚。                                │
│      │        │        │                          │      │(6)偽造之「寶弘金融控股股份有限公司」認購權證二│
│      │        │        │                          │      │  紙，及認購權證上各偽造（「寶弘金融控股公司」│
│      │        │        │                          │      │  印文三枚、林耀德印文二枚、吳進益印文一枚、楊│
│      │        │        │                          │      │  欣怡印文一枚）。                            │
├───┼────┼────┼─────────────┼───┼───────────────────────┤
│四四  │Ａ○○  │92/07   │                          │38萬5 │(1)偽造之「慈愛安養中心」為名，出具之感謝狀乙紙│
│      │        │        │                          │千    │  ，及感謝狀上之偽造「慈愛安養中心」印文一枚。│
│      │        │        │                          │      │(2)偽造之「美林投資顧問股份有限公司」認購權證二│
│      │        │        │                          │      │  紙，及認購權證上各偽造（「美林投資顧問公司」│
│      │        │        │                          │      │  印文三枚、陳海昇印文二枚、李祥忠印文一枚、趙│
│      │        │        │                          │      │  雅惠印文一枚）。                            │
│      │        │        │                          │      │(3)偽造之「東華投資顧問公司」中獎通知書乙紙，及│
│      │        │        │                          │      │  中獎通知書上之偽造之「東華投資顧問公司」印文│
│      │        │        │                          │      │  一枚。                                      │
├───┼────┼────┼─────────────┼───┼───────────────────────┤
│四五  │甲黃○  │92/07/02│(1)中壢郵局、戶名：林秀紋  │67萬  │(1)偽造之「美林投資顧問股份有限公司」認購權證三│
│      │        │        │  帳號：00000000000000    │      │  紙，及認購權證上各偽造（「美林投資顧問公司」│
│      │        │        │(2)台新銀行台中分行        │      │  印文三枚、陳海昇印文二枚、李祥忠印文一枚、趙│
│      │        │        │  戶名：鄭嘉謙            │      │  雅惠印文一枚）。                            │
│      │        │        │  帳號：0000000000000     │      │(2)偽造之「香港特區彩票管理中心」授權證書乙紙，│
│      │        │        │                          │      │  及授權證書上偽造之張政堂、王志龍、宋國富、董│
│      │        │        │                          │      │  慶澤印文各一枚。                            │
├───┼────┼────┼─────────────┼───┼───────────────────────┤
│四六  │丙子○  │92/07   │                          │7萬   │(1)偽造之「慈愛安養中心」為名，出具之感謝狀乙紙│
│      │        │        │                          │      │  ，及感謝狀上之偽造「慈愛安養中心」印文一枚。│
│      │        │        │                          │      │(2)偽造之「富盛投資顧問股份有限公司」認購權證二│
│      │        │        │                          │      │  紙，及認購權證上各偽造（「富盛投資顧問公司」│
│      │        │        │                          │      │  印文三枚、陳海昇印文二枚、李祥忠印文一枚、趙│
│      │        │        │                          │      │  雅惠印文一枚）。                            │
│      │        │        │                          │      │(3)偽造之「富盛投資顧問公司」中獎通知書乙紙，及│
│      │        │        │                          │      │  中獎通知書上之偽造之「富盛投資顧問公司」印文│
│      │        │        │                          │      │  一枚。                                      │
│      │        │        │                          │      │(4)富盛投資顧問公司20週年慶邀請函乙紙。        │
├───┼────┼────┼─────────────┼───┼───────────────────────┤
│四七  │甲ｓ○  │92/09   │                          │62萬  │(1)偽造之「美林投資顧問股份有限公司」認購權證二│
│      │        │        │                          │      │  紙，及認購權證上各偽造（「美林投資顧問公司」│
│      │        │        │                          │      │  印文三枚、陳海昇印文二枚、李祥忠印文一枚、趙│
│      │        │        │                          │      │  雅惠印文一枚）。                            │
├───┼────┼────┼─────────────┼───┼───────────────────────┤
│四八  │辰○○  │92/07   │                          │7萬   │(1)偽造之「慈愛安養中心」為名，出具之感謝狀乙紙│
│      │        │        │                          │      │  ，及感謝狀上之偽造「慈愛安養中心」印文一枚。│
│      │        │        │                          │      │(2)偽造之「美林投資顧問股份有限公司」認購權證二│
│      │        │        │                          │      │  紙，及認購權證上各偽造（「美林投資顧問公司」│
│      │        │        │                          │      │  印文三枚、陳海昇印文二枚、李祥忠印文一枚、趙│
│      │        │        │                          │      │  雅惠印文一枚）。                            │
├───┼────┼────┼─────────────┼───┼───────────────────────┤
│四九  │乙巳○  │92/07/22│(1)郵局、戶名：郭建文      │164萬1│(1)偽造之「明光慈幼安養中心」為名，出具之感謝狀│
│      │        │        │  帳號：00000000000000    │千元  │  乙紙，及感謝狀上之偽造「明光慈幼安養中心」印│
│      │        │        │(2)郵局、戶名:陳惠玲       │      │  文一枚。                                    │
│      │        │        │  帳號：00000000000000    │      │(2)偽造之「寶弘金融控股股份有限公司」認購權證二│
│      │        │        │(3)郵局、戶名：劉耀文      │      │  紙，及認購權證上各偽造（「寶弘金融控股公司」│
│      │        │        │  帳號：00000000000000    │      │  印文三枚、林耀德印文二枚、吳進益印文一枚、楊│
│      │        │        │(4)郵局、戶名：陳瑞文      │      │  欣怡印文一枚）。                            │
│      │        │        │  帳號：00000000000000    │      │(3)偽造之「寶弘金融控股公司」寶弘集團兌獎乙案通│
│      │        │        │                          │      │  知書乙紙。                                  │
│      │        │        │                          │      │(4)偽造之「揚昇法律事務所」法務室專用公函乙紙，│
│      │        │        │                          │      │  及公函上之偽造「揚昇法律事務所」、「陳義德」│
│      │        │        │                          │      │  印文各一枚。                                │
│      │        │        │                          │      │(5)偽造之「寶弘金融控股公司」中獎通知書乙紙，及│
│      │        │        │                          │      │  中獎通知書上之偽造之「寶弘金融控股公司」印文│
│      │        │        │                          │      │  一枚。                                      │
│      │        │        │                          │      │(6)偽造之「香港特區彩票管理中心」授權證書乙紙，│
│      │        │        │                          │      │  及授權證書上偽造之陳義德、趙福全、董建國、王│
│      │        │        │                          │      │  偉忠印文各一枚。                            │
├───┼────┼────┼─────────────┼───┼───────────────────────┤
│五○  │ｆ○○  │92/07   │                          │7萬   │(1)偽造之「慈愛安養中心」為名，出具之感謝狀乙紙│
│      │        │        │                          │      │  ，及感謝狀上之偽造「慈愛安養中心」印文一枚。│
│      │        │        │                          │      │(2)偽造之「美林投資顧問股份有限公司」認購權證二│
│      │        │        │                          │      │  紙，及認購權證上各偽造（「美林投資顧問公司」│
│      │        │        │                          │      │  印文三枚、陳海昇印文二枚、李祥忠印文一枚、趙│
│      │        │        │                          │      │  雅惠印文一枚）。                            │
├───┼────┼────┼─────────────┼───┼───────────────────────┤
│五一  │丙丑○  │92/10/16│合作金庫                  │7萬   │(1)東華投資顧問公司20週年慶邀請函乙紙。        │
│      │        │        │帳號：0000000000000000    │      │(2)偽造之「東華投資顧問股份有限公司」認購權證二│
│      │        │        │                          │      │  紙，及認購權證上各偽造（「東華投資顧問公司」│
│      │        │        │                          │      │  印文三枚、謝瑞明印文二枚、陳鴻山印文一枚、何│
│      │        │        │                          │      │  錦文印文一枚）。                            │
├───┼────┼────┼─────────────┼───┼───────────────────────┤
│五二  │甲ｄ○  │92/10/17│(1)郵局、戶名：林志河      │17萬  │(1)偽造之「明光慈幼安養中心」為名，出具之感謝狀│
│      │        │        │  帳號：00000000000000    │      │  乙紙，及感謝狀上之偽造「明光慈幼安養中心」印│
│      │        │        │(2)郵局、戶名林敏政        │      │  文一枚。                                    │
│      │        │        │  帳號：00000000000000    │      │(2)偽造之「寶弘金融控股股份有限公司」認購權證二│
│      │        │        │                          │      │  紙，及認購權證上各偽造（「寶弘金融控股公司」│
│      │        │        │                          │      │  印文三枚、林耀德印文二枚、吳進益印文一枚、楊│
│      │        │        │                          │      │  欣怡印文一枚）。                            │
├───┼────┼────┼─────────────┼───┼───────────────────────┤
│五三  │乙Ｗ○○│92/10/02│(1)郵局、戶名：張勇裕      │52萬  │(1)偽造之「慈愛禪寺安養中心」為名，出具之感謝狀│
│      │        │        │  帳號：00000000000000    │      │  乙紙。                                      │
│      │        │        │(2)郵局、戶名：林建榮      │      │(2)偽造之「東華投資顧問公司」中獎通知書乙紙，及│
│      │        │        │  帳號：00000000000000    │      │  中獎通知書上之偽造之「東華投資顧問公司」印文│
│      │        │        │(3)郵局、戶名：楊慧貞      │      │  一枚。                                      │
│      │        │        │  帳號：00000000000000    │      │(3)偽造之「東華投資顧問股份有限公司」認購權證二│
│      │        │        │                          │      │  紙，及認購權證上各偽造（「東華投資顧問公司」│
│      │        │        │                          │      │  印文三枚、謝瑞明印文二枚、陳鴻山印文一枚、何│
│      │        │        │                          │      │  錦文印文一枚）。                            │
│      │        │        │                          │      │(4)偽造之「香港特區彩票管理中心」授權證書乙紙，│
│      │        │        │                          │      │  及授權證書上偽造之李樹茂、楊耀宗、宋國富、董│
│      │        │        │                          │      │  慶澤印文各一枚。                            │
├───┼────┼────┼─────────────┼───┼───────────────────────┤
│五四  │甲ｎ○  │92/07/29│(1)郵局、戶名：劉耀文      │17萬  │(1)偽造之「明光慈幼安養中心」為名，出具之感謝狀│
│      │        │        │  帳號：00000000000000    │      │  乙紙，及感謝狀上之偽造「明光慈幼安養中心」印│
│      │        │        │(2)郵局、戶名：陳瑞文      │      │  文一枚。                                    │
│      │        │        │  帳號：00000000000000    │      │(2)偽造之「寶弘金融控股股份有限公司」認購權證二│
│      │        │        │                          │      │  紙，及認購權證上各偽造（「寶弘金融控股公司」│
│      │        │        │                          │      │  印文三枚、林耀德印文二枚、吳進益印文一枚、楊│
│      │        │        │                          │      │  欣怡印文一枚）。                            │
├───┼────┼────┼─────────────┼───┼───────────────────────┤
│五五  │玄○○  │92/07   │(1)郵局、戶名：張鳳玲      │51萬  │(1)偽造之「慶光慈幼安養中心」為名，出具之感謝狀│
│      │        │        │  帳號：00000000000000    │      │  乙紙，及感謝狀上之偽造「慶光慈幼安養中心」印│
│      │        │        │(2)郵局、戶名：黃裕程      │      │  文一枚。                                    │
│      │        │        │  帳號：0000000000000     │      │(2)偽造之「永鴻金融控股股份有限公司」認購權證二│
│      │        │        │                          │      │  紙，及認購權證上各偽造（「寶弘金融控股公司」│
│      │        │        │                          │      │  印文三枚、林耀德印文二枚、吳進益印文一枚、楊│
│      │        │        │                          │      │  欣怡印文一枚）。                            │
│      │        │        │                          │      │(3)偽造之「永鴻金融控股公司」中獎通知書乙紙，及│
│      │        │        │                          │      │  中獎通知書上之偽造之「永鴻金融控股公司」印文│
│      │        │        │                          │      │  一枚。                                      │
│      │        │        │                          │      │(4)偽造之「香港特區彩票管理中心」授權證書乙紙，│
│      │        │        │                          │      │  及授權證書上偽造之陳義德、趙福全、董建國、王│
│      │        │        │                          │      │  偉忠印文各一枚。                            │
├───┼────┼────┼─────────────┼───┼───────────────────────┤
│五六  │Ｐ○○  │92/10   │                          │51萬  │(1)偽造之「大觀安養中心」為名，出具之感謝狀乙紙│
│      │        │        │                          │      │  ，及感謝狀上之偽造「大觀安養中心」印文一枚。│
│      │        │        │                          │      │(2)偽造之「鼎豐金融控股股份有限公司」認購權證二│
│      │        │        │                          │      │  紙，及認購權證上各偽造（「鼎豐金融控股公司」│
│      │        │        │                          │      │  印文三枚、李鐘熙文二枚、林憲銘印文一枚、蘇昭│
│      │        │        │                          │      │  英印文一枚。                                │
│      │        │        │                          │      │(3)鼎豐金融控股公司23週年慶邀請函乙紙。        │
│      │        │        │                          │      │(4)偽造之「香港特區彩票管理中心」授權證書乙紙，│
│      │        │        │                          │      │  及授權證書上偽造之陳聖德、趙福全、董建國、王│
│      │        │        │                          │      │  偉忠印文各一枚。                            │
├───┼────┼────┼─────────────┼───┼───────────────────────┤
│五七  │乙戊○  │92/08/11│誠泰銀行新店分行          │7萬   │(1)偽造之「慈愛安養中心」為名，出具之感謝狀乙紙│
│      │        │        │戶名：周建宏              │      │  ，及感謝狀上之偽造「慈愛安養中心」印文一枚。│
│      │        │        │帳號：000000000000        │      │(2)偽造之「美林投資顧問股份有限公司」認購權證二│
│      │        │        │                          │      │  紙，及認購權證上各偽造（「美林投資顧問公司」│
│      │        │        │                          │      │  印文三枚、陳海昇印文二枚、李祥忠印文一枚、趙│
│      │        │        │                          │      │  雅惠印文一枚）。                            │
├───┼────┼────┼─────────────┼───┼───────────────────────┤
│五八  │金亦玟  │92/07   │郵局、戶名：黃建德        │8萬   │(1)偽造之「台灣省工商管理科」專用公函乙紙，及公│
│      │        │        │帳號：00000000000000      │      │  函上之偽造「台灣省工商管理科」、「審查主任蔡│
│      │        │        │                          │      │  明政」印文各一枚。                          │
│      │        │        │                          │      │(2)偽造之「鑫業金融控股公司」鑫業金融控股公司兌│
│      │        │        │                          │      │  獎乙案知書乙紙。                            │
│      │        │        │                          │      │(3)偽造之「鑫業金控公司」中獎通知書乙紙，及中獎│
│      │        │        │                          │      │  通知書上之偽造之「鑫業金控公司」印文一枚。  │
│      │        │        │                          │      │(4)偽造之「鑫業人壽保險股份有限公司台灣分公司」│
│      │        │        │                          │      │  保險單乙紙。                                │
│      │        │        │                          │      │                                              │
├───┼────┼────┼─────────────┼───┼───────────────────────┤
│五九  │丙巳○  │92/07/30│(1)郵局、戶名：莊玉蘭      │24萬  │(1)偽造之「慈愛安養中心」為名，出具之感謝狀乙紙│
│      │        │        │  帳號：00000000000000    │      │  ，及感謝狀上之偽造「慈愛安養中心」印文一枚。│
│      │        │        │(2)郵局、戶名：洪正中      │      │(2)偽造之「美林投資顧問股份有限公司」認購權證三│
│      │        │        │  帳號：00000000000000    │      │  紙，及認購權證上各偽造（「美林投資顧問公司」│
│      │        │        │                          │      │  印文三枚、陳海昇印文二枚、李祥忠印文一枚、趙│
│      │        │        │                          │      │  雅惠印文一枚）。                            │
│      │        │        │                          │      │(3)偽造之「美林投資顧問公司」美林集團兌獎乙案通│
│      │        │        │                          │      │  知書乙紙。                                  │
│      │        │        │                          │      │(4)偽造之「張政堂法律事務所」法務室專用公函乙紙│
│      │        │        │                          │      │  ，及公函上之偽造「張政堂法律事務所」、「張政│
│      │        │        │                          │      │  堂」印文各一枚。                            │
│      │        │        │                          │      │(5)偽造之「美林投資顧問公司」中獎通知書乙紙，及│
│      │        │        │                          │      │  中獎通知書上之偽造之「美林投資顧問公司」印文│
│      │        │        │                          │      │  一枚。                                      │
├───┼────┼────┼─────────────┼───┼───────────────────────┤
│六○  │甲亥○  │92/07/16│(1)郵局、戶名：劉達慶      │109萬8│(1)偽造之「慶光慈幼安養中心」為名，出具之感謝狀│
│      │        │        │  帳號：00000000000000    │千    │  乙紙，及感謝狀上之偽造「慶光慈幼安養中心」印│
│      │        │        │(2)郵局、戶名：張鳳玲      │      │  文一枚。                                    │
│      │        │        │  帳號：00000000000000    │      │(2)偽造之「永鴻金融控股股份有限公司」認購權證三│
│      │        │        │                          │      │  紙，及認購權證上各偽造（「永鴻金融控股公司」│
│      │        │        │                          │      │  印文三枚、林耀德印文二枚、吳進益印文一枚、楊│
│      │        │        │                          │      │  欣怡印文一枚）。                            │
│      │        │        │                          │      │(3)偽造之「香港特區彩票管理中心」授權證書乙紙，│
│      │        │        │                          │      │  及授權證書上偽造之陳義德、趙福全、董建國、王│
│      │        │        │                          │      │  偉忠印文各一枚。                            │
├───┼────┼────┼─────────────┼───┼───────────────────────┤
│六一  │甲ｍ○  │92/07/25│(1)郵局、戶名：劉連興      │52萬  │(1)偽造之「慈愛安養中心」為名，出具之感謝狀乙紙│
│      │        │        │  帳號：00000000000000    │      │  ，及感謝狀上之偽造「慈愛安養中心」印文一枚。│
│      │        │        │(2)郵局、戶名：黃建維      │      │(2)偽造之「美林投資顧問股份有限公司」認購權證二│
│      │        │        │  帳號：00000000000000    │      │  紙，及認購權證上各偽造（「美林投資顧問公司」│
│      │        │        │                          │      │  印文三枚、陳海昇印文二枚、李祥忠印文一枚、趙│
│      │        │        │                          │      │  雅惠印文一枚）。                            │
│      │        │        │                          │      │(3)偽造之「美林投資顧問公司」美林集團兌獎乙案通│
│      │        │        │                          │      │  知書乙紙。                                  │
│      │        │        │                          │      │(4)偽造之「美林投資顧問公司」中獎通知書乙紙，及│
│      │        │        │                          │      │  中獎通知書上之偽造之「美林投資顧問公司」印文│
│      │        │        │                          │      │  一枚。                                      │
│      │        │        │                          │      │(5)偽造之「張政堂法律事務所」法務室專用公函乙紙│
│      │        │        │                          │      │  ，及公函上之偽造「張政堂法律事務所」、「張政│
│      │        │        │                          │      │  堂」印文各一枚。                            │
│      │        │        │                          │      │(6)偽造之「香港特區彩票管理中心」授權證書乙紙，│
│      │        │        │                          │      │  及授權證書上偽造之張政堂、王志龍、宋國富、董│
│      │        │        │                          │      │  慶澤印文各一枚。                            │
├───┼────┼────┼─────────────┼───┼───────────────────────┤
│六二  │乙ｋ○  │92/07/03│台中商銀彰化分行          │8萬   │(1)偽造之「慈安慈幼安養中心」為名，出具之感謝狀│
│      │        │        │戶名：林正光、            │      │  乙紙，及感謝狀上之偽造「慈安慈幼安養中心」印│
│      │        │        │帳號：000000000000        │      │  文一枚。                                    │
├───┼────┼────┼─────────────┼───┼───────────────────────┤
│六三  │甲ｑ○  │92/07/30│郵局、戶名：潘信東        │7萬   │(1)偽造之「明光慈幼安養中心」為名，出具之感謝狀│
│      │        │        │帳號：00000000000000      │      │  乙紙，及感謝狀上之偽造「明光慈幼安養中心」印│
│      │        │        │                          │      │  文一枚。                                    │
│      │        │        │                          │      │(2)偽造之「寶弘金融控股股份有限公司」認購權證二│
│      │        │        │                          │      │  紙，及認購權證上各偽造（「寶弘金融控股公司」│
│      │        │        │                          │      │  印文三枚、林耀德印文二枚、吳進益印文一枚、楊│
│      │        │        │                          │      │  欣怡印文一枚）。                            │
├───┼────┼────┼─────────────┼───┼───────────────────────┤
│六四  │江育美  │92/08/08│                          │7萬   │未檢附                                        │
├───┼────┼────┼─────────────┼───┼───────────────────────┤
│六五  │ｇ○○  │92/07/30│                          │3萬2千│未檢附                                        │
├───┼────┼────┼─────────────┼───┼───────────────────────┤
│六六  │丙天○  │92/07/16│戶名：曾信隆              │7萬   │(1)偽造之「明光慈幼安養中心」為名，出具之感謝狀│
│      │        │        │帳號：0000000000000       │      │  乙紙，及感謝狀上之偽造「明光慈幼安養中心」印│
│      │        │        │                          │      │  文一枚。                                    │
│      │        │        │                          │      │(2)偽造之「寶弘金融控股股份有限公司」認購權證二│
│      │        │        │                          │      │  紙，及認購權證上各偽造（「寶弘金融控股公司」│
│      │        │        │                          │      │  印文三枚、林耀德印文二枚、吳進益印文一枚、楊│
│      │        │        │                          │      │  欣怡印文一枚）。                            │
├───┼────┼────┼─────────────┼───┼───────────────────────┤
│六七  │甲Ａ○  │92/07/29│世華銀行永康分行          │7萬   │(1)偽造之「慈愛安養中心」為名，出具之感謝狀乙紙│
│      │        │        │戶名：高啟宗              │      │  ，及感謝狀上之偽造「慈愛安養中心」印文一枚。│
│      │        │        │帳號：000000000000        │      │(2)偽造之「富盛投資顧問股份有限公司」認購權證二│
│      │        │        │                          │      │  紙，及認購權證上各偽造（「富盛投資顧問公司」│
│      │        │        │                          │      │  印文三枚、陳海昇印文二枚、李祥忠印文一枚、趙│
│      │        │        │                          │      │  雅惠印文一枚）。                            │
│      │        │        │                          │      │(3)偽造之「張政堂法律事務所」法務室專用公函乙紙│
│      │        │        │                          │      │  ，及公函上之偽造「張政堂法律事務所」、「張政│
│      │        │        │                          │      │  堂」印文各一枚。                            │
│      │        │        │                          │      │(4)偽造之「富盛投資顧問公司」富盛集團兌獎乙案通│
│      │        │        │                          │      │  知書乙紙。                                  │
│      │        │        │                          │      │(5)偽造之「富盛投資顧問公司」中獎通知書乙紙，及│
│      │        │        │                          │      │  中獎通知書上之偽造之「富盛投資顧問公司」印文│
│      │        │        │                          │      │  一枚。                                      │
│      │        │        │                          │      │(6)偽造之「富盛投資顧問公司」20週年慶邀請函乙紙│
│      │        │        │                          │      │。                                            │
├───┼────┼────┼─────────────┼───┼───────────────────────┤
│六八  │Ｓ○○  │92/08/13│(1)郵局、戶名：黃志偉      │18萬  │(1)偽造之「心慈禪院」為名，出具之感謝狀乙紙，及│
│      │        │        │  帳號：0000000000000     │      │  感謝狀上之偽造「心慈禪院」印文一枚。        │
│      │        │        │(2)郵局、戶名：彭婉萍      │      │(2)偽造之「台灣省工商管理科」專用公函乙紙，及公│
│      │        │        │  帳號：00000000000000    │      │  函上之偽造「台灣省工商管理科」、「審查主任蔡│
│      │        │        │(3)郵局、戶名：黃建德      │      │  明政」印文各一枚。                          │
│      │        │        │  帳號：00000000000000    │      │(3)偽造之「國揚金融控股公司」惜福人生保險投資理│
│      │        │        │                          │      │  財說明會邀請函乙紙。                        │
│      │        │        │                          │      │(4)偽造之「國揚金控公司」中獎通知書乙紙，及中獎│
│      │        │        │                          │      │  通知書上之偽造之「國揚金控公司」印文一枚。  │
│      │        │        │                          │      │(5)偽造之「國揚金融控股公司」國揚金融控股公司兌│
│      │        │        │                          │      │  獎乙案通知書乙紙。                          │
├───┼────┼────┼─────────────┼───┼───────────────────────┤
│六九  │癸○○  │92/08   │台中商銀、戶名：林吉祥    │18萬  │未檢附                                        │
│      │        │        │帳號：000000000000        │      │                                              │
│      │        │        │郵局、戶名：黃志偉        │      │                                              │
│      │        │        │帳號：00000000000000      │      │                                              │
├───┼────┼────┼─────────────┼───┼───────────────────────┤
│七○  │Ｙ○○○│92/07/16│郵局、戶名：黃裕程        │7萬   │(1)偽造之「明光慈幼安養中心」為名，出具之感謝狀│
│      │        │        │帳號：0000000000000       │      │  乙紙，及感謝狀上之偽造「明光慈幼安養中心」印│
│      │        │        │                          │      │  文一枚。                                    │
│      │        │        │                          │      │(2)偽造之「寶弘金融控股股份有限公司」認購權證二│
│      │        │        │                          │      │  紙，及認購權證上各偽造（「寶弘金融控股公司」│
│      │        │        │                          │      │  印文三枚、林耀德印文二枚、吳進益印文一枚、楊│
│      │        │        │                          │      │  欣怡印文一枚）。                            │
│      │        │        │                          │      │(3)偽造之「揚昇法律事務所」法務室專用公函乙紙，│
│      │        │        │                          │      │  及公函上之偽造「揚昇法律事務所」、「陳義德」│
│      │        │        │                          │      │  印文各一枚。                                │
│      │        │        │                          │      │(4)偽造之「寶弘金融控股公司」中獎通知書乙紙，及│
│      │        │        │                          │      │  中獎通知書上之偽造之「寶弘金融控股公司」印文│
│      │        │        │                          │      │  一枚。                                      │
├───┼────┼────┼─────────────┼───┼───────────────────────┤
│七一  │巳○○  │92/07   │堡中郵局、戶名：陳瑞文    │7萬   │(1)偽造之「明光慈幼安養中心」為名，出具之感謝狀│
│      │        │        │帳號：00000000000000      │      │  乙紙，及感謝狀上之偽造「明光慈幼安養中心」印│
│      │        │        │                          │      │  文一枚。                                    │
│      │        │        │                          │      │(2)偽造之「寶弘金融控股股份有限公司」認購權證二│
│      │        │        │                          │      │  紙，及認購權證上各偽造（「寶弘金融控股公司」│
│      │        │        │                          │      │  印文三枚、林耀德印文二枚、吳進益印文一枚、楊│
│      │        │        │                          │      │  欣怡印文一枚）。                            │
│      │        │        │                          │      │(3)偽造之「寶弘金融控股公司」中獎通知書乙紙，及│
│      │        │        │                          │      │  中獎通知書上之偽造之「寶弘金融控股公司」印文│
│      │        │        │                          │      │  一枚。                                      │
├───┼────┼────┼─────────────┼───┼───────────────────────┤
│七二  │乙Ｋ○  │92/07/18│(1)郵局、戶名：田寶秀      │17萬  │(1)偽造之「明光慈幼安養中心」為名，出具之感謝狀│
│      │        │        │  帳號：00000000000000    │      │  乙紙，及感謝狀上之偽造「明光慈幼安養中心」印│
│      │        │        │(2)郵局、戶名：林敏政      │      │  文一枚。                                    │
│      │        │        │  帳號：0000000000000     │      │(2)偽造之「寶弘金融控股股份有限公司」認購權證二│
│      │        │        │                          │      │  紙，及認購權證上各偽造（「寶弘金融控股公司」│
│      │        │        │                          │      │  印文三枚、林耀德印文二枚、吳進益印文一枚、楊│
│      │        │        │                          │      │  欣怡印文一枚）。                            │
├───┼────┼────┼─────────────┼───┼───────────────────────┤
│七三  │乙Ａ    │92/08/28│(1)郵局、戶名：林猶景      │52萬  │未檢附                                        │
│      │        │        │  帳號：00000000000000    │      │                                              │
│      │        │        │(2)郵局、戶名：許嘉祥      │      │                                              │
│      │        │        │  帳號：0000000000000     │      │                                              │
│      │        │        │(3)郵局、戶名：黃文章      │      │                                              │
│      │        │        │  帳號：00000000000000    │      │                                              │
├───┼────┼────┼─────────────┼───┼───────────────────────┤
│七四  │Ｋ○○  │92/09   │                          │7萬   │(1)偽造之「慈愛安養中心」為名，出具之感謝狀乙紙│
│      │        │        │                          │      │  ，及感謝狀上之偽造「慈愛安養中心」印文一枚。│
│      │        │        │                          │      │(2)偽造之「美林投資顧問股份有限公司」認購權證二│
│      │        │        │                          │      │  紙，及認購權證上各偽造（「美林投資顧問公司」│
│      │        │        │                          │      │  印文三枚、陳海昇印文二枚、李祥忠印文一枚、趙│
│      │        │        │                          │      │  雅惠印文一枚）。                            │
│      │        │        │                          │      │(3)偽造之「香港特區彩票管理中心」授權證書乙紙，│
│      │        │        │                          │      │  及授權證書上偽造之張政堂、王志龍、宋國富、董│
│      │        │        │                          │      │  慶澤印文各一枚。                            │
├───┼────┼────┼─────────────┼───┼───────────────────────┤
│七五  │甲天○  │92/07   │                          │7萬   │(1)偽造之「慈愛安養中心」為名，出具之感謝狀乙紙│
│      │        │        │                          │      │  ，及感謝狀上之偽造「慈愛安養中心」印文一枚。│
│      │        │        │                          │      │(2)偽造之「美林投資顧問股份有限公司」認購權證二│
│      │        │        │                          │      │  紙，及認購權證上各偽造（「美林投資顧問公司」│
│      │        │        │                          │      │  印文三枚、陳海昇印文二枚、李祥忠印文一枚、趙│
│      │        │        │                          │      │  雅惠印文一枚）。                            │
├───┼────┼────┼─────────────┼───┼───────────────────────┤
│七六  │甲ｙ○  │92/07/18│郵局                      │67萬  │未檢附                                        │
├───┼────┼────┼─────────────┼───┼───────────────────────┤
│七七  │丙戊○○│92/09/26│郵局、戶名：楊慧貞        │52萬  │(1)偽造之「慈愛安養中心」為名，出具之感謝狀乙紙│
│      │        │        │帳號：00000000000000      │      │  ，及感謝狀上之偽造「慈愛安養中心」印文一枚。│
│      │        │        │                          │      │(2)偽造之「富盛投資顧問股份有限公司」認購權證二│
│      │        │        │                          │      │  紙，及認購權證上各偽造（「富盛投資顧問公司」│
│      │        │        │                          │      │  印文三枚、陳海昇印文二枚、李祥忠印文一枚、趙│
│      │        │        │                          │      │  雅惠印文一枚）。                            │
├───┼────┼────┼─────────────┼───┼───────────────────────┤
│七八  │ｖ○    │92/07   │                          │7萬   │(1)偽造之「慈愛安養中心」為名，出具之感謝狀乙紙│
│      │        │        │                          │      │  ，及感謝狀上之偽造「慈愛安養中心」印文一枚。│
│      │        │        │                          │      │(2)偽造之「富盛投資顧問股份有限公司」認購權證二│
│      │        │        │                          │      │  紙，及認購權證上各偽造（「富盛投資顧問公司」│
│      │        │        │                          │      │  印文三枚、陳海昇印文二枚、李祥忠印文一枚、趙│
│      │        │        │                          │      │  雅惠印文一枚）。                            │
├───┼────┼────┼─────────────┼───┼───────────────────────┤
│七九  │乙ｊ○  │92/07/09│                          │7萬   │(1)偽造之「明光慈幼安養中心」為名，出具之感謝狀│
│      │        │        │                          │      │  乙紙，及感謝狀上之偽造「明光慈幼安養中心」印│
│      │        │        │                          │      │  文一枚。                                    │
│      │        │        │                          │      │(2)偽造之「寶弘金融控股股份有限公司」認購權證二│
│      │        │        │                          │      │  紙，及認購權證上各偽造（「寶弘金融控股公司」│
│      │        │        │                          │      │  印文三枚、林耀德印文二枚、吳進益印文一枚、楊│
│      │        │        │                          │      │  欣怡印文一枚）。                            │
│      │        │        │                          │      │(3)偽造之「寶弘金融控股公司」23週年慶邀請函乙紙│
├───┼────┼────┼─────────────┼───┼───────────────────────┤
│八○  │丙未○  │92/07   │(1)郵局、戶名：林再得      │53萬（│(1)偽造之「鑫業金控公司」中獎通知書乙紙，及中獎│
│      │        │        │  帳號：00000000000000    │其中有│通知書上之偽造之「鑫業金控公司」印文一枚。    │
│      │        │        │(2)郵局、戶名：黃志偉      │8萬係 │                                              │
│      │        │        │  帳號：000000000000000   │其配偶│                                              │
│      │        │        │(3)郵局、戶名：李銘智      │盧冠之│                                              │
│      │        │        │  帳號：00000000000000    │被詐騙│                                              │
│      │        │        │                          │之金額│                                              │
│      │        │        │                          │）    │                                              │
├───┼────┼────┼─────────────┼───┼───────────────────────┤
│八一  │宇○○  │92/08/26│(1)台新銀行台中分行        │17萬  │(1)偽造之「慈愛安養中心」為名，出具之感謝狀乙紙│
│      │        │        │  戶名：鄭嘉謙            │      │  ，及感謝狀上之偽造「慈愛安養中心」印文一枚。│
│      │        │        │  帳號：00000000000000    │      │(2)偽造之「美林投資顧問股份有限公司」認購權證二│
│      │        │        │(2)郵局、戶名：林猶景      │      │  紙，及認購權證上各偽造（「美林投資顧問公司」│
│      │        │        │  帳號：00000000000000    │      │  印文三枚、陳海昇印文二枚、李祥忠印文一枚、趙│
│      │        │        │                          │      │  雅惠印文一枚）。                            │
├───┼────┼────┼─────────────┼───┼───────────────────────┤
│八二  │胡金枝  │92/10/29│郵局、戶名：方文瑞        │237萬5│(1)偽造之「慈愛安養中心」為名，出具之感謝狀乙紙│
│      │        │        │帳號：00000000000000      │千    │  ，及感謝狀上之偽造「慈愛安養中心」印文一枚。│
│      │        │        │                          │      │(2)偽造之「世紀投資顧問股份有限公司」認購權證乙│
│      │        │        │                          │      │  紙，及認購權證上之偽造「世紀投資顧問公司」印│
│      │        │        │                          │      │  文三枚、謝瑞明印文二枚、陳鴻山印文一枚、何耀│
│      │        │        │                          │      │  宗印文一枚。                                │
│      │        │        │                          │      │(3)偽造之「世紀投資顧問公司」中獎通知書乙紙，及│
│      │        │        │                          │      │  中獎通知書上之偽造之「世紀投資顧問公司」印文│
│      │        │        │                          │      │  一枚。                                      │
│      │        │        │                          │      │(4)偽造之「香港特區彩票管理中心」授權證書乙紙，│
│      │        │        │                          │      │  及授權證書上偽造之張松柏、楊耀宗、宋國富、董│
│      │        │        │                          │      │  慶澤印文各一枚。                            │
├───┼────┼────┼─────────────┼───┼───────────────────────┤
│八三  │Ｗ○○  │92/10/09│玉山銀行斗六分行          │7萬   │(1)偽造之「慈愛安養中心」為名，出具之感謝狀乙紙│
│      │        │        │戶名：王珮君              │      │  ，及感謝狀上之偽造「慈愛安養中心」印文一枚。│
│      │        │        │帳號：00000000000000      │      │(2)偽造之「世紀投資顧問公司」中獎通知書乙紙，及│
│      │        │        │                          │      │  中獎通知書上之偽造之「世紀投資顧問公司」印文│
│      │        │        │                          │      │  一枚。                                      │
│      │        │        │                          │      │(3)偽造之「世紀投資顧問公司」20週年慶邀請函乙紙│
│      │        │        │                          │      │(4)偽造之「世紀投資顧問股份有限公司」認購權證乙│
│      │        │        │                          │      │  紙，及認購權證上之偽造「世紀投資顧問公司」印│
│      │        │        │                          │      │  文三枚、謝瑞明印文二枚、陳鴻山印文一枚、何耀│
│      │        │        │                          │      │  宗印文一枚。                                │
├───┼────┼────┼─────────────┼───┼───────────────────────┤
│八四  │戊○○○│92/08/25│復華銀行沙鹿分行          │7萬   │(1)偽造之「美林投資顧問股份有限公司」認購權證二│
│      │        │        │戶名：許嘉祥              │      │  紙，及認購權證上各偽造（「美林投資顧問公司」│
│      │        │        │帳號：0000000000000       │      │  印文三枚、陳海昇印文二枚、李祥忠印文一枚、趙│
│      │        │        │                          │      │  雅惠印文一枚）。                            │
│      │        │        │                          │      │(2)偽造之「慈愛安養中心」為名，出具之感謝狀乙紙│
│      │        │        │                          │      │  ，及感謝狀上之偽造「慈愛安養中心」印文一枚。│
├───┼────┼────┼─────────────┼───┼───────────────────────┤
│八五  │甲Ｍ○  │92/07   │郵局、帳號：00000000000000│10萬5 │(1)偽造之「明光慈幼安養中心」為名，出具之感謝狀│
│      │        │        │                          │千    │  乙紙，及感謝狀上之偽造「明光慈幼安養中心」印│
│      │        │        │                          │      │  文一枚。                                    │
│      │        │        │                          │      │(2)偽造之「寶弘金融控股股份有限公司」認購權證三│
│      │        │        │                          │      │  紙，及認購權證上各偽造（「寶弘金融控股公司」│
│      │        │        │                          │      │  印文三枚、林耀德印文二枚、吳進益印文一枚、楊│
│      │        │        │                          │      │  欣怡印文一枚）。                            │
├───┼────┼────┼─────────────┼───┼───────────────────────┤
│八六  │午○○  │92/11/17│(1)郵局、戶名：何高達      │22萬  │(1)偽造之「慈愛安養中心」為名，出具之感謝狀乙紙│
│      │        │        │  帳號：00000000000000    │      │  ，及感謝狀上之偽造「慈愛安養中心」印文一枚。│
│      │        │        │(2)郵局、戶名：劉宗彥      │      │(2)偽造之「世紀投資顧問公司」中獎通知書乙紙，及│
│      │        │        │  帳號：00000000000000    │      │  中獎通知書上之偽造之「世紀投資顧問公司」印文│
│      │        │        │(3)華南銀行竹南分行        │      │  一枚。                                      │
│      │        │        │  戶名：詹曜仁            │      │(1)偽造之「世紀投資顧問股份有限公司」認購權證乙│
│      │        │        │  帳號：000000000000      │      │  紙，及認購權證上之偽造「世紀投資顧問公司」印│
│      │        │        │                          │      │  文三枚、謝瑞明印文二枚、陳鴻山印文一枚、何耀│
│      │        │        │                          │      │  宗印文一枚。                                │
├───┼────┼────┼─────────────┼───┼───────────────────────┤
│八七  │甲未○  │92/08/04│(1)玉山銀行永康分行        │20萬  │(1)偽造之「慈愛安養中心」為名，出具之感謝狀乙紙│
│      │        │        │  戶名：呂淑華            │      │  ，及感謝狀上之偽造「慈愛安養中心」印文一枚。│
│      │        │        │  帳號：0000000000000     │      │(2)偽造之「富盛投資顧問股份有限公司」認購權證二│
│      │        │        │(2)郵局、戶名：陳士欽      │      │  紙，及認購權證上各偽造（「富盛投資顧問公司」│
│      │        │        │  帳號：00000000000000    │      │  印文三枚、陳海昇印文二枚、李祥忠印文一枚、趙│
│      │        │        │                          │      │  雅惠印文一枚）。                            │
│      │        │        │                          │      │(3)偽造之「富盛投資顧問公司」中獎通知書乙紙，及│
│      │        │        │                          │      │  中獎通知書上之偽造之「富盛投資顧問公司」印文│
│      │        │        │                          │      │  一枚。                                      │
├───┼────┼────┼─────────────┼───┼───────────────────────┤
│八八  │甲Ｆ○  │92/08/11│台中企彰化分行            │8萬   │(1)偽造之「心慈禪院」為名，出具之感謝狀乙紙，及│
│      │        │        │帳號：0000000000000000000 │      │  感謝狀上之偽造「心慈禪院」印文一枚。        │
├───┼────┼────┼─────────────┼───┼───────────────────────┤
│八九  │乙乙○  │92/07/24│(1)郵局、戶名：郭建文      │17萬  │(1)偽造之「寶弘金融控股公司」中獎通知書乙紙，及│
│      │        │        │  帳號：0000000000000     │      │  中獎通知書上之偽造之「寶弘金融控股公司」印文│
│      │        │        │(2)郵局、戶名：劉耀文      │      │  一枚。                                      │
│      │        │        │  帳號：00000000000000    │      │(2)偽造之「寶弘金融控股股份有限公司」認購權證二│
│      │        │        │                          │      │  紙，及認購權證上各偽造（「寶弘金融控股公司」│
│      │        │        │                          │      │  印文三枚、林耀德印文二枚、吳進益印文一枚、楊│
│      │        │        │                          │      │  欣怡印文一枚）。                            │
│      │        │        │                          │      │(3)偽造之「明光慈幼安養中心」為名，出具之感謝狀│
│      │        │        │                          │      │  乙紙，及感謝狀上之偽造「明光慈幼安養中心」印│
│      │        │        │                          │      │  文一枚。                                    │
├───┼────┼────┼─────────────┼───┼───────────────────────┤
│九○  │乙未○  │92/8    │                          │52萬  │(1)偽造之「慈愛安養中心」為名，出具之感謝狀乙紙│
│      │        │        │                          │      │  ，及感謝狀上之偽造「慈愛安養中心」印文一枚。│
│      │        │        │                          │      │(2)偽造之「美林投資顧問股份有限公司」認購權證乙│
│      │        │        │                          │      │  紙，及認購權證上之偽造「美林投資顧問公司」印│
│      │        │        │                          │      │  文三枚、陳海昇印文二枚、李祥忠印文一枚、趙雅│
│      │        │        │                          │      │  惠印文一枚。                                │
│      │        │        │                          │      │(3)偽造之「香港特區彩票管理中心」授權證書乙紙，│
│      │        │        │                          │      │  及授權證書上偽造之張政堂、王志龍、宋國富、董│
│      │        │        │                          │      │  慶澤印文各一枚。                            │
├───┼────┼────┼─────────────┼───┼───────────────────────┤
│九一  │乙Ｇ○  │92/07/29│郵局、戶名：郭建文        │18萬  │(1)偽造之「寶弘金融控股公司」中獎通知書乙紙，及│
│      │        │        │帳號：0000000000000       │      │  中獎通知書上之偽造之「寶弘金融控股公司」印文│
│      │        │        │                          │      │  一枚。                                      │
│      │        │        │                          │      │(2)偽造之「寶弘金融控股股份有限公司」認購權證三│
│      │        │        │                          │      │  紙，及認購權證上各偽造（「寶弘金融控股公司」│
│      │        │        │                          │      │  印文三枚、林耀德印文二枚、吳進益印文一枚、楊│
│      │        │        │                          │      │  欣怡印文一枚）。                            │
│      │        │        │                          │      │(3)偽造之「明光慈幼安養中心」為名，出具之感謝狀│
│      │        │        │                          │      │  乙紙，及感謝狀上之偽造「明光慈幼安養中心」印│
│      │        │        │                          │      │  文一枚。                                    │
├───┼────┼────┼─────────────┼───┼───────────────────────┤
│九二  │戌○○  │92/09/24│(1)郵局、戶名：侯進和      │666萬5│(1)偽造之「心慈禪院」為名，出具之感謝狀乙紙，及│
│      │        │        │  帳號：00000000000000    │千    │  感謝狀上之偽造「心慈禪院」印文一枚。        │
│      │        │        │(2)郵局、戶名：張譽賢      │      │(2)偽造之「國揚人壽保險股份有限公司台灣分公司」│
│      │        │        │  帳號：00000000000000    │      │  保險證乙紙，及偽造之「國揚人壽保險股份有限公│
│      │        │        │(3)郵局、戶名：王建邦      │      │  司台灣分公司  」保險單上之高國成、余玫英印文│
│      │        │        │  帳號：00000000000000    │      │  各一枚。                                    │
│      │        │        │(4)郵局、戶名：彭婉萍      │      │(3)偽造之「香港特區彩票管理中心」授權證書乙紙，│
│      │        │        │  帳號：00000000000000    │      │  及授權證書上偽造之周家德、楊耀宗、宋國富、董│
│      │        │        │(5)郵局、戶名：黃文章      │      │  慶澤印文各一枚。                            │
│      │        │        │  帳號：0000000000000     │      │                                              │
├───┼────┼────┼─────────────┼───┼───────────────────────┤
│九三  │甲ｈ○  │92/08/28│(1)郵局、戶名：蔣政勳      │515萬 │(1)偽造之「心慈禪院」為名，出具之感謝狀乙紙，及│
│      │        │        │  帳號：00000000000000    │      │  感謝狀上之偽造「心慈禪院」印文一枚。        │
│      │        │        │(2)郵局、戶名：林學緯      │      │(2)偽造之「國揚金控公司」中獎通知書乙紙，及中獎│
│      │        │        │  帳號：00000000000000    │      │  通知書上之偽造之「國揚金控公司」印文一枚。  │
│      │        │        │(3)台中商銀彰化分行        │      │(3)偽造之「國揚人壽保險股份有限公司台灣分公司」│
│      │        │        │  戶名：王建邦            │      │  保險單乙紙。                                │
│      │        │        │  帳號：0000000000000     │      │(4)偽造之「香港特區彩票管理中心」授權證書乙紙，│
│      │        │        │                          │      │  及授權證書上偽造之周家德、楊耀宗、宋國富、董│
│      │        │        │                          │      │  慶澤印文各一枚。                            │
├───┼────┼────┼─────────────┼───┼───────────────────────┤
│九四  │Ｂ○○  │92/10/29│(1)台南銀行第十支局        │52萬  │(1)偽造之「世紀投資顧問股份有限公司」認購權證乙│
│      │        │        │  戶名：陳俊宏            │      │  紙，及認購權證上之偽造「世紀投資顧問公司」印│
│      │        │        │  帳號：00000000000000    │      │  文三枚、謝瑞明印文二枚、陳鴻山印文一枚、何耀│
│      │        │        │(2)戶名：吳永利            │      │  宗印文一枚。                                │
│      │        │        │  帳號：00000000000000    │      │                                              │
├───┼────┼────┼─────────────┼───┼───────────────────────┤
│九五  │乙Ｌ○  │92/08/22│(1)華僑銀行北港分行        │52萬  │(1)偽造之「慈愛安養中心」為名，出具之感謝狀乙紙│
│      │        │        │  戶名：林湧鈞            │      │  ，及感謝狀上之偽造「慈愛安養中心」印文一枚。│
│      │        │        │  帳號：00000000000000    │      │(2)偽造之「美林投資顧問公司」中獎通知書乙紙，及│
│      │        │        │(2)戶名：林秀玟            │      │  中獎通知書上之偽造之「美林投資顧問公司」印文│
│      │        │        │  帳號：00000000000000    │      │  一枚。                                      │
│      │        │        │                          │      │(3)偽造之「美林投資顧問股份有限公司」認購權證二│
│      │        │        │                          │      │  紙，及認購權證上各偽造（「美林投資顧問公司」│
│      │        │        │                          │      │  印文三枚、陳海昇印文二枚、李祥忠印文一枚、趙│
│      │        │        │                          │      │  雅惠印文一枚）。                            │
│      │        │        │                          │      │(4)偽造之「香港特區彩票管理中心」授權證書乙紙，│
│      │        │        │                          │      │  及授權證書上偽造之張政堂、王志龍、宋國富、董│
│      │        │        │                          │      │  慶澤印文各一枚。                            │
├───┼────┼────┼─────────────┼───┼───────────────────────┤
│九六  │甲ｂ○  │92/08/29│郵局、戶名：黃建德        │8萬   │(1)偽造之「心慈禪院」為名，出具之感謝狀乙紙，及│
│      │        │        │帳號：00000000000000      │      │  感謝狀上之偽造「心慈禪院」印文一枚。        │
│      │        │        │                          │      │(2)偽造之「國揚金控公司」中獎通知書乙紙，及中獎│
│      │        │        │                          │      │  通知書上之偽造之「國揚金控公司」印文一枚。  │
│      │        │        │                          │      │(3)偽造之「國揚人壽保險股份有限公司台灣分公司」│
│      │        │        │                          │      │  保險證乙紙，及偽造之「國揚人壽保險股份有限公│
│      │        │        │                          │      │  司台灣分公司  」保險單上之高國成、余玫英印文│
│      │        │        │                          │      │  各一枚。                                    │
├───┼────┼────┼─────────────┼───┼───────────────────────┤
│九七  │甲ａ○  │92/10/13│(1)郵局、戶名：侯進和      │18萬  │(1)偽造之「國揚人壽保險股份有限公司台灣分公司」│
│      │        │        │  帳號：00000000000000    │      │  保險證乙紙，及偽造之「國揚人壽保險股份有限公│
│      │        │        │(2)郵局、戶名：張譽賢      │      │  司台灣分公司」保險單上之高國成、余玫英印文各│
│      │        │        │  帳號：00000000000000    │      │  一枚。                                      │
├───┼────┼────┼─────────────┼───┼───────────────────────┤
│九八  │甲ｚ○  │92/10/20│(1)合作金庫成功分行        │60萬5 │(1)偽造之「大觀安養中心」為名，出具之感謝狀乙紙│
│      │        │        │  戶名：陳建山            │千    │  ，及感謝狀上之偽造「大觀安養中心」印文一枚。│
│      │        │        │  帳號：0000000000000     │      │(2)偽造之「鼎豐金融控股公司」中獎通知書乙紙，及│
│      │        │        │(2)郵局、戶名：周欣慧      │      │  中獎通知書上之偽造之「鼎豐金融控股公司」印文│
│      │        │        │  帳號：00000000000000    │      │  一枚。                                      │
│      │        │        │                          │      │(3)偽造之「鼎豐金融控股股份有限公司」認購權證二│
│      │        │        │                          │      │  紙，及認購權證上各偽造（「鼎豐金融控股公司」│
│      │        │        │                          │      │  印文三枚、李鐘熙文二枚、林憲銘印文一枚、蘇昭│
│      │        │        │                          │      │  英印文一枚。                                │
│      │        │        │                          │      │(4)偽造之「香港特區彩票管理中心」授權證書乙紙，│
│      │        │        │                          │      │  及授權證書上偽造之陳聖德、趙福全、董建國、王│
│      │        │        │                          │      │  偉忠印文各一枚。                            │
├───┼────┼────┼─────────────┼───┼───────────────────────┤
│九九  │甲玄○  │92/09/10│(1)郵局、戶名：曾千玲      │52萬  │(1)偽造之「富盛投資顧問股份有限公司」認購權證二│
│      │        │        │  帳號：00000000000000    │      │  紙，及認購權證上各偽造（「富盛投資顧問公司」│
│      │        │        │(2)郵局、戶名：陳士欽      │      │  印文三枚、陳海昇印文二枚、李祥忠印文一枚、趙│
│      │        │        │  帳號：00000000000000    │      │  雅惠印文一枚）。                            │
│      │        │        │                          │      │(2)偽造之「慈愛安養中心」為名，出具之感謝狀乙紙│
│      │        │        │                          │      │  ，及感謝狀上之偽造「慈愛安養中心」印文一枚。│
├───┼────┼────┼─────────────┼───┼───────────────────────┤
│一○○│甲ｇ○  │92/08/26│郵局、戶名：王建邦        │18萬  │(1)偽造之「國揚金控公司」中獎通知書乙紙，及中獎│
│      │        │        │帳號：00000000000000      │      │  通知書上之偽造之「國揚金控公司」印文一枚。  │
├───┼────┼────┼─────────────┼───┼───────────────────────┤
│一○一│甲庚○  │92/10/07│(1)郵局、戶名：侯進和      │18萬  │(1)偽造之「心慈禪院」為名，出具之感謝狀乙紙，及│
│      │        │        │  帳號：00000000000000    │      │  感謝狀上之偽造「心慈禪院」印文一枚。        │
│      │        │        │(2)郵局、戶名：彭婉萍      │      │(2)偽造之「國揚金控公司」中獎通知書乙紙，及中獎│
│      │        │        │  帳號：00000000000000    │      │  通知書上之偽造之「國揚金控公司」印文一枚。  │
│      │        │        │                          │      │(3)偽造之「國揚人壽保險股份有限公司台灣分公司」│
│      │        │        │                          │      │  保險證乙紙，及偽造之「國揚人壽保險股份有限公│
│      │        │        │                          │      │  司台灣分公司」保險單上之高國成、余玫英印文各│
│      │        │        │                          │      │  一枚。                                      │
├───┼────┼────┼─────────────┼───┼───────────────────────┤
│一○二│甲Ｄ○  │92/08/13│郵局、戶名：黃建德        │8萬   │未檢附                                        │
│      │        │        │帳號：000000000000000     │      │                                              │
├───┼────┼────┼─────────────┼───┼───────────────────────┤
│一○三│甲Ｗ○  │92/09/05│(1)台中商銀彰化分行        │53萬  │(1)偽造之「國揚金融控股公司」惜福人生保險投資理│
│      │        │        │  戶名：林吉祥            │      │  財說明會邀請函乙紙。                        │
│      │        │        │  帳號：000000000000      │      │(2)偽造之「國揚人壽保險股份有限公司台灣分公司」│
│      │        │        │(2)戶名：王健邦            │      │  保險單乙紙。                                │
│      │        │        │  0000000000000           │      │(3)偽造之「心慈禪院」為名，出具之感謝狀乙紙，及│
│      │        │        │                          │      │  感謝狀上之偽造「心慈禪院」印文一枚。        │
│      │        │        │                          │      │(4)偽造之「香港特區彩票管理中心」授權證書乙紙，│
│      │        │        │                          │      │  及授權證書上偽造之周家德、楊耀宗、宋國富、董│
│      │        │        │                          │      │  慶澤印文各一枚。                            │
├───┼────┼────┼─────────────┼───┼───────────────────────┤
│一○四│天○○  │92/08   │                          │17萬  │(1)偽造之「慈愛安養中心」為名，出具之感謝狀乙紙│
│      │        │        │                          │      │  ，及感謝狀上之偽造「慈愛安養中心」印文一枚。│
│      │        │        │                          │      │(2)偽造之「世紀投資顧問股份有限公司」認購權證乙│
│      │        │        │                          │      │  紙，及認購權證上之偽造「世紀投資顧問公司」印│
│      │        │        │                          │      │  文三枚、謝瑞明印文二枚、陳鴻山印文一枚、何耀│
│      │        │        │                          │      │  宗印文一枚。                                │
├───┼────┼────┼─────────────┼───┼───────────────────────┤
│一○五│Ｌ○○  │92/08   │                          │7萬   │(1)偽造之「世紀投資顧問股份有限公司」認購權證乙│
│      │        │        │                          │      │  紙，及認購權證上之偽造「世紀投資顧問公司」印│
│      │        │        │                          │      │  文三枚、謝瑞明印文二枚、陳鴻山印文一枚、何耀│
│      │        │        │                          │      │  宗印文一枚。                                │
├───┼────┼────┼─────────────┼───┼───────────────────────┤
│一○六│乙Ｚ○  │92/07   │                          │7萬   │(1)偽造之「寶弘金融控股股份有限公司」認購權證二│
│      │        │        │                          │      │  紙，及認購權證上各偽造（「寶弘金融控股公司」│
│      │        │        │                          │      │  印文三枚、林耀德印文二枚、吳進益印文一枚、楊│
│      │        │        │                          │      │  欣怡印文一枚）。                            │
├───┼────┼────┼─────────────┼───┼───────────────────────┤
│一○七│甲ｋ○  │92/08   │                          │8萬   │(1)偽造之「心慈禪院」為名，出具之感謝狀乙紙，及│
│      │        │        │                          │      │  感謝狀上之偽造「心慈禪院」印文一枚。        │
├───┼────┼────┼─────────────┼───┼───────────────────────┤
│一○八│ａ○○  │92/10/31│帳號：0000000000          │7萬   │(1)偽造之「慈愛安養中心」為名，出具之感謝狀乙紙│
│      │        │        │                          │      │  ，及感謝狀上之偽造「慈愛安養中心」印文一枚。│
│      │        │        │                          │      │(2)偽造之「富盛投資顧問股份有限公司」認購權證二│
│      │        │        │                          │      │  紙，及認購權證上各偽造（「富盛投資顧問公司」│
│      │        │        │                          │      │  印文三枚、陳海昇印文二枚、李祥忠印文一枚、趙│
│      │        │        │                          │      │  雅惠印文一枚）。                            │
├───┼────┼────┼─────────────┼───┼───────────────────────┤
│一○九│甲Ｂ○  │92/09/09│郵局、戶名：張譽賢        │18萬  │(1)偽造之「心慈禪院」為名，出具之感謝狀乙紙，及│
│      │        │        │帳號：0000000000000       │      │  感謝狀上之偽造「心慈禪院」印文一枚。        │
│      │        │        │                          │      │(2)偽造之「國揚金控公司」中獎通知書乙紙，及中獎│
│      │        │        │                          │      │  通知書上之偽造之「國揚金控公司」印文一枚。  │
├───┼────┼────┼─────────────┼───┼───────────────────────┤
│一一○│甲ｕ○  │92/09/09│(1)泛亞銀行高雄分行        │17萬  │(1)偽造之「慈愛安養中心」為名，出具之感謝狀乙紙│
│      │        │        │  戶名：許婉麗            │      │  ，及感謝狀上之偽造「慈愛安養中心」印文一枚。│
│      │        │        │  帳號：000000000000      │      │(2)偽造之「世紀投資顧問股份有限公司」認購權證乙│
│      │        │        │(2)郵局、戶名：張士忠      │      │  紙，及認購權證上之偽造「世紀投資顧問公司」印│
│      │        │        │  帳號：00000000000000    │      │  文三枚、謝瑞明印文二枚、陳鴻山印文一枚、何耀│
│      │        │        │                          │      │  宗印文一枚。                                │
├───┼────┼────┼─────────────┼───┼───────────────────────┤
│一一一│乙ｆ○  │92/09/01│(1)郵局、戶名：蔣政勳      │18萬  │(1)偽造之「心慈禪院」為名，出具之感謝狀乙紙，及│
│      │        │        │  帳號：0000000000000000  │      │  感謝狀上之偽造「心慈禪院」印文一枚。        │
│      │        │        │(2)台中商銀彰化分行        │      │(2)偽造之「國揚金控公司」中獎通知書乙紙，及中獎│
│      │        │        │  戶名：林吉祥            │      │  通知書上之偽造之「國揚金控公司」印文一枚。  │
│      │        │        │  帳號：000000000000      │      │(3)偽造之「國揚人壽保險股份有限公司台灣分公司」│
│      │        │        │                          │      │  保險證乙紙，及偽造之「國揚人壽保險股份有限公│
│      │        │        │                          │      │  司台灣分公司」保險單上之高國成、余玫英印文各│
│      │        │        │                          │      │  一枚。                                      │
├───┼────┼────┼─────────────┼───┼───────────────────────┤
│一一二│Ｉ○○  │92/09   │(1)國泰銀行、戶名：詹曜仁  │59萬  │(1)偽造之「世紀投資顧問公司」中獎通知書乙紙，及│
│      │        │        │  帳號：0000000000000     │      │  中獎通知書上之偽造之「世紀投資顧問公司」印文│
│      │        │        │(2)郵局、戶名：黃永祥      │      │  一枚。                                      │
│      │        │        │  帳號：00000000000000    │      │(2)偽造之「慈愛安養中心」為名，出具之感謝狀乙紙│
│      │        │        │                          │      │  ，及感謝狀上之偽造「慈愛安養中心」印文一枚。│
│      │        │        │                          │      │(3)偽造之「世紀投資顧問股份有限公司」認購權證三│
│      │        │        │                          │      │  紙，及認購權證上各偽造（「世紀投資顧問公司」│
│      │        │        │                          │      │  印文三枚、謝瑞明印文二枚、陳鴻山印文一枚、何│
│      │        │        │                          │      │  耀宗印文一枚）。                            │
│      │        │        │                          │      │(4)偽造之「香港特區彩票管理中心」授權證書乙紙，│
│      │        │        │                          │      │  及授權證書上偽造之張松柏、楊耀宗、宋國富、董│
│      │        │        │                          │      │  慶澤印文各一枚。                            │
├───┼────┼────┼─────────────┼───┼───────────────────────┤
│一一三│ｐ○○  │92/09   │郵局、戶名：陳如盛        │7萬   │(1)偽造之「大觀安養中心」為名，出具之感謝狀乙紙│
│      │        │        │帳號：00000000000000      │      │  ，及感謝狀上之偽造「大觀安養中心」印文一枚。│
│      │        │        │                          │      │(2)偽造之「鼎豐金融控股股份有限公司」認購權證二│
│      │        │        │                          │      │  紙，及認購權證上各偽造（「鼎豐金融控股公司」│
│      │        │        │                          │      │  印文三枚、李鐘熙文二枚、林憲銘印文一枚、蘇昭│
│      │        │        │                          │      │  英印文一枚。                                │
│      │        │        │                          │      │(3)偽造之「鼎豐金融控股公司」中獎通知書乙紙，及│
│      │        │        │                          │      │  中獎通知書上之偽造之「鼎豐金融控股公司」印文│
│      │        │        │                          │      │  一枚。                                      │
├───┼────┼────┼─────────────┼───┼───────────────────────┤
│一一四│李華隆  │92/08   │                          │52萬  │(1)偽造之「美林投資顧問公司」中獎通知書乙紙，及│
│      │        │        │                          │      │  中獎通知書上之偽造之「美林投資顧問公司」印文│
│      │        │        │                          │      │  一枚。                                      │
├───┼────┼────┼─────────────┼───┼───────────────────────┤
│一一五│乙ｘ○  │92/09   │(1)郵局、戶名：黃文章      │76萬8 │(1)偽造之「大觀安養中心」為名，出具之感謝狀乙紙│
│      │        │        │  帳號：00000000000000    │千    │  ，及感謝狀上之偽造「大觀安養中心」印文一枚。│
│      │        │        │(2)郵局、戶名：黃家彬      │      │(2)偽造之「鼎豐金融控股股份有限公司」認購權證二│
│      │        │        │  帳號：00000000000000    │      │  紙，及認購權證上各偽造（「鼎豐金融控股公司」│
│      │        │        │                          │      │  李鐘熙文二枚、林憲銘印文一枚、蘇昭英印文一枚│
│      │        │        │                          │      │  。                                          │
│      │        │        │                          │      │(3)偽造之「香港特區彩票管理中心」授權證書乙紙，│
│      │        │        │                          │      │  及授權證書上偽造之陳聖德、趙福全、董建國、王│
│      │        │        │                          │      │  偉忠印文各一枚。                            │
├───┼────┼────┼─────────────┼───┼───────────────────────┤
│一一六│乙申○  │92/09/07│(1)華僑銀行0000000000000000│23萬  │(1)偽造之「國揚人壽保險股份有限公司台灣分公司」│
│      │        │        │  804                     │      │  保險單乙紙。                                │
│      │        │        │(2)郵局、戶名：彭婉華      │      │(2)偽造之「心慈禪院」為名，出具之感謝狀乙紙，及│
│      │        │        │  帳號：00000000000000000 │      │  感謝狀上之偽造「心慈禪院」印文一枚。        │
│      │        │        │(3)郵局、戶名：劉宗彥      │      │(3)偽造之「國揚金融控股公司」惜福人生保險投資理│
│      │        │        │  帳號：00000000000000000 │      │  財說明會邀請函乙紙。                        │
├───┼────┼────┼─────────────┼───┼───────────────────────┤
│一一七│乙ｕ○  │92/08   │郵局、戶名：陳如盛        │7萬   │(1)偽造之「慈愛安養中心」為名，出具之感謝狀乙紙│
│      │        │        │帳號：00000000000000      │      │  ，及感謝狀上之偽造「慈愛安養中心」印文一枚。│
│      │        │        │                          │      │(2)偽造之「美林投資顧問股份有限公司」認購權證二│
│      │        │        │                          │      │  紙，及認購權證上各偽造（「美林投資顧問公司」│
│      │        │        │                          │      │  印文三枚、陳海昇印文二枚、李祥忠印文一枚、趙│
│      │        │        │                          │      │  雅惠印文一枚）。                            │
├───┼────┼────┼─────────────┼───┼───────────────────────┤
│一一八│章弘    │92/08   │郵局、戶名：侯進和        │37萬3 │未檢附。                                      │
│      │        │        │帳號：00000000000000      │千    │                                              │
├───┼────┼────┼─────────────┼───┼───────────────────────┤
│一一九│ｅ○○  │92/08/18│世華銀行永康分行          │7萬   │(1)偽造之「慈愛安養中心」為名，出具之感謝狀乙紙│
│      │        │        │戶名：高啟宗              │      │  ，及感謝狀上之偽造「慈愛安養中心」印文一枚。│
│      │        │        │帳號：000000000000        │      │(2)偽造之「富盛投資顧問股份有限公司」認購權證二│
│      │        │        │                          │      │  紙，及認購權證上各偽造（「富盛投資顧問公司」│
│      │        │        │                          │      │  印文二枚、陳海昇印文二枚、李祥忠印文一枚、趙│
│      │        │        │                          │      │  雅惠印文一枚）。                            │
├───┼────┼────┼─────────────┼───┼───────────────────────┤
│一二○│ｍ○○  │92/09/24│(1)國泰銀行                │20萬  │(1)偽造之「世紀投資顧問股份有限公司」認購權證乙│
│      │        │        │  帳號：0000000000000000  │      │  紙，及認購權證上之偽造「世紀投資顧問公司」印│
│      │        │        │(2)郵局、戶名：葉木田      │      │  文三枚、謝瑞明印文二枚、陳鴻山印文一枚、何耀│
│      │        │        │  帳號：00000000000000    │      │  宗印文一枚。                                │
│      │        │        │(3)郵局、戶名：劉宗彥      │      │(2)偽造之「慈愛安養中心」為名，出具之感謝狀乙紙│
│      │        │        │  帳號：00000000000000    │      │  ，及感謝狀上之偽造「慈愛安養中心」印文一枚。│
│      │        │        │                          │      │                                              │
├───┼────┼────┼─────────────┼───┼───────────────────────┤
│一二一│寅○○○│92/09/09│(1)台中商銀彰化分行        │18萬  │(1)偽造之「心慈安養中心」為名，出具之感謝狀乙紙│
│      │        │        │  戶名：林正光            │      │  ，及感謝狀上之偽造「心慈安養中心」印文一枚。│
│      │        │        │  帳號：000000000000      │      │(2)偽造之「國揚人壽保險股份有限公司台灣分公司」│
│      │        │        │(2)郵局、戶名：王健邦      │      │  保險證乙紙，及偽造之「國揚人壽保險股份有限公│
│      │        │        │  帳號：00000000000000    │      │  司台灣分公司」保險單上之高國成、余玫英印文各│
│      │        │        │                          │      │  一枚。                                      │
├───┼────┼────┼─────────────┼───┼───────────────────────┤
│一二二│地○○  │92/10   │戶名：張峻嘉              │一百多│(1)偽造之「世紀投資顧問公司」中獎通知書乙紙，及│
│      │（其弟何│        │                          │萬    │  中獎通知書上之偽造之「世紀投資顧問公司」印文│
│      │政彥被詐│        │                          │      │  一枚。                                      │
│      │騙，由其│        │                          │      │(2)偽造之「香港特區彩票管理中心」授權證書乙紙，│
│      │代製作筆│        │                          │      │  及授權證書上偽造之張松柏、楊耀宗、宋國富、董│
│      │錄）    │        │                          │      │  慶澤印文各一枚。                            │
├───┼────┼────┼─────────────┼───┼───────────────────────┤
│一二三│乙ｄ○  │92/09/25│(1)郵局、戶名：張譽賢      │18萬  │(1)偽造之「心慈禪院」為名，出具之感謝狀乙紙，及│
│      │        │        │  帳號：00000000000000    │      │  感謝狀上之偽造「心慈禪院」印文一枚。        │
│      │        │        │(2)郵局、戶名：侯進和      │      │(2)偽造之「國揚人壽保險股份有限公司台灣分公司」│
│      │        │        │  帳號：00000000000000    │      │  保險證乙紙，及偽造之「國揚人壽保險股份有限公│
│      │        │        │                          │      │  司台灣分公司」保險單上之高國成、余玫英印文各│
│      │        │        │                          │      │  一枚。                                      │
├───┼────┼────┼─────────────┼───┼───────────────────────┤
│一二四│甲Ｕ○  │92/07/04│(1)郵局、戶名：林敏政      │17萬  │(1)偽造之「寶弘金融控股股份有限公司」認購權證二│
│      │        │        │  帳號：0000000000000     │      │  紙，及認購權證上各偽造（「寶弘金融控股公司」│
│      │        │        │(2)郵局、戶名：陳志昌      │      │  印文三枚、林耀德印文二枚、吳進益印文一枚、楊│
│      │        │        │  帳號：00000000000000    │      │  欣怡印文一枚）。                            │
│      │        │        │                          │      │(2)偽造之「寶弘金融控股公司」23週年慶邀請函乙紙│
│      │        │        │                          │      │  。                                          │
│      │        │        │                          │      │(3)偽造之「明光慈幼安養中心」為名，出具之感謝狀│
│      │        │        │                          │      │  乙紙，及感謝狀上之偽造「明光慈幼安養中心」印│
│      │        │        │                          │      │  文一枚。                                    │
├───┼────┼────┼─────────────┼───┼───────────────────────┤
│一二五│乙Ｂ○○│92/07   │(1)郵局、戶名：黃建德      │28萬  │(1)偽造之「慶光慈幼安養中心」為名，出具之感謝狀│
│      │        │        │  帳號：00000000000000    │      │  乙紙，及感謝狀上之偽造「慶光慈幼安養中心」印│
│      │        │        │(2)誠泰銀行鳳山分行        │      │  文一枚。                                    │
│      │        │        │  戶名：鄭福松            │      │(2)偽造之「黃河人壽保險股份有限公司台灣分公司」│
│      │        │        │  帳號：00000000000       │      │  保險證乙紙，及偽造之「黃河人壽保險股份有限公│
│      │        │        │                          │      │  司台灣分公司」保險單上之王鼎中、張玉玲印文各│
│      │        │        │                          │      │  一枚。                                      │
├───┼────┼────┼─────────────┼───┼───────────────────────┤
│一二六│乙Ｓ○  │92/08/25│郵局、戶名：林聰輝        │8萬   │(1)偽造之「慈安慈幼安養中心」為名，出具之感謝狀│
│      │        │        │帳號：00000000000000      │      │  乙紙，及感謝狀上之偽造「慈安慈幼安養中心」印│
│      │        │        │                          │      │  文一枚。                                    │
│      │        │        │                          │      │(2)偽造之「鑫業人壽保險股份有限公司台灣分公司」│
│      │        │        │                          │      │  保險證乙紙，及偽造之「鑫業人壽保險股份有限公│
│      │        │        │                          │      │  司台灣分公司」保險單上之王鼎中、張玉玲印文各│
│      │        │        │                          │      │  一枚。                                      │
│      │        │        │                          │      │                                              │
├───┼────┼────┼─────────────┼───┼───────────────────────┤
│一二七│楊懷禮  │        │戶名：黃裕程              │20萬5 │(1)偽造之「明光慈幼安養中心」為名，出具之感謝狀│
│      │        │        │帳號：00000000000000      │千    │  乙紙，及感謝狀上之偽造「明光慈幼安養中心」印│
│      │        │        │                          │      │  文一枚。                                    │
│      │        │        │                          │      │(3)偽造之「寶弘金融控股股份有限公司」認購權證三│
│      │        │        │                          │      │  紙，及認購權證上各偽造（「寶弘金融控股公司」│
│      │        │        │                          │      │  印文三枚、林耀德印文二枚、吳進益印文一枚、楊│
│      │        │        │                          │      │  欣怡印文一枚）。                            │
├───┼────┼────┼─────────────┼───┼───────────────────────┤
│一二八│丙辰○  │        │(1)郵局、戶名：林秀紋      │247萬4│未檢附                                        │
│      │        │        │  帳號：00000000000000    │千5百 │                                              │
│      │        │        │(2)郵局、戶名：莊玉蘭      │      │                                              │
│      │        │        │  帳號：00000000000000    │      │                                              │
│      │        │        │(3)誠泰新店分行            │      │                                              │
│      │        │        │  戶名：周建宏            │      │                                              │
│      │        │        │  帳號：00000000000000    │      │                                              │
│      │        │        │(4)郵局、戶名：劉連興      │      │                                              │
│      │        │        │  帳號：00000000000000    │      │                                              │
├───┼────┼────┼─────────────┼───┼───────────────────────┤
│一二九│甲己○  │        │(1)郵局、戶名：洪許東波    │147萬5│(1)偽造之「慈愛安養中心」為名，出具之感謝狀乙紙│
│      │        │        │  帳號：000000000000      │千    │  ，及感謝狀上之偽造「慈愛安養中心」印文一枚。│
│      │        │        │(2)中華商銀南台北分行      │      │(2)偽造之「美林投資顧問股份有限公司」認購權證二│
│      │        │        │  戶名：陳正明            │      │  紙，及認購權證上各偽造（「美林投資顧問公司」│
│      │        │        │  帳號：00000000000       │      │  印文三枚、陳海昇印文二枚、李祥忠印文一枚、趙│
│      │        │        │                          │      │  雅惠印文一枚）。                            │
├───┼────┼────┼─────────────┼───┼───────────────────────┤
│一三○│乙ｈ○  │92/05   │(1)上海銀行                │19萬  │(1)偽造之「運通投資顧問股份有限公司」認購權證二│
│      │        │        │  帳號：00000000000000    │      │  紙，及認購權證上各偽造（「運通投資顧問公司」│
│      │        │        │(2)郵局、戶名：鄭國輝      │      │  印文三枚、陳海昇印文二枚、李祥忠印文一枚、趙│
│      │        │        │  帳號：00000000000000    │      │  雅惠印文一枚）。                            │
│      │        │        │(3)郵局、戶名：劉連興      │      │(2)偽造之「慈愛安養中心」為名，出具之感謝狀乙紙│
│      │        │        │  帳號：00000000000000    │      │  ，及感謝狀上之偽造「慈愛安養中心」印文一枚。│
├───┼────┼────┼─────────────┼───┼───────────────────────┤
│一三一│辛○○  │92/10/09│郵局、戶名：陳如盛        │7萬   │(1)偽造之「大觀安養中心」為名，出具之感謝狀乙紙│
│      │        │        │帳號：00000000000000      │      │  ，及感謝狀上之偽造「大觀安養中心」印文一枚。│
│      │        │        │                          │      │(2)偽造之「鼎豐金融控股公司」中獎通知書乙紙，及│
│      │        │        │                          │      │  中獎通知書上之偽造之「鼎豐金融控股公司」印文│
│      │        │        │                          │      │  一枚。                                      │
│      │        │        │                          │      │(3)偽造之「鼎豐金融控股股份有限公司」認購權證二│
│      │        │        │                          │      │  紙，及認購權證上各偽造（「鼎豐金融控股公司」│
│      │        │        │                          │      │  印文三枚、李鐘熙文二枚、林憲銘印文一枚、蘇昭│
│      │        │        │                          │      │  英印文一枚。                                │
├───┼────┼────┼─────────────┼───┼───────────────────────┤
│一三二│Ｔ○○  │92/08/25│郵局、戶名：黃文章        │7萬   │(1)偽造之「慈愛安養中心」為名，出具之感謝狀乙紙│
│      │        │        │帳號：00000000000000      │      │  ，及感謝狀上之偽造「慈愛安養中心」印文一枚。│
│      │        │        │                          │      │(2)偽造之「美林投資顧問股份有限公司」認購權證二│
│      │        │        │                          │      │  紙，及認購權證上各偽造（「美林投資顧問公司」│
│      │        │        │                          │      │  印文三枚、陳海昇印文二枚、李祥忠印文一枚、趙│
│      │        │        │                          │      │  雅惠印文一枚）。                            │
├───┼────┼────┼─────────────┼───┼───────────────────────┤
│一三三│乙ｒ○  │92/10/07│(1)郵局、戶名：陳惠玲      │276萬 │(1)偽造之「鼎豐金融控股公司」中獎通知書乙紙，及│
│      │        │        │  帳號：00000000000000    │      │  中獎通知書上之偽造之「鼎豐金融控股公司」印文│
│      │        │        │(2)郵局、戶名：林瑞興      │      │  一枚。                                      │
│      │        │        │  帳號：00000000000000    │      │(2)偽造之「鼎豐金融控股股份有限公司」認購權證二│
│      │        │        │(3)郵局、戶名：陳如盛      │      │  紙，及認購權證上各偽造（「鼎豐金融控股公司」│
│      │        │        │  帳號：00000000000000    │      │  印文三枚、李鐘熙文二枚、林憲銘印文一枚、蘇昭│
│      │        │        │(4)郵局、戶名：周欣慧      │      │  英印文一枚。                                │
│      │        │        │  帳號：00000000000000    │      │(3)偽造之「大觀安養中心」為名，出具之感謝狀乙紙│
│      │        │        │                          │      │  ，及感謝狀上之偽造「大觀安養中心」印文一枚。│
├───┼────┼────┼─────────────┼───┼───────────────────────┤
│一三四│乙丙○○│92/09/24│郵局、戶名：周欣慧        │7萬   │(1)偽造之「鼎豐金融控股公司」中獎通知書乙紙，及│
│      │        │        │帳號：0000000000000       │      │  中獎通知書上之偽造之「鼎豐金融控股公司」印文│
│      │        │        │                          │      │  一枚。                                      │
│      │        │        │                          │      │(2)偽造之「鼎豐金融控股股份有限公司」認購權證二│
│      │        │        │                          │      │  紙，及認購權證上各偽造（「鼎豐金融控股公司」│
│      │        │        │                          │      │  印文三枚、李鐘熙文二枚、林憲銘印文一枚、蘇昭│
│      │        │        │                          │      │  英印文一枚。                                │
│      │        │        │                          │      │(3)偽造之「大觀安養中心」為名，出具之感謝狀乙紙│
│      │        │        │                          │      │  ，及感謝狀上之偽造「大觀安養中心」印文一枚。│
├───┼────┼────┼─────────────┼───┼───────────────────────┤
│一三五│ｔ○○  │92/08/26│(1)郵局、戶名：黃建德      │53萬  │(1)偽造之「國揚人壽保險股份有限公司台灣分公司」│
│      │        │        │  帳號：00000000000000    │      │  保險證乙紙，及偽造之「國揚人壽保險股份有限公│
│      │        │        │(2)郵局、戶名：陳偉仁      │      │  司台灣分公司」保險單上之高國成、余玫英印文各│
│      │        │        │  帳號：00000000000000    │      │  一枚。                                      │
│      │        │        │                          │      │(2)偽造之「香港特區彩票管理中心」授權證書乙紙，│
│      │        │        │                          │      │  及授權證書上偽造之周家德、楊耀宗、宋國富、董│
│      │        │        │                          │      │  慶澤印文各一枚。                            │
├───┼────┼────┼─────────────┼───┼───────────────────────┤
│一三六│ｒ○○  │92/08   │                          │7萬   │(1)偽造之「美林投資顧問公司」20週年慶邀請函乙紙│
│      │        │        │                          │      │  。                                          │
│      │        │        │                          │      │(2)偽造之「美林投資顧問公司」中獎通知書乙紙，及│
│      │        │        │                          │      │  中獎通知書上之偽造之「美林投資顧問公司」印文│
│      │        │        │                          │      │  一枚。                                      │
│      │        │        │                          │      │(3)偽造之「慈愛安養中心」為名，出具之感謝狀乙紙│
│      │        │        │                          │      │  ，及感謝狀上之偽造「慈愛安養中心」印文一枚。│
│      │        │        │                          │      │(4)偽造之「美林投資顧問股份有限公司」認購權證二│
│      │        │        │                          │      │  紙，及認購權證上各偽造（「美林投資顧問公司」│
│      │        │        │                          │      │  印文三枚、陳海昇印文二枚、李祥忠印文一枚、趙│
│      │        │        │                          │      │  雅惠印文一枚）。                            │
├───┼────┼────┼─────────────┼───┼───────────────────────┤
│一三七│甲子○  │92/07/17│郵局、戶名：林敏政        │7萬   │(1)偽造之「寶弘金融控股股份有限公司」認購權證二│
│      │        │        │帳號：00000000000000      │      │  紙，及認購權證上各偽造（「寶弘金融控股公司」│
│      │        │        │                          │      │  印文三枚、林耀德印文二枚、吳進益印文一枚、楊│
│      │        │        │                          │      │  欣怡印文一枚）。                            │
│      │        │        │                          │      │(2)偽造之「明光慈幼安養中心」為名，出具之感謝狀│
│      │        │        │                          │      │  乙紙，及感謝狀上之偽造「明光慈幼安養中心」印│
│      │        │        │                          │      │  文一枚。                                    │
├───┼────┼────┼─────────────┼───┼───────────────────────┤
│一三八│乙寅○  │92/08/29│郵局、戶名：陳如盛        │7萬   │未檢附                                        │
│      │        │        │帳號：00000000000000      │      │                                              │
├───┼────┼────┼─────────────┼───┼───────────────────────┤
│一三九│乙Ｃ○  │92/10/13│(1)郵局、戶名：吳正杰      │142萬5│(1)偽造之「富盛投資顧問公司」中獎通知書乙紙，及│
│      │        │        │  帳號：00000000000000    │千    │  中獎通知書上之偽造之「富盛投資顧問公司」印文│
│      │        │        │(2)郵局、戶名：江煥昌      │      │  一枚。                                      │
│      │        │        │  帳號：00000000000000    │      │(2)偽造之「富盛投資顧問股份有限公司」認購權證二│
│      │        │        │                          │      │  紙，及認購權證上各偽造（「富盛投資顧問公司」│
│      │        │        │                          │      │  印文三枚、陳海昇印文二枚、李祥忠印文一枚、趙│
│      │        │        │                          │      │  雅惠印文一枚）。                            │
│      │        │        │                          │      │(3)偽造之「慈愛安養中心」為名，出具之感謝狀乙紙│
│      │        │        │                          │      │  ，及感謝狀上之偽造「慈愛安養中心」印文一枚。│
│      │        │        │                          │      │(4)偽造之「香港特區彩票管理中心」授權證書乙紙，│
│      │        │        │                          │      │  及授權證書上偽造之張政堂、王志龍、宋國富、董│
│      │        │        │                          │      │  慶澤印文各一枚。                            │
├───┼────┼────┼─────────────┼───┼───────────────────────┤
│一四○│乙ｅ○  │92/10/20│郵局、戶名：詹曜仁        │7萬   │未檢附。                                      │
│      │        │        │帳號：0000000000000       │      │                                              │
├───┼────┼────┼─────────────┼───┼───────────────────────┤
│一四一│鐘巧茹  │92/08/26│(1)郵局、戶名：尤木生      │49萬7 │(1)偽造之「百利達集團基金認購憑證」乙紙，及偽造│
│      │        │        │  帳號：00000000000000    │千    │  基金認購憑證上之「百利達集團」印文一枚。    │
│      │        │        │(2)郵局、戶名：周順清      │      │                                              │
│      │        │        │  帳號：00000000000000    │      │                                              │
│      │        │        │(3)郵局、戶名：陳志勇      │      │                                              │
│      │        │        │  帳號：00000000000000    │      │                                              │
├───┼────┼────┼─────────────┼───┼───────────────────────┤
│一四二│ｏ○○  │92/10/07│學甲郵局、戶名：侯進和    │8萬   │(1)偽造之「心慈禪院」為名，出具之感謝狀乙紙，及│
│      │        │        │帳號：00000000000000      │      │  感謝狀上之偽造「心慈禪院」印文一枚。        │
│      │        │        │                          │      │(2)偽造之「國揚人壽保險股份有限公司台灣分公司」│
│      │        │        │                          │      │  保險證乙紙，及偽造之「國揚人壽保險股份有限公│
│      │        │        │                          │      │  司台灣分公司」保險單上之高國成、余玫英印文各│
│      │        │        │                          │      │  一枚。                                      │
├───┼────┼────┼─────────────┼───┼───────────────────────┤
│一四三│Ｇ○○  │92/08/05│帳號：0000000000000000    │10萬5 │(1)偽造之「明光慈幼安養中心」為名，出具之感謝狀│
│      │        │        │                          │千    │  乙紙，及感謝狀上之偽造「明光慈幼安養中心」印│
│      │        │        │                          │      │  文一枚。                                    │
│      │        │        │                          │      │(2)偽造之「寶弘金融控股股份有限公司」認購權證三│
│      │        │        │                          │      │  紙，及認購權證上各偽造（「寶弘金融控股公司」│
│      │        │        │                          │      │  印文二枚、林耀德印文一枚、吳進益印文一枚、楊│
│      │        │        │                          │      │  欣怡印文一枚）。                            │
├───┼────┼────┼─────────────┼───┼───────────────────────┤
│一四四│甲Ｉ○  │92/10/02│(1)土銀、帳號：000000000000│62萬  │(1)偽造之「世紀投資顧問公司」中獎通知書乙紙，及│
│      │        │        │  0000000                 │      │  中獎通知書上之偽造之「世紀投資顧問公司」印文│
│      │        │        │(2)戶名：何高達            │      │  一枚。                                      │
│      │        │        │  帳號：00000000000000    │      │(2)偽造之「世紀投資顧問股份有限公司」認購權證乙│
│      │        │        │                          │      │  紙，及認購權證上之偽造「世紀投資顧問公司」印│
│      │        │        │                          │      │  文三枚、謝瑞明印文二枚、陳鴻山印文一枚、何耀│
│      │        │        │                          │      │  宗印文一枚。                                │
│      │        │        │                          │      │(3)偽造之「慈愛安養中心」為名，出具之感謝狀乙紙│
│      │        │        │                          │      │  ，及感謝狀上之偽造「慈愛安養中心」印文一枚。│
│      │        │        │                          │      │(4)偽造之「香港特區彩票管理中心」授權證書乙紙，│
│      │        │        │                          │      │  及授權證書上偽造之張松柏、楊耀宗、宋國富、董│
│      │        │        │                          │      │  慶澤印文各一枚。                            │
├───┼────┼────┼─────────────┼───┼───────────────────────┤
│一四五│申○○  │92/10/07│(1)匯通銀行                │51萬  │(1)偽造之「鼎豐金融控股公司」寶弘集團兌獎乙案通│
│      │        │        │  帳號：0000000000000000  │      │  知書乙紙。                                  │
│      │        │        │(2)高雄煉油廠郵局          │      │                                              │
│      │        │        │  戶名：余忠明            │      │                                              │
│      │        │        │  帳號：00000000000000    │      │                                              │
├───┼────┼────┼─────────────┼───┼───────────────────────┤
│一四六│甲Ｑ○  │92/08/28│(1)郵局、戶名：鄭嘉謙      │17萬  │未檢附。                                      │
│      │        │        │  帳號：00000000000000    │      │                                              │
│      │        │        │(2)郵局、戶名：黃文章      │      │                                              │
│      │        │        │  帳號：00000000000000    │      │                                              │
├───┼────┼────┼─────────────┼───┼───────────────────────┤
│一四七│甲ｔ○  │92/08   │(1)郵局、戶名：詹振明      │17萬  │(1)偽造之「慈愛安養中心」為名，出具之感謝狀乙紙│
│      │        │        │  帳號：00000000000000    │      │  ，及感謝狀上之偽造「慈愛安養中心」印文一枚。│
│      │        │        │(2)郵局、戶名：林嘉偉      │      │(2)偽造之「富盛投資顧問股份有限公司」認購權證二│
│      │        │        │  帳號：000000000000000   │      │  紙，及認購權證上各偽造（「富盛投資顧問公司」│
│      │        │        │                          │      │  印文二枚、陳海昇印文一枚、李祥忠印文一枚、趙│
│      │        │        │                          │      │  雅惠印文一枚）。                            │
├───┼────┼────┼─────────────┼───┼───────────────────────┤
│一四八│ｃ○○  │92/09   │(1)國泰銀行                │17萬  │(1)偽造之「慈愛安養中心」為名，出具之感謝狀乙紙│
│      │        │        │  戶名：詹耀仁            │      │  ，及感謝狀上之偽造「慈愛安養中心」印文一枚。│
│      │        │        │  帳號：0000000000000     │      │(2)偽造之「世紀投資顧問股份有限公司」認購權證乙│
│      │        │        │(2)郵局、戶名：張士忠      │      │  紙，及認購權證上之偽造「世紀投資顧問公司」印│
│      │        │        │  帳號：00000000000000    │      │  文二枚、謝瑞明印文一枚、陳鴻山印文一枚、何耀│
│      │        │        │                          │      │  宗印文一枚。                                │
│      │        │        │                          │      │(3)偽造之「世紀投資顧問公司」世紀集團兌獎乙案通│
│      │        │        │                          │      │  知書乙紙。                                  │
│      │        │        │                          │      │(4)偽造之「日峰國際法律事務所」法務室專用公函乙│
│      │        │        │                          │      │  紙，及公函上之偽造「日峰國際法律事務所」、「│
│      │        │        │                          │      │  張松柏」印文各一枚                          │
│      │        │        │                          │      │(5)偽造之「世紀投資顧問公司」中獎通知書乙紙，及│
│      │        │        │                          │      │  中獎通知書上之偽造之「世紀投資顧問公司」印文│
│      │        │        │                          │      │  一枚。                                      │
├───┼────┼────┼─────────────┼───┼───────────────────────┤
│一四九│乙Ｉ○  │92/09   │(1)世華銀行永康分行        │55萬3 │(1)偽造之「富盛投資顧問股份有限公司」認購權證乙│
│      │        │        │  戶名：高啟宗            │千    │  紙，及認購權證上之偽造「富盛投資顧問公司」印│
│      │        │        │  帳號：000000000000      │      │  文三枚、陳海昇印文二枚、李祥忠印文一枚、趙雅│
│      │        │        │(2)郵局、戶名：楊慧貞      │      │  惠印文一枚。                                │
│      │        │        │  帳號：00000000000000    │      │(2)偽造之「慈愛安養中心」為名，出具之感謝狀乙紙│
│      │        │        │(3)郵局、戶名：張士忠      │      │  ，及感謝狀上之偽造「慈愛安養中心」印文一枚。│
│      │        │        │  帳號：000000000000      │      │(3)偽造之「張政堂法律事務所」法務室專用公函乙紙│
│      │        │        │                          │      │  ，及公函上之偽造「張政堂法律事務所」、「張政│
│      │        │        │                          │      │  堂」印文各一枚。                            │
│      │        │        │                          │      │(4)偽造之「富盛投資顧問公司」富盛集團兌獎乙案通│
│      │        │        │                          │      │  知書乙紙。                                  │
│      │        │        │                          │      │(5)偽造之「富盛投資顧問公司」中獎通知書乙紙，及│
│      │        │        │                          │      │  中獎通知書上之偽造之「富盛投資顧問公司」印文│
│      │        │        │                          │      │  一枚。                                      │
├───┼────┼────┼─────────────┼───┼───────────────────────┤
│一五○│甲宇○○│92/09   │(1)誠泰銀行                │52萬  │(1)偽造之「慈愛安養中心」為名，出具之感謝狀乙紙│
│      │        │        │  戶名：周建宏            │      │  ，及感謝狀上之偽造「慈愛安養中心」印文一枚。│
│      │        │        │  帳號：000000000000      │      │(2)偽造之「美林投資顧問股份有限公司」認購權證二│
│      │        │        │(2)郵局、戶名：林秀紋      │      │  紙，及認購權證上各偽造（「美林投資顧問公司」│
│      │        │        │  帳號：00000000000000    │      │  印文二枚、陳海昇印文一枚、李祥忠印文一枚、趙│
│      │        │        │                          │      │  雅惠印文一枚）。                            │
│      │        │        │                          │      │(3)偽造之「香港特區彩票管理中心」授權證書乙紙，│
│      │        │        │                          │      │  及授權證書上偽造之張政堂、王志龍、宋國富、董│
│      │        │        │                          │      │  慶澤印文各一枚。                            │
├───┼────┼────┼─────────────┼───┼───────────────────────┤
│一五一│乙Ｎ○  │92/09/22│(1)玉山銀行、戶名：呂淑華  │17萬  │(1)偽造之「富盛投資顧問股份有限公司」認購權證二│
│      │        │        │  帳號：0000000000000     │      │  紙，及認購權證上各偽造（「富盛投資顧問公司」│
│      │        │        │(2)郵局、戶名：黃東良      │      │  印文二枚、陳海昇印文一枚、李祥忠印文一枚、趙│
│      │        │        │  帳號：00000000000000    │      │  雅惠印文一枚）。                            │
│      │        │        │                          │      │(2)偽造之「慈愛安養中心」為名，出具之感謝狀乙紙│
│      │        │        │                          │      │  ，及感謝狀上之偽造「慈愛安養中心」印文一枚。│
├───┼────┼────┼─────────────┼───┼───────────────────────┤
│一五二│Ｏ○○  │92/09   │世華銀行永康分行          │7萬   │未檢附。                                      │
│      │        │        │戶名：高啟宗              │      │                                              │
│      │        │        │帳號：000000000000        │      │                                              │
├───┼────┼────┼─────────────┼───┼───────────────────────┤
│一五三│甲戊○  │92/07   │國泰銀行、戶名：林建成    │7萬   │未檢附。                                      │
│      │        │        │帳號：0000000000000       │      │                                              │
├───┼────┼────┼─────────────┼───┼───────────────────────┤
│一五四│ｋ○○  │92/08/15│(1)玉山銀行                │42萬  │(1)偽造之「慈愛安養中心」為名，出具之感謝狀乙紙│
│      │        │        │  戶名：呂淑華            │      │  ，及感謝狀上之偽造「慈愛安養中心」印文一枚。│
│      │        │        │  帳號：0000000000000     │      │(2)偽造之「富盛投資顧問股份有限公司」認購權證二│
│      │        │        │(2)郵局、戶名：陳士欽      │      │  紙，及認購權證上各偽造（「富盛投資顧問公司」│
│      │        │        │  帳號：00000000000000    │      │  印文二枚、陳海昇印文一枚、李祥忠印文一枚、趙│
│      │        │        │                          │      │  雅惠印文一枚）。                            │
├───┼────┼────┼─────────────┼───┼───────────────────────┤
│一五五│Ｘ○○  │92/09   │戶名：潘信東              │7萬   │(1)偽造之「大觀安養中心」為名，出具之感謝狀乙紙│
│      │        │        │帳號：0000000000000       │      │，及感謝狀上之偽造「大觀安養中心」印文一枚。  │
│      │        │        │                          │      │(2)偽造之「鼎豐金融控股股份有限公司」認購權證二│
│      │        │        │                          │      │  紙，及認購權證上各偽造（「鼎豐金融控股公司」│
│      │        │        │                          │      │  印文二枚、李鐘熙文一枚、林憲銘印文一枚、蘇昭│
│      │        │        │                          │      │  英印文一枚。                                │
├───┼────┼────┼─────────────┼───┼───────────────────────┤
│一五六│己○○  │92/09   │龍井郵局、戶名：黃文章    │20萬5 │(1)偽造之「鼎豐金融控股股份有限公司」認購權證三│
│      │        │        │帳號：00000000000000      │千    │  紙，及認購權證上各偽造（「鼎豐金融控股公司」│
│      │        │        │                          │      │  印文二枚、李鐘熙文二枚、林憲銘印文一枚、蘇昭│
│      │        │        │                          │      │  英印文一枚。                                │
│      │        │        │                          │      │(2)偽造之「鼎豐金融控股公司」中獎通知書乙紙，及│
│      │        │        │                          │      │  中獎通知書上之偽造之「鼎豐金融控股公司」印文│
│      │        │        │                          │      │  一枚。                                      │
├───┼────┼────┼─────────────┼───┼───────────────────────┤
│一五七│Ｆ○○  │92/08   │世華商業銀行、戶名：高啟宗│80萬5 │未檢附。                                      │
│      │        │        │帳號：000000000000        │千    │                                              │
│      │        │        │三重郵局二十二支局        │      │                                              │
│      │        │        │戶名：陳士欽              │      │                                              │
│      │        │        │帳號：00000000000000      │      │                                              │
├───┼────┼────┼─────────────┼───┼───────────────────────┤
│一五八│馬陵鴻  │92/09   │(1)郵局、戶名：曾千玲      │52萬  │未檢附。                                      │
│      │        │        │  帳號：00000000000000    │      │                                              │
│      │        │        │(2)郵局、戶名：黃東良      │      │                                              │
│      │        │        │  帳號：00000000000000    │      │                                              │
├───┼────┼────┼─────────────┼───┼───────────────────────┤
│一五九│甲申○  │92/07/07│(1)台新銀行台中分行        │20萬5 │(1)偽造之「慈愛安養中心」為名，出具之感謝狀乙紙│
│      │        │        │  戶名：鄭嘉謙            │千    │  ，及感謝狀上之偽造「慈愛安養中心」印文一枚。│
│      │        │        │  帳號：00000000000000    │      │(2)偽造之「美林投資顧問公司」中獎通知書乙紙，偽│
│      │        │        │(2)郵局、戶名：潘文義      │      │  造之「美林投資顧問公司」中獎通知書乙紙，    │
│      │        │        │  帳號：00000000000000    │      │(3)偽造之「張政堂法律事務所」法務室專用公函乙紙│
│      │        │        │                          │      │  ，及公函上之偽造「張政堂法律事務所」、「張政│
│      │        │        │                          │      │   堂」印文各一枚。                           │
│      │        │        │                          │      │(4)偽造之「美林投資顧問股份有限公司」認購權證乙│
│      │        │        │                          │      │  紙，及認購權證上之偽造「美林投資顧問公司」印│
│      │        │        │                          │      │  文三枚、陳海昇印文二枚、李祥忠印文一枚、趙雅│
│      │        │        │                          │      │  惠印文一枚。                                │
│      │        │        │                          │      │(5)偽造之「美林投資顧問公司」20週年慶邀請函乙紙│
│      │        │        │                          │      │  。                                          │
│      │        │        │                          │      │(6)偽造之「美林投資顧問公司」美林集團兌獎乙案通│
│      │        │        │                          │      │  知書乙紙。                                  │
├───┼────┼────┼─────────────┼───┼───────────────────────┤
│一六○│丙申○  │92/08/04│郵局、戶名：陳瑞文        │10萬5 │未檢附。                                      │
│      │        │        │帳號：00000000000000      │千    │                                              │
├───┼────┼────┼─────────────┼───┼───────────────────────┤
│一六一│甲ｗ○  │        │                          │51萬  │未檢附。                                      │
├───┼────┼────┼─────────────┼───┼───────────────────────┤
│一六二│乙子○○│92/09/22│(1)郵局、戶名：魏淑芬      │113萬 │未檢附。                                      │
│      │        │        │  帳號：00000000000000    │      │                                              │
│      │        │        │(2)台中六十三支局          │      │                                              │
│      │        │        │  戶名：曾千玲            │      │                                              │
│      │        │        │  帳號：00000000000000    │      │                                              │
│      │        │        │(3)郵局、戶名：張士忠      │      │                                              │
│      │        │        │  帳號：00000000000000    │      │                                              │
├───┼────┼────┼─────────────┼───┼───────────────────────┤
│一六三│乙辛○  │92/09/03│(1)復華銀行、戶名：陳正明  │17萬  │(1)偽造之「張政堂法律事務所」法務室專用公函乙紙│
│      │        │        │  帳號：0000000000000     │      │  ，及公函上之偽造「張政堂法律事務所」、「張政│
│      │        │        │(2)郵局、戶名：詹振明      │      │  堂」印文各一枚。                            │
│      │        │        │  帳戶：00000000000000    │      │(2)偽造之「富盛投資顧問公司」中獎通知書乙紙，及│
│      │        │        │                          │      │  中獎通知書上之偽造之「富盛投資顧問公司」印文│
│      │        │        │                          │      │  一枚。                                      │
│      │        │        │                          │      │(3)偽造之「富盛投資顧問公司」富盛集團兌獎乙案通│
│      │        │        │                          │      │  知書乙紙。                                  │
│      │        │        │                          │      │(4)偽造之「富盛投資顧問公司」20週年慶邀請函乙紙│
│      │        │        │                          │      │  。                                          │
│      │        │        │                          │      │(5)偽造之「富盛投資顧問股份有限公司」認購權證乙│
│      │        │        │                          │      │  紙，及認購權證上之偽造「富盛投資顧問公司」印│
│      │        │        │                          │      │  文二枚、陳海昇印文一枚、李祥忠印文一枚、趙雅│
│      │        │        │                          │      │  惠印文一枚。                                │
│      │        │        │                          │      │(6)偽造之「慈愛安養中心」為名，出具之感謝狀乙紙│
│      │        │        │                          │      │  ，及感謝狀上之偽造「慈愛安養中心」印文一枚。│
│      │        │        │                          │      │                                              │
├───┼────┼────┼─────────────┼───┼───────────────────────┤
│一六四│乙午○  │92/10/27│(1)郵局、戶名：楊慧貞      │37萬  │未檢附。                                      │
│      │        │        │  帳號：00000000000000    │      │                                              │
│      │        │        │(2)郵局、戶名：葉紫宜      │      │                                              │
│      │        │        │  帳號：00000000000000    │      │                                              │
├───┼────┼────┼─────────────┼───┼───────────────────────┤
│一六五│乙Ｔ○  │92/08   │(1)合作金庫南興之庫        │20萬6 │(1)偽造之「東華投資顧問股份有限公司」認購權證二│
│      │        │        │  戶名：吳永利            │千    │  紙，及認購權證上各偽造（「東華投資顧問公司」│
│      │        │        │  帳號：0000000000000     │      │  印文二枚、謝瑞明印文一枚、陳鴻山印文一枚、何│
│      │        │        │(2)新鶯郵局、戶名：林建榮  │      │  錦文印文一枚）。                            │
│      │        │        │  帳號：00000000000000    │      │                                              │
│      │        │        │(3)新竹郵局、戶名：黃貴明  │      │                                              │
│      │        │        │  帳號：000000000000000   │      │                                              │
├───┼────┼────┼─────────────┼───┼───────────────────────┤
│一六六│乙ｌ○  │92/10/22│(1)郵局、戶名：林建榮      │52萬  │未檢附。                                      │
│      │        │        │  帳號：00000000000000    │      │                                              │
│      │        │        │(2)郵局、戶名：黃紫宜      │      │                                              │
│      │        │        │  帳號：00000000000000    │      │                                              │
├───┼────┼────┼─────────────┼───┼───────────────────────┤
│一六七│乙壬○  │92/08/18│(1)郵局、戶名：莊玉蘭      │52萬  │(1)偽造之「美林投資顧問股份有限公司」認購權證二│
│      │        │        │  帳號：00000000000000    │      │  紙，及認購權證上各偽造（「美林投資顧問公司」│
│      │        │        │(2)郵局、戶名林秀紋        │      │  印文三枚、陳海昇印文二枚、李祥忠印文一枚、趙│
│      │        │        │  帳號：00000000000000    │      │  雅惠印文一枚）。                            │
│      │        │        │                          │      │(2)偽造之「慈愛安養中心」為名，出具之感謝狀乙紙│
│      │        │        │                          │      │  ，及感謝狀上之偽造「慈愛安養中心」印文一枚。│
│      │        │        │                          │      │(3)偽造之「香港特區彩票管理中心」授權證書乙紙，│
│      │        │        │                          │      │  及授權證書上偽造之張政堂、王志龍、宋國富、董│
│      │        │        │                          │      │  慶澤印文各一枚。                            │
├───┼────┼────┼─────────────┼───┼───────────────────────┤
│一六八│丙甲○  │92/09   │(1)農民銀行                │52萬  │(1)偽造之「富盛投資顧問股份有限公司」認購權證二│
│      │        │        │  帳號：00000000000000    │      │  紙，及認購權證上各偽造（「富盛投資顧問公司」│
│      │        │        │(2)郵局                    │      │  印文二枚、陳海昇印文一枚、李祥忠印文一枚、趙│
│      │        │        │ 帳號：00000000000000     │      │  雅惠印文一枚）。                            │
│      │        │        │                          │      │(2)偽造之「慈愛安養中心」為名，出具之感謝狀乙紙│
│      │        │        │                          │      │  ，及感謝狀上之偽造「慈愛安養中心」印文一枚。│
├───┼────┼────┼─────────────┼───┼───────────────────────┤
│一六九│乙ｎ○  │92/10/08│(1)合作金庫成功分行        │52萬  │(1)偽造之「東華投資顧問股份有限公司」認購權證二│
│      │        │        │  戶名：陳俊伊            │      │  紙，及認購權證上各偽造（「東華投資顧問公司」│
│      │        │        │  帳號：0000000000000     │      │  印文二枚、謝瑞明印文一枚、陳鴻山印文一枚、何│
│      │        │        │(2)郵局、戶名：黎維心      │      │  錦文印文一枚）。                            │
│      │        │        │  帳號：00000000000000    │      │(2)偽造之「香港特區彩票管理中心」授權證書乙紙，│
│      │        │        │                          │      │  「及授權證書上偽造之李樹茂、楊耀宗、宋國富、│
│      │        │        │                          │      │  董慶澤印文各一枚。                          │
├───┼────┼────┼─────────────┼───┼───────────────────────┤
│一七○│Ｅ○○  │92/07   │台新銀行、戶名：鄭嘉謙    │7萬   │(1)偽造之「美林投資顧問公司」20週年慶邀請函乙紙│
│      │        │        │帳號：00000000000000      │      │  。                                          │
│      │        │        │                          │      │(2)偽造之「慈愛安養中心」為名，出具之感謝狀乙紙│
│      │        │        │                          │      │  ，及感謝狀上之偽造「慈愛安養中心」印文一枚。│
│      │        │        │                          │      │(3)偽造之「美林投資顧問股份有限公司」認購權證二│
│      │        │        │                          │      │  紙，及認購權證上各偽造（「美林投資顧問公司」│
│      │        │        │                          │      │  印文二枚、陳海昇印文一枚、李祥忠印文一枚、趙│
│      │        │        │                          │      │  雅惠印文一枚）。                            │
├───┼────┼────┼─────────────┼───┼───────────────────────┤
│一七一│丙戌○  │92/07/21│郵局、戶名：林敏政        │54萬  │(1)偽造之「香港特區彩票管理中心」授權證書乙紙，│
│      │        │        │帳號：00000000000000      │      │  及授權證書上偽造之陳義德、趙福全、董建國、王│
│      │        │        │                          │      │  偉忠印文各一枚。                            │
├───┼────┼────┼─────────────┼───┼───────────────────────┤
│一七二│Ｑ○○  │92/07/25│(1)郵局、戶名：游家豪      │213萬8│未檢附。                                      │
│      │        │        │  帳號：00000000000000    │千    │                                              │
│      │        │        │(2)郵局、戶名：郭建文      │      │                                              │
│      │        │        │  帳號：00000000000000    │      │                                              │
│      │        │        │(3)郵局、戶名：潘信東      │      │                                              │
│      │        │        │  帳號：00000000000000    │      │                                              │
│      │        │        │(4)郵局、戶名：黃家彬      │      │                                              │
│      │        │        │  帳號：00000000000000    │      │                                              │
├───┼────┼────┼─────────────┼───┼───────────────────────┤
│一七三│乙癸    │92/10/23│(1)郵局、戶名：陳惠玲      │136萬8│(1)偽造之「大觀安養中心」為名，出具之感謝狀乙紙│
│      │        │        │  帳號：00000000000000    │千    │  ，及感謝狀上之偽造「大觀安養中心」印文一枚。│
│      │        │        │(2)郵局、戶名：史明琦      │      │(2)偽造之「鼎豐金融控股股份有限公司」認購權證乙│
│      │        │        │  帳號：000000000000000   │      │  紙，及認購權證上之偽造「鼎豐金融控股公司」印│
│      │        │        │                          │      │  文二枚、李鐘熙文一枚、林憲銘印文一枚、蘇昭英│
│      │        │        │                          │      │  印文一枚。                                  │
├───┼────┼────┼─────────────┼───┼───────────────────────┤
│一七四│丙辛○  │92/07/31│郵局、戶名：黃家彬        │7萬   │(1)偽造之「明光慈幼安養中心」為名，出具之感謝狀│
│      │        │        │帳號：00000000000000      │      │  乙紙，及感謝狀上之偽造「明光慈幼安養中心」印│
│      │        │        │                          │      │  文一枚。                                    │
│      │        │        │                          │      │(2)偽造之「寶弘金融控股股份有限公司」認購權證乙│
│      │        │        │                          │      │  紙，及認購權證上之偽造「寶弘金融控股公司」印│
│      │        │        │                          │      │  文二枚、林耀德印文一枚、吳進益印文一枚、楊欣│
│      │        │        │                          │      │  怡印文一枚。                                │
├───┼────┼────┼─────────────┼───┼───────────────────────┤
│一七五│甲Ｓ○  │92/08   │台新商銀、戶名：鄭嘉謙    │7萬   │(1)偽造之「美林投資顧問公司」美林集團兌獎乙案通│
│      │        │        │帳號：00000000000000      │      │  知書乙紙。                                  │
│      │        │        │                          │      │(2)偽造之「張政堂法律事務所」法務室專用公函乙紙│
│      │        │        │                          │      │  ，及公函上之偽造「張政堂法律事務所」、「張政│
│      │        │        │                          │      │  堂」印文各一枚。                            │
│      │        │        │                          │      │(3)偽造之「美林投資顧問公司」中獎通知書乙紙，及│
│      │        │        │                          │      │  中獎通知書上之偽造之「美林投資顧問公司」印文│
│      │        │        │                          │      │  一枚。                                      │
│      │        │        │                          │      │(4)偽造之「美林投資顧問公司」20週年慶邀請函乙紙│
│      │        │        │                          │      │  。                                          │
├───┼────┼────┼─────────────┼───┼───────────────────────┤
│一七六│乙ｙ○  │92/08   │高啟宗                    │7萬   │未檢附。                                      │
├───┼────┼────┼─────────────┼───┼───────────────────────┤
│一七七│甲○○  │92/07/04│(1)郵局、戶名林秀紋        │52萬  │(1)偽造之「慈愛安養中心」為名，出具之感謝狀乙紙│
│      │        │        │  帳號：00000000000000    │      │  ，及感謝狀上之偽造「慈愛安養中心」印文一枚。│
│      │        │        │(2)郵局、戶名：潘文義      │      │(2)偽造之「美林投資顧問股份有限公司」認購權證乙│
│      │        │        │  帳號：00000000000000    │      │  紙，及認購權證上之偽造「美林投資顧問公司」印│
│      │        │        │                          │      │  文二枚、陳海昇印文一枚、李祥忠印文一枚、趙雅│
│      │        │        │                          │      │  惠印文一枚。                                │
├───┼────┼────┼─────────────┼───┼───────────────────────┤
│一七八│Ｖ○○  │92/08   │郵局、戶名：莊玉蘭        │7萬   │(1)偽造之「美林投資顧問股份有限公司」認購權證二│
│      │        │        │帳號：00000000000000      │      │  紙，及認購權證上各偽造（「美林投資顧問公司」│
│      │        │        │                          │      │  印文二枚、陳海昇印文一枚、李祥忠印文一枚、趙│
│      │        │        │                          │      │  雅惠印文一枚）。                            │
│      │        │        │                          │      │(2)偽造之「慈愛安養中心」為名，出具之感謝狀乙紙│
│      │        │        │                          │      │  ，及感謝狀上之偽造「慈愛安養中心」印文一枚。│
├───┼────┼────┼─────────────┼───┼───────────────────────┤
│一七九│甲Ｃ○  │92/07   │世華銀行永康分行          │7萬   │(1)偽造之「慈愛安養中心」為名，出具之感謝狀乙紙│
│      │        │        │戶名：趙紹邦              │      │  ，及感謝狀上之偽造「慈愛安養中心」印文一枚。│
│      │        │        │帳號：000000000000        │      │(2)偽造之「富盛投資顧問股份有限公司」認購權證乙│
│      │        │        │                          │      │  紙，及認購權證上之偽造「富盛投資顧問公司」印│
│      │        │        │                          │      │  文二枚、陳海昇印文一枚、李祥忠印文一枚、趙雅│
│      │        │        │                          │      │  惠印文一枚。                                │
├───┼────┼────┼─────────────┼───┼───────────────────────┤
│一八○│甲Ｚ○  │92/10   │(1)合作金庫永康分行        │151萬3│(1)偽造之「鼎豐金融控股公司」中獎通知書乙紙，偽│
│      │        │        │  戶名：黃信勇            │千    │  造之「鼎豐金融控股公司」中獎通知書乙紙，    │
│      │        │        │  帳號：0000000000000     │      │(2)偽造之「鼎豐金融控股股份有限公司」認購權證乙│
│      │        │        │(2)太平郵局、戶名：周欣慧  │      │  紙，及認購權證上之偽造「鼎豐金融控股公司」印│
│      │        │        │  帳號：00000000000000    │      │  文二枚李鐘熙文二枚、林憲銘印文一枚、蘇昭英印│
│      │        │        │(3)斗六西平路郵局          │      │  文一枚。                                    │
│      │        │        │  戶名：張世松            │      │(3)偽造之「國祥法律事務所」法務室專用公函乙紙，│
│      │        │        │  帳號：00000000000000    │      │  及公函上之偽造「國祥法律事務所」、「陳聖德」│
│      │        │        │                          │      │  印文各一枚。                                │
│      │        │        │                          │      │(4)偽造之「鼎豐金融控股公司」23週年慶邀請函乙紙│
│      │        │        │                          │      │  。                                          │
│      │        │        │                          │      │(5)偽造之「大觀安養中心」為名，出具之感謝狀乙紙│
│      │        │        │                          │      │  ，及感謝狀上之偽造「大觀安養中心」印文一枚。│
│      │        │        │                          │      │(6)偽造之「香港特區彩票管理中心」授權證書乙紙，│
│      │        │        │                          │      │  及授權證書上偽造之陳聖德、趙福全、董建國、王│
│      │        │        │                          │      │  偉忠印文各一枚。                            │
│      │        │        │                          │      │(7)偽造之「鼎豐金融控股公司」寶弘集團兌獎乙案通│
│      │        │        │                          │      │  知書乙紙。                                  │
├───┼────┼────┼─────────────┼───┼───────────────────────┤
│一八一│乙天○  │92/09   │彰化銀行、戶名：李蕙英    │8萬   │(1)偽造之「心慈禪院」為名，出具之感謝狀乙紙，及│
│      │        │        │帳號：00000000000000      │      │  感謝狀上之偽造「心慈禪院」印文一枚。        │
│      │        │        │                          │      │(2)偽造之「國揚人壽保險股份有限公司台灣分公司」│
│      │        │        │                          │      │  保險證乙紙，及偽造之「國揚人壽保險股份有限公│
│      │        │        │                          │      │  司台灣分公司」保險單上之高國成、余玫英印文各│
│      │        │        │                          │      │  一枚。                                      │
├───┼────┼────┼─────────────┼───┼───────────────────────┤
│一八二│甲Ｖ○○│92/09   │                          │18萬  │未檢附。                                      │
├───┼────┼────┼─────────────┼───┼───────────────────────┤
│一八三│ｈ○○  │92/08/25│(1)郵局、戶名：彭婉萍      │245萬 │(1)偽造之「國揚金控公司」中獎通知書乙紙，及中獎│
│      │        │        │  帳號：00000000000000    │      │  通知書上之偽造之「國揚金控公司」印文一枚。  │
│      │        │        │(2)000000000000            │      │(2)偽造之「國揚人壽保險股份有限公司台灣分公司」│
│      │        │        │                          │      │  保險證乙紙，及偽造之「國揚人壽保險股份有限公│
│      │        │        │                          │      │  司台灣分公司」保險單上之高國成、余玫英印文各│
│      │        │        │                          │      │  一枚。                                      │
│      │        │        │                          │      │(3)偽造之「心慈禪院」為名，出具之感謝狀乙紙，及│
│      │        │        │                          │      │  感謝狀上之偽造「心慈禪院」印文一枚。        │
│      │        │        │                          │      │(4)偽造之「香港特區彩票管理中心」授權證書乙紙，│
│      │        │        │                          │      │  及授權證書上偽造之周家德、楊耀宗、宋國富、董│
│      │        │        │                          │      │  慶澤印文各一枚。                            │
├───┼────┼────┼─────────────┼───┼───────────────────────┤
│一八四│未○○  │92/09/17│郵局、戶名：黃文章        │7萬   │(1)偽造之「大觀安養中心」為名，出具之感謝狀乙紙│
│      │        │        │帳號：0000000000000       │      │(2)偽造之「鼎豐金融控股公司」中獎通知書乙紙，及│
│      │        │        │                          │      │  中獎通知書上之偽造之「鼎豐金融控股公司」印文│
│      │        │        │                          │      │  一枚。                                      │
│      │        │        │                          │      │(3)偽造之「鼎豐金融控股股份有限公司」認購權證二│
│      │        │        │                          │      │  紙，及認購權證上各偽造（「鼎豐金融控股公司」│
│      │        │        │                          │      │  印文三枚、李鐘熙文二枚、林憲銘印文一枚、蘇昭│
│      │        │        │                          │      │  英印文一枚。                                │
├───┼────┼────┼─────────────┼───┼───────────────────────┤
│一八五│乙Ｊ○○│92/08   │                          │8萬   │(1)偽造之「國揚金融控股公司」中獎通知書乙紙，及│
│      │        │        │                          │      │  中獎通知書上之偽造之「國揚金融控股公司」印文│
│      │        │        │                          │      │  一枚。                                      │
│      │        │        │                          │      │(2)偽造之「台灣省工商管理科」專用公函乙紙，及公│
│      │        │        │                          │      │  函上之偽造「台灣省工商管理科」、「審查主任蔡│
│      │        │        │                          │      │  明政」印文各一枚。                          │
│      │        │        │                          │      │(3)偽造之「心慈禪院」為名，出具之感謝狀乙紙，及│
│      │        │        │                          │      │  感謝狀上之偽造「心慈禪院」印文一枚。        │
│      │        │        │                          │      │(4)偽造之「國揚人壽保險股份有限公司台灣分公司」│
│      │        │        │                          │      │  保險證乙紙，及偽造之「國揚人壽保險股份有限公│
│      │        │        │                          │      │  司台灣分公司」保險單上之高國成、余玫英印文各│
│      │        │        │                          │      │  一枚。                                      │
├───┼────┼────┼─────────────┼───┼───────────────────────┤
│一八六│甲寅○  │92/09/25│(1)華僑銀行仁德分行        │18萬  │(1)偽造之「國揚金融控股公司」惜福人生保險投資理│
│      │        │        │  戶名：潘聖義            │      │  財說明會邀請函乙紙。                        │
│      │        │        │  帳號：00000000000000    │      │(2)偽造之「國揚金控公司」中獎通知書乙紙，及中獎│
│      │        │        │(2)郵局、戶名：林學瑋      │      │  通知書上之偽造之「國揚金控公司」印文一枚。  │
│      │        │        │  帳號：000000000000000   │      │(3)偽造之「心慈禪院」為名，出具之感謝狀乙紙，及│
│      │        │        │                          │      │  感謝狀上之偽造「心慈禪院」印文一枚。        │
│      │        │        │                          │      │(4)偽造之「國揚人壽保險股份有限公司台灣分公司」│
│      │        │        │                          │      │  保險證乙紙，及偽造之「國揚人壽保險股份有限公│
│      │        │        │                          │      │  司台灣分公司」保險單上之高國成、余玫英印文各│
│      │        │        │                          │      │  一枚。                                      │
├───┼────┼────┼─────────────┼───┼───────────────────────┤
│一八七│乙ｗ    │92/09   │(1)華僑銀行仁德分行        │18萬  │未檢附。                                      │
│      │        │        │  戶名：潘聖義            │      │                                              │
│      │        │        │  帳號：00000000000000    │      │                                              │
│      │        │        │(2)郵局、戶名林學瑋        │      │                                              │
│      │        │        │  帳號：00000000000000    │      │                                              │
├───┼────┼────┼─────────────┼───┼───────────────────────┤
│一八八│乙己○○│92/09/26│(1)郵局、戶名：陳士欽      │1135萬│(1)偽造之「慈愛安養中心」為名，出具之感謝狀乙紙│
│      │        │        │  帳號：00000000000000    │      │  ，及感謝狀上之偽造「慈愛安養中心」印文一枚。│
│      │        │        │(2)蘇國強                  │      │(2)偽造之「富盛投資顧問股份有限公司」認購權證乙│
│      │        │        │  帳號：00000000000000    │      │  紙，及認購權證上之偽造「富盛投資顧問公司」印│
│      │        │        │(3)黃東良                  │      │  文二枚、陳海昇印文一枚、李祥忠印文一枚、趙雅│
│      │        │        │  帳號：00000000000000    │      │  惠印文一枚。                                │
│      │        │        │                          │      │(3)偽造之「富盛投資顧問公司」中獎通知書乙紙，及│
│      │        │        │                          │      │  中獎通知書上之偽造之「富盛投資顧問公司」印文│
│      │        │        │                          │      │  一枚。                                      │
│      │        │        │                          │      │(4)偽造之「香港特區彩票管理中心」授權證書乙紙，│
│      │        │        │                          │      │  及授權證書上偽造之張政堂、王志龍、宋國富、董│
│      │        │        │                          │      │  慶澤印文各一枚。                            │
├───┼────┼────┼─────────────┼───┼───────────────────────┤
│一八九│丙○○  │92/08/18│(1)玉山銀行永康分行        │65萬  │(1)偽造之「富盛投資顧問公司」中獎通知書乙紙，及│
│      │        │        │  戶名：呂淑華            │      │  中獎通知書上之偽造之「富盛投資顧問公司」印文│
│      │        │        │  帳號：000000000000      │      │  一枚。                                      │
│      │        │        │(2)三重二十二支局          │      │(2)偽造之「富盛投資顧問股份有限公司」認購權證乙│
│      │        │        │  戶名：陳士欽            │      │  紙，及認購權證上各偽造（「富盛投資顧問公司」│
│      │        │        │  帳號：0000000           │      │  印文二枚、陳海昇印文一枚、李祥忠印文一枚、趙│
│      │        │        │(3)郵局、戶名：楊慧貞      │      │  雅惠印文一枚）。                            │
│      │        │        │  帳號：00000000000000    │      │(3)偽造之「慈愛安養中心」為名，出具之感謝狀乙紙│
│      │        │        │                          │      │  ，及感謝狀上之偽造「慈愛安養中心」印文一枚。│
│      │        │        │                          │      │(4)偽造之「香港特區彩票管理中心」授權證書乙紙，│
│      │        │        │                          │      │  及授權證書上偽造之張政堂、王志龍、宋國富、董│
│      │        │        │                          │      │  慶澤印文各一枚。                            │
├───┼────┼────┼─────────────┼───┼───────────────────────┤
│一九○│甲Ｒ○  │        │(1)郵局、戶名：何怡君      │385萬6│(1)偽造之「慈安慈幼安養中心」為名，出具之感謝狀│
│      │        │        │  帳號：00000000000000    │千    │  乙紙，及感謝狀上之偽造「慈安慈幼安養中心」印│
│      │        │        │(2)郵局、戶名：林志順      │      │  文一枚。                                    │
│      │        │        │  帳號：00000000000000    │      │                                              │
│      │        │        │(3)郵局、戶名：徐富隆      │      │                                              │
│      │        │        │  帳號：00000000000000    │      │                                              │
│      │        │        │(4)郵局、戶名：林敏政      │      │                                              │
│      │        │        │  帳號：00000000000000    │      │                                              │
│      │        │        │(5)郵局、戶名：林志河      │      │                                              │
│      │        │        │  帳號：00000000000000    │      │                                              │
├───┼────┼────┼─────────────┼───┼───────────────────────┤
│一九一│甲Ｅ○  │        │(1)郵局、戶名：楊慧貞      │52萬  │(1)偽造之「慈愛安養中心」為名，出具之感謝狀乙紙│
│      │        │        │  帳號：00000000000000    │      │  ，及感謝狀上之偽造「慈愛安養中心」印文一枚。│
│      │        │        │                          │      │(2)偽造之「富盛投資顧問股份有限公司」認購權證二│
│      │        │        │                          │      │  紙，及認購權證上各偽造（「富盛投資顧問公司」│
│      │        │        │                          │      │  印文二枚、陳海昇印文一枚、李祥忠印文一枚、趙│
│      │        │        │                          │      │  雅惠印文一枚）。                            │
│      │        │        │                          │      │(3)偽造之「香港特區彩票管理中心」授權證書乙紙，│
│      │        │        │                          │      │  及授權證書上偽造之李樹茂、楊耀宗、宋國富、董│
│      │        │        │                          │      │  慶澤印文各一枚。                            │
├───┼────┼────┼─────────────┼───┼───────────────────────┤
│一九二│乙ｓ○  │        │(1)郵局、戶名：黃建德      │53萬  │(1)偽造之「國揚人壽保險股份有限公司台灣分公司」│
│      │        │        │  帳號：00000000000000    │      │  保險單乙紙。                                │
│      │        │        │(2)郵局、戶名：彭婉萍      │      │                                              │
│      │        │        │  帳號：00000000000000    │      │                                              │
├───┼────┼────┼─────────────┼───┼───────────────────────┤
│一九三│甲Ｔ○  │        │                          │3萬5千│                                              │
├───┼────┼────┼─────────────┼───┼───────────────────────┤
│一九四│乙Ｘ○○│        │(1)台中商銀彰化分行        │18萬  │(1)偽造之「國揚金控公司」中獎通知書乙紙，及中獎│
│      │        │        │  戶名：林吉祥            │      │  通知書上之偽造之「國揚金控公司」印文一枚。  │
│      │        │        │  帳號：000000000000      │      │(2)偽造之「國揚人壽保險股份有限公司台灣分公司」│
│      │        │        │(2)郵局、戶名：蔣政勳      │      │  保險證乙紙，及偽造之「國揚人壽保險股份有限公│
│      │        │        │  帳號：00000000000000    │      │  司台灣分公司」保險單上之高國成、余玫英印文各│
│      │        │        │                          │      │  一枚。                                      │
│      │        │        │                          │      │(3)偽造之「心慈禪院」為名，出具之感謝狀乙紙，及│
│      │        │        │                          │      │  感謝狀上之偽造「心慈禪院」印文一枚。        │
├───┼────┼────┼─────────────┼───┼───────────────────────┤
│一九五│乙丑○  │        │(1)台中商銀彰化分行        │61萬1 │(1)偽造之「香港特區彩票管理中心」授權證書乙紙，│
│      │        │        │  戶名：林吉祥            │千    │  及授權證書上偽造之周家德、楊耀宗、宋國富、董│
│      │        │        │  帳號：000000000000      │      │  慶澤印文各一枚。                            │
│      │        │        │(2)郵局、戶名：彭婉萍      │      │(2)偽造之「心慈禪院」為名，出具之感謝狀乙紙，及│
│      │        │        │  帳號：00000000000000    │      │  感謝狀上之偽造「心慈禪院」印文一枚。        │
│      │        │        │                          │      │(3)偽造之「國揚人壽保險股份有限公司台灣分公司」│
│      │        │        │                          │      │  保險證乙紙，及偽造之「國揚人壽保險股份有限公│
│      │        │        │                          │      │  司台灣分公司」保險單上之高國成、余玫英印文各│
│      │        │        │                          │      │  一枚。                                      │
├───┼────┼────┼─────────────┼───┼───────────────────────┤
│一九六│嚴美惠  │        │(1)戶名：高啟宗            │110萬 │(1)偽造之「慈愛安養中心」為名，出具之感謝狀乙紙│
│      │        │        │  帳號：000000000000      │      │  ，及感謝狀上之偽造「慈愛安養中心」印文一枚。│
│      │        │        │(2)戶名：詹振明            │      │(2)偽造之「香港特區彩票管理中心」授權證書乙紙，│
│      │        │        │  帳號：00000000000000    │      │  及授權證書上偽造之張政堂、王志龍、宋國富、董│
│      │        │        │                          │      │  慶澤印文各一枚。                            │
├───┼────┼────┼─────────────┼───┼───────────────────────┤
│一九七│丙壬○  │        │(1)萬泰銀行松江分行        │17萬  │(1)偽造之「富盛投資顧問公司」中獎通知書乙紙，及│
│      │        │        │  帳號：0000000000        │      │  中獎通知書上之偽造之「富盛投資顧問公司」印文│
│      │        │        │(2)郵局、戶名：江煥昌      │      │  一枚。                                      │
│      │        │        │  帳號：00000000000000    │      │(2)偽造之「富盛投資顧問股份有限公司」認購權證二│
│      │        │        │                          │      │  紙，及認購權證上各偽造（「富盛投資顧問公司」│
│      │        │        │                          │      │  印文三枚、陳海昇印文二枚、李祥忠印文一枚、趙│
│      │        │        │                          │      │  雅惠印文一枚）。                            │
│      │        │        │                          │      │(3)偽造之「慈愛安養中心」為名，出具之感謝狀乙紙│
│      │        │        │                          │      │  ，及感謝狀上之偽造「慈愛安養中心」印文一枚。│
├───┼────┼────┼─────────────┼───┼───────────────────────┤
│一九八│甲乙○  │        │萬泰銀行台中分行          │7萬2千│(1)偽造之「興達科技股份有限公司」兌獎乙案通知書│
│      │        │        │戶名：王正弘              │      │  乙紙。                                      │
│      │        │        │帳號：000000000000        │      │(2)偽造之「興達科技股份有限公司」中獎通知書乙紙│
│      │        │        │                          │      │  ，及中獎通知書上之偽造之「興達科技股份有限公│
│      │        │        │                          │      │  司」、復原張瑞祺印文各一枚。                │
│      │        │        │                          │      │(3)偽造之「興達科技股份有限公司」基金收據憑證四│
│      │        │        │                          │      │  紙，及基金收據證上各偽造（「興達科技股份有限│
│      │        │        │                          │      │  公司」印文三枚、孫奕亨印文二枚、楊東明印文一│
│      │        │        │                          │      │  枚、葉展源文一枚）。                        │
├───┼────┼────┼─────────────┼───┼───────────────────────┤
│一九九│甲ｊ○  │        │(1)郵局、戶名：劉宗彥      │233萬5│(1)偽造之「心慈禪院」為名，出具之感謝狀乙紙，及│
│      │        │        │  帳號：00000000000000    │千    │  感謝狀上之偽造「心慈禪院」印文一枚。        │
│      │        │        │(2)郵局、戶名：侯進和      │      │(2)偽造之「香港特區彩票管理中心」授權證書乙紙，│
│      │        │        │  帳號：00000000000000    │      │  及授權證書上偽造之周家德、楊耀宗、宋國富、董│
│      │        │        │(3)郵局、戶名：彭婉萍      │      │  慶澤印文各一枚。                            │
│      │        │        │  帳號：00000000000000    │      │                                              │
│      │        │        │(4)郵局、戶名：張譽賢      │      │                                              │
│      │        │        │  帳號：00000000000000    │      │                                              │
├───┼────┼────┼─────────────┼───┼───────────────────────┤
│二○○│乙卯○  │        │三重郵局、戶名：陳士欽    │7萬   │(1)偽造之「慈愛安養中心」為名，出具之感謝狀乙紙│
│      │        │        │帳號：00000000000000      │      │  ，及感謝狀上之偽造「慈愛安養中心」印文一枚。│
│      │        │        │                          │      │(2)偽造之「富盛投資顧問股份有限公司」認購權證二│
│      │        │        │                          │      │  紙，及認購權證上各偽造（「富盛投資顧問公司」│
│      │        │        │                          │      │  印文三枚、陳海昇印文二枚、李祥忠印文一枚、趙│
│      │        │        │                          │      │  雅惠印文一枚）。                            │
├───┼────┼────┼─────────────┼───┼───────────────────────┤
│二○一│陳立功  │92/07、 │(1)郵局、戶名：陳士欽      │232萬5│(1)偽造之「慈愛安養中心」為名，出具之感謝狀乙紙│
│      │        │08、09  │  帳號：00000000000000    │千    │  ，及感謝狀上之偽造「慈愛安養中心」印文一枚。│
│      │        │        │(2)郵局、戶名：詹振明      │      │(2)偽造之「富盛投資顧問股份有限公司」認購權證二│
│      │        │        │  帳號：00000000000000    │      │  紙，及認購權證上各偽造（「富盛投資顧問公司」│
│      │        │        │(3)郵局、戶名：林嘉偉      │      │  印文三枚、陳海昇印文二枚、李祥忠印文一枚、趙│
│      │        │        │  帳號：00000000000000    │      │  雅惠印文一枚）。                            │
│      │        │        │(4)復華銀行大同分行        │      │(3)偽造之「香港特區彩票管理中心」授權證書乙紙，│
│      │        │        │  戶名：陳正明            │      │  及授權證書上偽造之張政堂、王志龍、宋國富、董│
│      │        │        │  帳號：0000000000000     │      │  慶澤印文各一枚。                            │
└───┴────┴────┴─────────────┴───┴───────────────────────┘
  附表一（二）
┌───┬────┬────┬─────────────┬───┬───────────────────────┐
│編號  │姓  名  │日  期  │匯款帳號                  │金額  │偽造之印文、文書                              │
├───┼────┼────┼─────────────┼───┼───────────────────────┤
│一    │鍾惠璇  │92/06/14│戶名洪正中                │52萬  │(1)偽造之「慈愛安養中心」為名，出具之感謝狀乙紙│
│      │        │        │帳號：00000000000000      │      │  ，及感謝狀上之偽造「慈愛安養中心」印文一枚(2)│
│      │        │        │帳號：000000000000000     │      │(2)偽造之「美林投資顧問股份有限公司」認購權證二│
│      │        │        │                          │      │  紙，及認購權證上各偽造（「美林投資顧問公司」│
│      │        │        │                          │      │  印文三枚、陳海昇印文二枚、李祥忠印文一枚、趙│
│      │        │        │                          │      │  雅惠印文一枚）。                            │
│      │        │        │                          │      │(3)偽造之「張政堂法律事務所」法務室專用公函乙紙│
│      │        │        │                          │      │  ，及公函上之偽造「張政堂法律事務所」、「張政│
│      │        │        │                          │      │  堂」印文各一枚。                            │
│      │        │        │                          │      │(4)偽造之「美林投資顧問公司」中獎通知書乙紙，  │
│      │        │        │                          │      │  及中獎通知書上之偽造之「美林投資顧問公司」印│
│      │        │        │                          │      │  文一枚。                                    │
│      │        │        │                          │      │(5)美林投資顧問公司20週年慶邀請函乙紙。        │
│      │        │        │                          │      │(6)偽造之「香港特區彩票管理中心」授權證書乙紙，│
│      │        │        │                          │      │  及授權證書上偽造之張政堂、王志龍、宋國富、董│
│      │        │        │                          │      │  慶澤印文各一枚。                            │
├───┼────┼────┼─────────────┼───┼───────────────────────┤
│二    │乙地○  │92/06   │                          │7萬   │(1)偽造之「明光安養中心」為名，出具之感謝狀乙紙│
│      │        │        │                          │      │  及感謝狀上之偽造「明光安養中心」印文一枚。  │
│      │        │        │                          │      │(2)偽造之「寶弘金融控股公司」寶弘集團兌獎乙案通│
│      │        │        │                          │      │   知書乙紙。                                 │
│      │        │        │                          │      │(3)偽造之「寶弘金融控股公司」中獎通知書乙紙，中│
│      │        │        │                          │      │  獎通知書上之偽造之「寶弘金融控股公司」印文一│
│      │        │        │                          │      │  枚。                                        │
│      │        │        │                          │      │(4)偽造之「楊昇國際法律事務所」法務室專用公函乙│
│      │        │        │                          │      │  紙及公函上之偽造「楊昇國際法律事務所」、「陳│
│      │        │        │                          │      │  義德」印文各一枚。                          │
│      │        │        │                          │      │(4)「寶弘金融控股公司」23週年慶邀請函乙紙。    │                  │
│      │        │        │                          │      │(5)偽造之「寶弘金融控股股份有限公司」認購權證二│
│      │        │        │                          │      │  紙，及認購權證上各偽造（「寶弘金融控股公司」│
│      │        │        │                          │      │  印文三枚、林耀德印文二枚、吳進益印文一枚、楊│
│      │        │        │                          │      │  欣怡印文一枚）。                            │
├───┼────┼────┼─────────────┼───┼───────────────────────┤
│三    │丙地○○│92/06   │                          │60萬5 │(1)偽造之香港特區彩票管理中心授權證書乙紙及授權│
│      │        │        │                          │千元  │  證書上偽造之張政堂、王志龍、宋國富、董慶澤印│
│      │        │        │                          │      │  文各一枚。                                  │
│      │        │        │                          │      │(2)偽造之「慈愛安養中心」為名，出具之感謝狀乙紙│
│      │        │        │                          │      │  ，及感謝狀上之偽造「慈愛安養中心」印文一枚。│
│      │        │        │                          │      │(3)偽造之「美林投資顧問股份有限公司」認購權證三│
│      │        │        │                          │      │  紙，及認購權證上各偽造（「美林投資顧問公司」│
│      │        │        │                          │      │  印文三枚、陳海昇印文二枚、李祥忠印文一枚、趙│
│      │        │        │                          │      │  雅惠印文一枚）。                            │
├───┼────┼────┼─────────────┼───┼───────────────────────┤
│四    │Ｄ○○  │92/06/16│(1)郵局、戶名：張瑞澤      │54萬5 │(1)偽造之「明光慈幼養中心」為名，出具之感謝狀乙│
│      │        │        │  帳號：0000000-0000000   │千元  │  紙，及感謝狀上之偽造「明光慈幼安養中心」印文│
│      │        │        │(2)郵局、戶名：林志賢      │      │  一枚。                                      │
│      │        │        │  帳號：0000000-0000000   │      │(2)偽造之「寶弘金融控股股份有限公司」認購權證三│
│      │        │        │                          │      │  紙，及認購權證上各偽造（「寶弘金融控股公司」│
│      │        │        │                          │      │  印文三枚、林耀德印文二枚、吳進益印文一枚、楊│
│      │        │        │                          │      │  欣怡印文一枚）。                            │
│      │        │        │                          │      │(3)偽造之「香港特區彩票管理中心」授權證書乙紙，│
│      │        │        │                          │      │  及授權證書上偽造之陳義德、趙福全、董建國、王│
│      │        │        │                          │      │  偉忠印文各一枚。                            │
├───┼────┼────┼─────────────┼───┼───────────────────────┤
│五    │乙ｃ○  │92/06/13│郵局、戶名：潘文義        │7萬   │未檢附                                        │
│      │        │        │帳號；00000000000000      │      │                                              │
├───┼────┼────┼─────────────┼───┼───────────────────────┤
│六    │丙己○  │92/06/18│(1)郵局、戶名：廖本義      │262萬5│(1)偽造之「慈愛安養中心」為名，出具之感謝狀乙紙│
│      │        │        │  帳號：00000000000000    │千元  │  ，及感謝狀上之偽造「慈愛安養中心」印文一枚。│
│      │        │        │(2)郵局；戶名：潘文義      │      │(2)偽造之「美林投資顧問股份有限公司」認購權證二│
│      │        │        │  帳號：00000000000000    │      │  紙，及認購權證上各偽造（「美林投資顧問公司」│
│      │        │        │(3)郵局；戶名：黃秋益      │      │  印文三枚、陳海昇印文二枚、李祥忠印文一枚、趙│
│      │        │        │  帳號：00000000000000    │      │  雅惠印文一枚）。                            │
│      │        │        │                          │      │(3)偽造之「香港特區彩票管理中心」授權證書乙紙，│
│      │        │        │                          │      │  及授權證書上偽造之張政堂、王志龍、宋國富、董│
│      │        │        │                          │      │  慶澤印文各一枚。                            │
├───┼────┼────┼─────────────┼───┼───────────────────────┤
│七    │ｚ○○  │92/06/17│(1)郵局、戶名：戴家堂      │17萬  │(1)偽造之「慈愛安養中心」為名，出具之感謝狀乙紙│
│      │        │        │  帳號：00000000000000    │      │  ，及感謝狀上之偽造「慈愛安養中心」印文一枚。│
│      │        │        │(2)郵局、戶名：劉連興      │      │(2)偽造之「美林投資顧問股份有限公司」認購權證二│
│      │        │        │  帳號：00000000000000    │      │  紙，及認購權證上各偽造（「美林投資顧問公司」│
│      │        │        │                          │      │  印文三枚、陳海昇印文二枚、李祥忠印文一枚、趙│
│      │        │        │                          │      │  雅惠印文一枚）。                            │
├───┼────┼────┼─────────────┼───┼───────────────────────┤
│八    │黃○○  │92/06/15│郵局、帳號：00000000000000│7萬   │(1)偽造之「寶弘金融控股公司」中獎通知書乙紙，及│
│      │        │        │                          │      │  中獎通知書上之偽造之「寶弘金融控股公司」印文│
│      │        │        │                          │      │  一枚。                                      │
│      │        │        │                          │      │(2)偽造之「揚昇法律事務所」法務室專用公函乙紙，│
│      │        │        │                          │      │  及公函上之偽造「揚昇法律事務所」、「陳義德」│
│      │        │        │                          │      │  印文各一枚                                  │
├───┼────┼────┼─────────────┼───┼───────────────────────┤
│九    │甲ｅ○  │92/06   │郵局、戶名：黃家彬        │7萬   │(1)偽造之「明光慈幼安養中心」為名，出具之感謝狀│
│      │        │        │帳號：00000000000000      │      │  乙紙，及感謝狀上之偽造「明光慈幼安養中心」印│
│      │        │        │                          │      │  文一枚。                                    │
│      │        │        │                          │      │(2)偽造之「寶弘金融控股股份有限公司」認購權證乙│
│      │        │        │                          │      │  紙，及認購權證上之偽造「寶弘金融控股公司」印│
│      │        │        │                          │      │  文三枚、林耀德印文二枚、吳進益印文一枚、楊欣│
│      │        │        │                          │      │  怡印文一枚。                                │
│      │        │        │                          │      │(3)偽造之「揚昇法律事務所」法務室專用公函乙紙，│
│      │        │        │                          │      │  及公函上之偽造「揚昇法律事務所」、「陳義德」│
│      │        │        │                          │      │  印文各一枚。                                │
├───┼────┼────┼─────────────┼───┼───────────────────────┤
│一○  │Ｕ○○  │92/06   │郵局、戶名：洪正中        │52萬  │(1)偽造之「慈愛安養中心」為名，出具之感謝狀乙紙│
│      │        │        │帳號：00000000000000      │      │  ，及感謝狀上之偽造「慈愛安養中心」印文一枚。│
│      │        │        │                          │      │(2)偽造之「美林投資顧問股份有限公司」認購權證二│
│      │        │        │                          │      │  紙，及認購權證上各偽造（「美林投資顧問公司」│
│      │        │        │                          │      │  印文三枚、陳海昇印文二枚、李祥忠印文一枚、趙│
│      │        │        │                          │      │  雅惠印文一枚）。                            │
│      │        │        │                          │      │(3)偽造之「張政堂法律事務所」法務室專用公函乙紙│
│      │        │        │                          │      │  ，及公函上之偽造「張政堂法律事務所」、「張政│
│      │        │        │                          │      │  堂」印文各一枚。                            │
│      │        │        │                          │      │(3)偽造之「美林投資顧問公司」世紀集團兌獎乙案通│
│      │        │        │                          │      │  知書乙紙。                                  │
│      │        │        │                          │      │(4)偽造之「美林投資顧問公司」中獎通知書乙紙，及│
│      │        │        │                          │      │  中獎通知書上之偽造之「美林投資顧問公司」印文│
│      │        │        │                          │      │  一枚。                                      │
│      │        │        │                          │      │(5)偽造之「香港特區彩票管理中心」授權證書乙紙，│
│      │        │        │                          │      │  及授權證書上偽造之張政堂、王志龍、宋國富、董│
│      │        │        │                          │      │  慶澤印文各一枚。                            │
├───┼────┼────┼─────────────┼───┼───────────────────────┤
│一一  │甲癸○  │92/05   │                          │7萬   │(1)偽造之「慈愛安養中心」為名，出具之感謝狀乙紙│
│      │        │        │                          │      │  ，及感謝狀上之偽造「慈愛安養中心」印文一枚。│
│      │        │        │                          │      │(2)偽造之「富盛投資顧問股份有限公司」認購權證二│
│      │        │        │                          │      │  紙，及認購權證上各偽造（「富盛投資顧問公司」│
│      │        │        │                          │      │  印文三枚、陳海昇印文二枚、李祥忠印文一枚、趙│
│      │        │        │                          │      │  雅惠印文一枚）。                            │
│      │        │        │                          │      │(3)偽造之「富盛投資顧問公司」中獎通知書乙紙，及│
│      │        │        │                          │      │  中獎通知書上之偽造之「富盛投資顧問公司」印文│
│      │        │        │                          │      │  一枚。                                      │
├───┼────┼────┼─────────────┼───┼───────────────────────┤
│一二  │ｌ○○  │92/06/18│台中商銀彰化分行          │8萬   │(1)黃河金融控股公司「掌握人生」保險投資理財說明│
│      │        │        │戶名：林正光              │      │  會邀請函乙紙。                              │
│      │        │        │帳號：00000000000         │      │(2)偽造之「黃河金融投資型保單建議書」乙紙。    │
├───┼────┼────┼─────────────┼───┼───────────────────────┤
│一三  │甲Ｈ○  │92/06/10│帳號：0000000000000       │17萬  │(1)偽造之「美林投資顧問股份有限公司」認購權證乙│
│      │        │        │                          │      │  紙，及認購權證上之偽造「美林投資顧問公司」印│
│      │        │        │                          │      │  文三枚、陳海昇印文二枚、李祥忠印文一枚、趙雅│
│      │        │        │                          │      │  惠印文一枚。                                │
│      │        │        │                          │      │(2)偽造之「慈愛安養中心」為名，出具之感謝狀乙紙│
│      │        │        │                          │      │  ，及感謝狀上之偽造「慈愛安養中心」印文一枚。│
├───┼────┼────┼─────────────┼───┼───────────────────────┤
│一四  │乙Ｆ○  │92/06   │帳號：00000000000000      │52萬  │(1)偽造之「香港特區彩票管理中心」授權證書乙紙，│
│      │        │        │帳號：00000000000000      │      │  及授權證書上偽造之張政堂、王志龍、宋國富、董│
│      │        │        │                          │      │  慶澤印文各一枚。                            │
│      │        │        │                          │      │(2)偽造之「美林投資顧問公司」美林集團兌獎乙案通│
│      │        │        │                          │      │  知書乙紙。                                  │
│      │        │        │                          │      │(3)偽造之「張政堂法律事務所」法務室專用公函乙紙│
│      │        │        │                          │      │  ，及公函上之偽造「張政堂法律事務所」、「張政│
│      │        │        │                          │      │  堂」印文各一枚。                            │
│      │        │        │                          │      │(4)偽造之「美林投資顧問公司」中獎通知書乙紙，及│
│      │        │        │                          │      │  中獎通知書上之偽造之「美林投資顧問公司」印文│
│      │        │        │                          │      │  一枚。                                      │
│      │        │        │                          │      │(5)美林投資顧問公司20週年慶邀請函乙紙。        │
│      │        │        │                          │      │(6)偽造之「香港特區彩票管理中心財經存款部」香港│
│      │        │        │                          │      │  行政特區國營事業公文函乙紙，及偽造之「香港特│
│      │        │        │                          │      │  區彩票管理中心財經單印」印文一枚。          │
├───┼────┼────┼─────────────┼───┼───────────────────────┤
│一五  │甲壬○○│92/06/30│(1)郵局、戶名：黃建德      │18萬  │(1)偽造之「慈安慈幼安養中心」為名，出具之感謝狀│
│      │        │        │  帳號：00000000000000    │      │  乙紙，及感謝狀上之偽造「慈安慈幼安養中心」印│
│      │        │        │(2)郵局、戶名：陳信通      │      │  文一枚。                                    │
│      │        │        │  帳號：00000000000000    │      │                                              │
├───┼────┼────┼─────────────┼───┼───────────────────────┤
│一六  │乙丁○  │92/06/27│(1)郵局、戶名：林珊珊      │17萬  │(1)偽造之「黃河金控公司」中獎通知書乙紙，及中獎│
│      │        │        │  帳號：00000000000000    │      │  通知書上之偽造之「黃河金控公司」印文一枚。  │
│      │        │        │(2)土銀彰化分行、戶名洪福川│      │(2)偽造之「黃河人壽保險股份有限公司台灣分公司」│
│      │        │        │  帳號：000000000000      │      │  保險單乙紙。                                │
│      │        │        │                          │      │(3)偽造之「慶光慈幼安養中心」為名，出具之感謝狀│
│      │        │        │                          │      │  乙紙，及感謝狀上之偽造「慶光慈幼安養中心」印│
│      │        │        │                          │      │  文一枚。                                    │
├───┼────┼────┼─────────────┼───┼───────────────────────┤
│一七  │Ｃ○○○│92/06/12│(1)郵局、戶名：林秀紋      │20萬  │(1)偽造之「慈愛安養中心」為名，出具之感謝狀乙紙│
│      │        │        │  帳號：00000000000000    │      │  ，及感謝狀上之偽造「慈愛安養中心」印文一枚。│
│      │        │        │(2)郵局、戶名：洪正中      │      │(2)偽造之「美林投資顧問股份有限公司」認購權證二│
│      │        │        │  帳號：00000000000000    │      │  紙，及認購權證上各偽造（「美林投資顧問公司」│
│      │        │        │(3)郵局、戶名：潘文義      │      │  印文三枚、陳海昇印文二枚、李祥忠印文一枚、趙│
│      │        │        │  帳號：00000000000000    │      │  雅惠印文一枚）。                            │
├───┼────┼────┼─────────────┼───┼───────────────────────┤
│一八  │ｉ○○  │92/05   │沙鹿郵局                  │7萬   │(1)偽造之「明光慈幼安養中心」為名，出具之感謝狀│
│      │        │        │                          │      │  乙紙，及感謝狀上之偽造「明光慈幼安養中心」印│
│      │        │        │                          │      │  文一枚。                                    │
│      │        │        │                          │      │(2)偽造之「寶弘金融控股股份有限公司」認購權證二│
│      │        │        │                          │      │  紙，及認購權證上各偽造（「寶弘金融控股公司」│
│      │        │        │                          │      │  印文三枚、林耀德印文二枚、吳進益印文一枚、楊│
│      │        │        │                          │      │  欣怡印文一枚）。                            │
├───┼────┼────┼─────────────┼───┼───────────────────────┤
│一九  │甲甲○  │92/05/09│(1)國泰商銀民生分行        │19萬2 │(1)偽造之「慶光慈幼安養中心」為名，出具之感謝狀│
│      │        │        │  戶名：曾信隆            │千元  │  乙紙，及感謝狀上之偽造「慶光慈幼安養中心」印│
│      │        │        │  帳號：0000000000000     │      │  文一枚。                                    │
│      │        │        │(2)高雄武宙郵局            │      │(2)偽造之「黃河人壽保險股份有限公司台灣分公司」│
│      │        │        │  戶名：鄭文明            │      │  保險證乙紙，及偽造之「鑫業人壽保險股份有限公│
│      │        │        │  帳號：00000000000000    │      │  司台灣分公司」保險證上之王鼎中、張玉玲印文各│
│      │        │        │                          │      │  一枚。                                      │
│      │        │        │                          │      │(3)偽造之「黃河金控公司」中獎通知書乙紙，及中獎│
│      │        │        │                          │      │  通知書上之偽造之「黃河金控公司」印文一枚。  │
├───┼────┼────┼─────────────┼───┼───────────────────────┤
│二○  │甲Ｌ○  │92/05/16│(1)郵局、戶名：丁進田      │18萬  │(1)偽造之「慶光慈幼安養中心」為名，出具之感謝狀│
│      │        │        │  帳號：00000000000000    │      │  乙紙，及感謝狀上之偽造「慶光慈幼安養中心」印│
│      │        │        │(2)台北銀行文德分行        │      │  文一枚。                                    │
│      │        │        │  戶名：林曉梅            │      │(2)偽造之「黃河金控公司」中獎通知書乙紙，及中獎│
│      │        │        │  帳號：000000000000      │      │  通知書上之偽造之「黃河金控公司」印文一枚。  │
│      │        │        │                          │      │(3)偽造之「黃河人壽保險股份有限公司台灣分公司」│
│      │        │        │                          │      │  保險證乙紙，及偽造之「黃河人壽保險股份有限公│
│      │        │        │                          │      │  司台灣分公司」保險單上之王鼎中、張玉玲印文各│
│      │        │        │                          │      │  一枚。                                      │
├───┼────┼────┼─────────────┼───┼───────────────────────┤
│二一  │乙Ｑ○  │92/05   │                          │142萬5│(1)偽造之「張政堂法律事務所」見證公文，及公函上│
│      │        │        │                          │千    │  之偽造「台灣省律師公會」、「張政堂律師事務所│
│      │        │        │                          │      │  」、「張政堂」印文各一枚。                  │
│      │        │        │                          │      │(2)偽造之「富盛投資顧問公司」20週年慶邀請函乙紙│
│      │        │        │                          │      │(3)偽造之「富盛投資顧問公司」中獎通知書乙紙，及│
│      │        │        │                          │      │  中獎通知書上之偽造之「富盛投資顧問公司」印文│
│      │        │        │                          │      │  一枚。                                      │
│      │        │        │                          │      │(4)偽造之「香港特區彩票管理中心」授權證書乙紙，│
│      │        │        │                          │      │  及授權證書上偽造之張政堂、王志龍、宋國富、董│
│      │        │        │                          │      │  慶澤印文各一枚。                            │
├───┼────┼────┼─────────────┼───┼───────────────────────┤
│二二  │乙ｚ○  │92/05/22│永和郵局、戶名：林聰輝    │18萬  │(1)偽造之「鑫業人壽保險股份有限公司台灣分公司」│
│      │        │        │帳號：00000000000000      │      │  保險單乙紙。                                │
│      │        │        │國泰商銀民生分行：曾信隆  │      │(2)偽造之「鑫業金融控股公司」惜福人生保險投資理│
│      │        │        │帳號：0000000000000       │      │  財說明會邀請函乙紙。                        │
├───┼────┼────┼─────────────┼───┼───────────────────────┤
│二三  │甲卯○  │92/05   │                          │17萬  │(1)偽造之「富盛投資顧問股份有限公司」認購權證二│
│      │        │        │                          │      │  紙，及認購權證上各偽造（「富盛投資顧問公司」│
│      │        │        │                          │      │  印文三枚、陳海昇印文二枚、李祥忠印文一枚、趙│
│      │        │        │                          │      │  雅惠印文一枚）。                            │
├───┼────┼────┼─────────────┼───┼───────────────────────┤
│二四  │甲ｖ○  │92/06/17│(1)郵局、戶名：嚴斯才      │55萬5 │(1)偽造之「明光慈幼安養中心」為名，出具之感謝狀│
│      │        │        │  帳號：00000000000000    │千    │  乙紙，及感謝狀上之偽造「明光慈幼安養中心」印│
│      │        │        │(2)郵局、戶名：張瑞澤      │      │  文一枚。                                    │
│      │        │        │  帳號：0000000000000     │      │(2)偽造之「寶弘金融控股股份有限公司」認購權證三│
│      │        │        │                          │      │  紙，及認購權證上各偽造（「寶弘金融控股公司」│
│      │        │        │                          │      │  印文三枚、林耀德印文二枚、吳進益印文一枚、楊│
│      │        │        │                          │      │  欣怡印文一枚）。                            │
│      │        │        │                          │      │(3)偽造之「寶弘金融控股公司」中獎通知書乙紙，及│
│      │        │        │                          │      │  中獎通知書上之偽造之「寶弘金融控股公司」印文│
│      │        │        │                          │      │  一枚。                                      │
│      │        │        │                          │      │(4)偽造之「香港特區彩票管理中心」授權證書乙紙，│
│      │        │        │                          │      │  及授權證書上偽造之陳義德、趙福全、董建國、王│
│      │        │        │                          │      │  偉忠印文各一枚。                            │
├───┼────┼────┼─────────────┼───┼───────────────────────┤
│二五  │乙ｖ○  │92/05   │                          │17萬  │未檢附                                        │
├───┼────┼────┼─────────────┼───┼───────────────────────┤
│二六  │乙ｂ○  │92/05/02│郵局、戶名：陳宗明        │56萬6 │(1)偽造之「慈愛安養中心」為名，出具之感謝狀乙紙│
│      │        │        │帳號：00000000000000      │千    │  ，及感謝狀上之偽造「慈愛安養中心」印文一枚。│
│      │        │        │                          │      │(2)偽造之「富盛投資顧問股份有限公司」認購權證二│
│      │        │        │                          │      │  紙，及認購權證上各偽造（「富盛投資顧問公司」│
│      │        │        │                          │      │  印文三枚、陳海昇印文二枚、李祥忠印文一枚、趙│
│      │        │        │                          │      │  雅惠印文一枚）。                            │
│      │        │        │                          │      │(3)偽造之「富盛投資顧問公司」中獎通知書乙紙，及│
│      │        │        │                          │      │  中獎通知書上之偽造之「富盛投資顧問公司」印文│
│      │        │        │                          │      │  一枚。                                      │
│      │        │        │                          │      │(4)偽造之「香港特區彩票管理中心」授權證書乙紙，│
│      │        │        │                          │      │  及授權證書上偽造之張政堂、王志龍、宋國富、董│
│      │        │        │                          │      │  慶澤印文各一枚。                            │
├───┼────┼────┼─────────────┼───┼───────────────────────┤
│二七  │丙卯○  │92/05/21│(1)郵局、戶名：陳信通      │35萬  │(1)偽造之「鑫業人壽保險股份有限公司台灣分公司」│
│      │        │        │  帳號：00000000000000    │      │  保險單乙紙。                                │
│      │        │        │(2)郵局、戶名：林聰輝      │      │(2)偽造之「慈安慈幼安養中心」為名，出具之感謝狀│
│      │        │        │  帳號：00000000000000    │      │  乙紙，及感謝狀上之偽造「慈安慈幼安養中心」  │
│      │        │        │                          │      │  印文一枚。                                  │
├───┼────┼────┼─────────────┼───┼───────────────────────┤
│二八  │乙Ｐ○  │92/05/15│(1)郵局、戶名林聰輝        │230萬 │(1)偽造之「鑫業人壽保險股份有限公司台灣分公司」│
│      │        │        │  帳號：00000000000000    │      │  保險單乙紙，及偽造之「鑫業人壽保險股份有限公│
│      │        │        │(2)郵局、戶名：潘聖義      │      │  司台灣分公司」保險單上之王鼎中、張玉玲印文各│
│      │        │        │  帳號：00000000000000    │      │  一枚。                                      │
│      │        │        │                          │      │(2)偽造之「慈安慈幼安養中心」為名，出具之感謝  │
│      │        │        │                          │      │  狀乙紙，及感謝狀上之偽造「慈安慈幼安養中心」│
│      │        │        │                          │      │  印文一枚。                                  │
│      │        │        │                          │      │(3)偽造之「鑫業金控公司」中獎通知書乙紙，及中獎│
│      │        │        │                          │      │  通知書上之偽造之「鑫業金控公司」印文一枚。  │
├───┼────┼────┼─────────────┼───┼───────────────────────┤
│二九  │乙酉○  │92/06/23│(1)郵局、戶名：嚴斯才      │136萬 │(1)偽造之「寶弘金融控股公司」中獎通知書乙紙，及│
│      │        │        │  帳號：00000000000000    │      │  中獎通知書上之偽造之「寶弘金融控股公司」印文│
│      │        │        │(2)郵局、戶名：張瑞澤      │      │  一枚。                                      │
│      │        │        │  帳號：00000000000000    │      │(2)偽造之「寶弘金融控股股份有限公司」認購權證二│
│      │        │        │(3)戶名：周美玲            │      │  紙，及認購權證上各偽造（「寶弘金融控股公司」│
│      │        │        │  帳號：00000000000000    │      │  印文三枚、林耀德印文二枚、吳進益印文一枚、楊│
│      │        │        │                          │      │  欣怡印文一枚）。                            │
├───┼────┼────┼─────────────┼───┼───────────────────────┤
│三○  │甲宙○  │92/05/23│(1)新營郵局、戶名：倪仕龍  │502萬5│(1)偽造之「富盛投資顧問股份有限公司」認購權證二│
│      │        │        │  帳號：00000000000000    │千元  │  紙，及認購權證上各偽造（「富盛投資顧問公司」│
│      │        │        │(2)台北郵局、戶名：曾錦龍  │      │  印文三枚、陳海昇印文二枚、李祥忠印文一枚、趙│
│      │        │        │  帳號：00000000000000    │      │  雅惠印文一枚）。                            │
│      │        │        │                          │      │(2)偽造之「富盛投資顧問公司」中獎通知書乙紙，及│
│      │        │        │                          │      │  中獎通知書上之偽造之「富盛投資顧問公司」印文│
│      │        │        │                          │      │  一枚。                                      │
│      │        │        │                          │      │(3)偽造之「慈愛安養中心」為名，出具之感謝狀乙紙│
│      │        │        │                          │      │  ，及感謝狀上之偽造「慈愛安養中心」印文一枚。│
│      │        │        │                          │      │(4)偽造之「香港特區彩票管理中心」授權證書乙紙，│
│      │        │        │                          │      │  及授權證書上偽造之張政堂、王志龍、宋國富、董│
│      │        │        │                          │      │  慶澤印文各一枚。                            │
├───┼────┼────┼─────────────┼───┼───────────────────────┤
│三一  │甲丙○  │92/06/15│                          │8萬   │(1)偽造之「黃河人壽保險股份有限公司台灣分公司」│
│      │        │        │                          │      │  保險證乙紙，及偽造之「黃河人壽保險股份有限公│
│      │        │        │                          │      │  司台灣分公司」保險單上之王鼎中、張玉玲印文各│
│      │        │        │                          │      │  一枚。                                      │
│      │        │        │                          │      │(2)偽造之「慶光慈幼安養中心」為名，出具之感謝狀│
│      │        │        │                          │      │  乙紙，及感謝狀上之偽造「慶光慈幼安養中心」印│
│      │        │        │                          │      │  文一枚。                                    │
├───┼────┼────┼─────────────┼───┼───────────────────────┤
│三二  │甲辛○  │92/05/05│高雄武廟郵局              │95萬  │(1)偽造之「鑫業金控公司」中獎通知書乙紙，及中獎│
│      │        │        │戶名：黃建德              │      │  通知書上之偽造之「鑫業金控公司」印文一枚。  │
│      │        │        │帳號：00000000000000      │      │(2)偽造之「鑫業金融控股公司」鑫業金融控股公司兌│
│      │        │        │                          │      │  獎乙案通  知書乙紙。                        │
├───┼────┼────┼─────────────┼───┼───────────────────────┤
│三三  │ｊ○○  │92/06/20│郵局、戶名：林坤火        │133萬 │(1)偽造之「黃河金控公司」中獎通知書乙紙，及中獎│
│      │        │        │帳號：00000000000000      │      │  通知書上之偽造之「黃河金控公司」印文一枚。  │
├───┼────┼────┼─────────────┼───┼───────────────────────┤
│三四  │甲ｃ○  │92/06/27│新富郵局                  │7萬   │未檢附                                        │
│      │        │        │帳號：0000000000000000    │      │                                              │
├───┼────┼────┼─────────────┼───┼───────────────────────┤
│三五  │甲Ｘ○  │92/05   │                          │6萬2千│(1)偽造之「黃河人壽保險股份有限公司台灣分公司」│
│      │        │        │                          │      │  保險單乙紙。                                │
│      │        │        │                          │      │(2)偽造之「慶光慈幼安養中心」為名，出具之感謝狀│
│      │        │        │                          │      │  乙紙，及感謝狀上之偽造「慶光慈幼安養中心」印│
│      │        │        │                          │      │  文一枚。                                    │
├───┼────┼────┼─────────────┼───┼───────────────────────┤
│三六  │Ｎ○○  │92/05/08│(1)郵局、戶名陳信通        │26萬  │(1)偽造之「慈安慈幼安養中心」為名，出具之感謝狀│
│      │        │        │  帳號：00000000000000    │      │  乙紙，及感謝狀上之偽造「慈安慈幼安養中心」印│
│      │        │        │(2)郵局、戶名潘聖義        │      │  文一枚。                                    │
│      │        │        │  帳號：00000000000000    │      │(2)偽造之「鑫業金控公司」中獎通知書乙紙，及中獎│
│      │        │        │                          │      │  通知書上之偽造之「鑫業金控公司」印文一枚。  │
│      │        │        │                          │      │(3)偽造之「鑫業人壽保險股份有限公司台灣分公司」│
│      │        │        │                          │      │  保險證乙紙，及偽造之「鑫業人壽保險股份有限公│
│      │        │        │                          │      │  司台灣分公司」保險單上之王鼎中、張玉玲印文各│
│      │        │        │                          │      │  一枚。                                      │
├───┼────┼────┼─────────────┼───┼───────────────────────┤
│三七  │甲ｒ○  │92/05/16│(1)郵局、戶名：陳聖耀      │121萬8│(1)偽造之「明光慈幼安養中心」為名，出具之感謝狀│
│      │        │        │  帳號：00000000000000    │千    │  乙紙，及感謝狀上之偽造「明光慈幼安養中心」印│
│      │        │        │(2)郵局、戶名：林志順      │      │  文一枚。                                    │
│      │        │        │  帳號：00000000000000    │      │(2)偽造之「寶弘金融控股股份有限公司」認購權證二│
│      │        │        │(3)郵局、戶名：林敏政      │      │  紙，及認購權證上各偽造（「寶弘金融控股公司」│
│      │        │        │  帳號：00000000000000    │      │  印文三枚、林耀德印文二枚、吳進益印文一枚、楊│
│      │        │        │                          │      │  欣怡印文一枚）。                            │
│      │        │        │                          │      │(3)偽造之「寶弘金融控股公司」中獎通知書乙紙，及│
│      │        │        │                          │      │  中獎通知書上之偽造之「寶弘金融控股公司」印文│
│      │        │        │                          │      │  一枚。                                      │
│      │        │        │                          │      │(4)偽造之「香港特區彩票管理中心」授權證書乙紙，│
│      │        │        │                          │      │  及授權證書上偽造之陳義德、趙福全、董建國、王│
│      │        │        │                          │      │  偉忠印文各一枚。                            │
├───┼────┼────┼─────────────┼───┼───────────────────────┤
│三八  │甲巳○  │92/06   │(1)台北銀行                │64萬5 │(1)偽造之「心慈禪院」為名，出具之感謝狀乙紙，及│
│      │        │        │  戶名：林曉梅            │千    │  感謝狀上之偽造「心慈禪院」印文一枚。        │
│      │        │        │  帳號：000000000000      │      │(2)偽造之「國揚人壽保險股份有限公司台灣分公司」│
│      │        │        │(2)郵局、戶名：林學緯      │      │  保險單乙紙。                                │
│      │        │        │  帳號：00000000000000    │      │(3)偽造之「香港特區彩票管理中心」授權證書乙紙，│
│      │        │        │(3)郵局、戶名：王健邦      │      │  及授權證書上偽造之周家德、楊耀宗、宋國富、董│
│      │        │        │  帳號：00000000000000    │      │  慶澤印文各一枚。                            │
├───┼────┼────┼─────────────┼───┼───────────────────────┤
│三九  │乙○○  │92/06   │(1)郵局、戶名：廖本義      │17萬  │未檢附。                                      │
│      │        │        │  帳號：00000000000000    │      │                                              │
│      │        │        │(2)郵局、戶名：劉連興      │      │                                              │
│      │        │        │  帳號：00000000000000    │      │                                              │
├───┼────┼────┼─────────────┼───┼───────────────────────┤
│四○  │Ｍ○○  │92/05   │(1)郵局、戶名：李育智      │52萬  │(1)偽造之「慈愛安養中心」為名，出具之感謝狀乙紙│
│      │        │        │  帳號：000000000000      │      │  ，及感謝狀上之偽造「慈愛安養中心」印文一枚。│
│      │        │        │(2)戶名：江煥昌            │      │(2)偽造之「富盛投資顧問股份有限公司」認購權證二│
│      │        │        │  帳號：00000000000000    │      │  紙，及認購權證上各偽造（「富盛投資顧問公司」│
│      │        │        │                          │      │  印文三枚、陳海昇印文二枚、李祥忠印文一枚、趙│
│      │        │        │                          │      │  雅惠印文一枚）。                            │
│      │        │        │                          │      │(3)偽造之「香港特區彩票管理中心」授權證書乙紙，│
│      │        │        │                          │      │  及授權證書上偽造之張政堂、王志龍、宋國富、董│
│      │        │        │                          │      │  慶澤印文各一枚。                            │
├───┼────┼────┼─────────────┼───┼───────────────────────┤
│四一  │乙Ｖ○  │92/05   │                          │17萬  │未檢附。                                      │
├───┼────┼────┼─────────────┼───┼───────────────────────┤
│四二  │ｕ○○  │92/05   │                          │7萬   │(1)偽造之「慈愛安養中心」為名，出具之感謝狀乙紙│
│      │        │        │                          │      │  ，及感謝狀上之偽造「慈愛安養中心」印文一枚。│
│      │        │        │                          │      │(2)偽造之「美林投資顧問股份有限公司」認購權證二│
│      │        │        │                          │      │  紙，及認購權證上各偽造（「美林投資顧問公司」│
│      │        │        │                          │      │  印文三枚、陳海昇印文二枚、李祥忠印文一枚、趙│
│      │        │        │                          │      │  雅惠印文一枚）。                            │
│      │        │        │                          │      │(3)偽造之「美林投資顧問公司」中獎通知書乙紙，及│
│      │        │        │                          │      │  中獎通知書上之偽造之「美林投資顧問公司」印文│
│      │        │        │                          │      │  一枚。                                      │
├───┼────┼────┼─────────────┼───┼───────────────────────┤
│四三  │乙宙○  │92/05/08│(1)郵局、戶名：江煥昌      │52萬  │(1)偽造之「富盛投資顧問股份有限公司」認購權證二│
│      │        │        │  帳號：00000000000000    │      │  紙，及認購權證上各偽造（「富盛投資顧問公司」│
│      │        │        │(2)郵局、戶名：曾信隆      │      │  印文三枚、陳海昇印文二枚、李祥忠印文一枚、趙│
│      │        │        │  帳號：000000000003      │      │  雅惠印文一枚）。                            │
│      │        │        │                          │      │(2)偽造之「慈愛安養中心」為名，出具之感謝狀乙紙│
│      │        │        │                          │      │  ，及感謝狀上之偽造「慈愛安養中心」印文一枚。│
│      │        │        │                          │      │(3)偽造之「香港特區彩票管理中心」授權證書乙紙，│
│      │        │        │                          │      │  及授權證書上偽造之張政堂、王志龍、宋國富、董│
│      │        │        │                          │      │  慶澤印文各一枚。                            │
├───┼────┼────┼─────────────┼───┼───────────────────────┤
│四四  │甲丑○  │92/05/14│(1)帳號：000000000000000   │235萬5│(1)偽造之「富盛投資顧問公司」中獎通知書乙紙，及│
│      │        │        │(2)郵局、戶名：劉連興      │千    │  中獎通知書上之偽造之「富盛投資顧問公司」印文│
│      │        │        │  帳號：00000000000000    │      │  一枚。                                      │
│      │        │        │(3)郵局、戶名：陳信益      │      │(2)偽造之「張政堂法律事務所」見證公文，及公函上│
│      │        │        │  帳號：00000000000000    │      │  之偽造「台灣省律師公會」、「張政堂律師事務所│
│      │        │        │(4)郵局、戶名：江煥昌      │      │  」、「張政堂」印文各一枚。                  │
│      │        │        │  帳號：00000000000000    │      │(3)偽造之「慈愛安養中心」為名，出具之感謝狀乙紙│
│      │        │        │                          │      │  ，及感謝狀上之偽造「慈愛安養中心」印文一枚。│
│      │        │        │                          │      │(4)偽造之「富盛投資顧問股份有限公司」認購權證二│
│      │        │        │                          │      │  紙，及認購權證上各偽造（「富盛投資顧問公司」│
│      │        │        │                          │      │  印文三枚、陳海昇印文二枚、李祥忠印文一枚、趙│
│      │        │        │                          │      │  雅惠印文一枚）。                            │
│      │        │        │                          │      │(5)偽造之「香港特區彩票管理中心」授權證書乙紙，│
│      │        │        │                          │      │  及授權證書上偽造之張政堂、王志龍、宋國富、董│
│      │        │        │                          │      │  慶澤印文各一枚。                            │
├───┼────┼────┼─────────────┼───┼───────────────────────┤
│四五  │ｘ○○  │92/05/21│(1)玉山銀行                │67萬1 │(1)偽造之「富盛投資顧問公司」中獎通知書乙紙，及│
│      │        │        │  帳號：0000000000000     │千    │  中獎通知書上之偽造之「富盛投資顧問公司」印文│
│      │        │        │(2)郵局、戶名：黃東良      │      │  一枚。                                      │
│      │        │        │  帳號：00000000000000    │      │(2)偽造之「富盛投資顧問股份有限公司」認購權證二│
│      │        │        │(3)郵局、戶名：曾錦龍      │      │  紙，及認購權證上各偽造（「富盛投資顧問公司」│
│      │        │        │  帳號：00000000000000    │      │  印文三枚、陳海昇印文二枚、李祥忠印文一枚、趙│
│      │        │        │                          │      │  雅惠印文一枚）。                            │
│      │        │        │                          │      │(3)偽造之「慈愛安養中心」為名，出具之感謝狀乙紙│
│      │        │        │                          │      │  ，及感謝狀上之偽造「慈愛安養中心」印文一枚。│
│      │        │        │                          │      │(4)偽造之「香港特區彩票管理中心」授權證書乙紙，│
│      │        │        │                          │      │  及授權證書上偽造之張政堂、王志龍、宋國富、董│
│      │        │        │                          │      │  慶澤印文各一枚。                            │
├───┼────┼────┼─────────────┼───┼───────────────────────┤
│四六  │乙ａ○  │92/05/22│(1)郵局、戶名：陳惠玲      │53萬6 │(1)偽造之「環亞證券」中獎通知書乙紙，及中獎通知│
│      │        │        │  帳號：00000000000000    │千    │  書上之偽造之「環亞證券」印文一枚。          │
│      │        │        │(2)郵局、戶名：邱家儒      │      │(2)偽造之「永盛投資顧問股份有限公司」認購權證二│
│      │        │        │  帳號：00000000000000    │      │  紙，及認購權證上各偽造（「永盛投資顧問公司」│
│      │        │        │                          │      │  印文三枚、羅俊賢印文二枚、莊坤榮印文一枚、林│
│      │        │        │                          │      │  雅萍印文一枚。                              │
│      │        │        │                          │      │(3)偽造之「慈安慈幼安養中心」為名，出具之感謝狀│
│      │        │        │                          │      │  乙紙，及感謝狀上之偽造「慈安慈幼安養中心」印│
│      │        │        │                          │      │  文一枚。                                    │
│      │        │        │                          │      │(4)偽造之「香港特區彩票管理中心」授權證書乙紙，│
│      │        │        │                          │      │  及授權證書上偽造之陳義德、趙福全、董建國、王│
│      │        │        │                          │      │  偉忠印文各一枚。                            │
├───┼────┼────┼─────────────┼───┼───────────────────────┤
│四七  │丙亥○  │92/05   │                          │7萬   │(1)偽造之「美林投資顧問股份有限公司」認購權證二│
│      │        │        │                          │      │  紙，及認購權證上各偽造（「美林投資顧問公司」│
│      │        │        │                          │      │  印文三枚、陳海昇印文二枚、李祥忠印文一枚、趙│
│      │        │        │                          │      │  雅惠印文一枚）。                            │
│      │        │        │                          │      │(2)偽造之「慈愛安養中心」為名，出具之感謝狀乙紙│
│      │        │        │                          │      │  ，及感謝狀上之偽造「慈愛安養中心」印文一枚。│
├───┼────┼────┼─────────────┼───┼───────────────────────┤
│四八  │丙酉○  │92/06   │                          │18萬  │未檢附。                                      │
├───┼────┼────┼─────────────┼───┼───────────────────────┤
│四九  │亥○○  │92/06/20│郵局、戶名：林坤火        │7萬   │(1)偽造之「世紀投資顧問股份有限公司」認購權證乙│
│      │        │        │帳號：00000000000000      │      │  紙，及認購權證上之偽造「世紀投資顧問公司」印│
│      │        │        │                          │      │  文三枚、謝瑞明印文二枚、陳鴻山印文一枚、何耀│
│      │        │        │                          │      │  宗印文一枚。                                │
│      │        │        │                          │      │(2)偽造之「慈愛安養中心」為名，出具之感謝狀乙紙│
│      │        │        │                          │      │  ，及感謝狀上之偽造「慈愛安養中心」印文一枚。│
├───┼────┼────┼─────────────┼───┼───────────────────────┤
│五○  │甲Ｋ○  │92/05   │(1)台中四張梨郵局          │51萬  │(1)偽造之「寶弘金融控股公司」中獎通知書乙紙，及│
│      │        │        │  戶名：陳勝耀            │      │  中獎通知書上之偽造之「寶弘金融控股公司」印文│
│      │        │        │  帳號：00000000000000    │      │  一枚。                                      │
│      │        │        │(2)台北興安郵局            │      │(2)偽造之「寶弘金融控股股份有限公司」認購權證二│
│      │        │        │  戶名：邱家儒            │      │  紙，及認購權證上各偽造（「寶弘金融控股公司」│
│      │        │        │  帳號：0000000000000     │      │  印文二枚、林耀德印文一枚、吳進益印文一枚、楊│
│      │        │        │(3)台中四張梨郵局          │      │  欣怡印文一枚）。                            │
│      │        │        │  戶名：徐富隆            │      │(3)偽造之「明光慈幼安養中心」為名，出具之感謝狀│
│      │        │        │  帳號：00000000000000    │      │  乙紙，及感謝狀上之偽造「明光慈幼安養中心」印│
│      │        │        │                          │      │  文一枚。                                    │
│      │        │        │                          │      │(4)偽造之「寶弘金融控股公司」寶弘集團兌獎乙案通│
│      │        │        │                          │      │  知書乙紙。                                  │
│      │        │        │                          │      │(5)偽造之「香港特區彩票管理中心」授權證書乙紙，│
│      │        │        │                          │      │  及授權證書上偽造之陳義德、趙福全、董建國、王│
│      │        │        │                          │      │  偉忠印文各一枚。                            │
├───┼────┼────┼─────────────┼───┼───────────────────────┤
│五一  │甲戌○  │92/05   │郵局、戶名：林志賢        │7萬   │(1)偽造之「寶弘金融控股股份有限公司」認購權證二│
│      │        │        │帳號：00000000000000      │      │  紙，及認購權證上各偽造（「寶弘金融控股公司」│
│      │        │        │                          │      │  印文三枚、林耀德印文二枚、吳進益印文一枚、楊│
│      │        │        │                          │      │  欣怡印文一枚）。                            │
├───┼────┼────┼─────────────┼───┼───────────────────────┤
│五二  │乙宇○  │92/05/27│(1)華僑銀行、戶名：潘聖義  │18萬  │(1)偽造之「慈安慈幼安養中心」為名，出具之感謝狀│
│      │        │        │  帳號：00000000000000    │      │  乙紙，及感謝狀上之偽造「慈安慈幼安養中心」印│
│      │        │        │(2)高雄第九信用合作社      │      │  文一枚。                                    │
│      │        │        │  帳號：0000000000        │      │                                              │
├───┼────┼────┼─────────────┼───┼───────────────────────┤
│五三  │甲Ｎ 光 │92/05/22│(1)復華銀行、戶名：陳正明  │62萬  │(1)偽造之「富盛投資顧問公司」20週年慶邀請函乙紙│
│      │        │        │  帳號：0000000000000     │      │  。                                          │
│      │        │        │(2)郵局、戶名：曾錦龍      │      │(2)偽造之「香港特區彩票管理中心」授權證書乙紙，│
│      │        │        │  帳號：00000000000000    │      │  及授權證書上偽造之張政堂、王志龍、宋國富、董│
│      │        │        │                          │      │  慶澤印文各一枚。                            │
├───┼────┼────┼─────────────┼───┼───────────────────────┤
│五四  │乙ｏ○  │92/05   │(1)華南銀行民族路分行      │51萬  │(1)偽造之「寶弘金融控股公司」中獎通知書乙紙，及│
│      │        │        │  戶名：張耿昇            │      │  中獎通知書上之偽造之「寶弘金融控股公司」印文│
│      │        │        │  帳號：00000000000       │      │  一枚。                                      │
│      │        │        │(2)沙鹿郵局、戶名：嚴斯才  │      │(2)偽造之「明光慈幼安養中心」為名，出具之感謝狀│
│      │        │        │  帳號：0000000000000     │      │  乙紙，及感謝狀上之偽造「明光慈幼安養中心」印│
│      │        │        │                          │      │  文一枚。                                    │
│      │        │        │                          │      │(3)偽造之「寶弘金融控股公司」寶弘集團兌獎乙案通│
│      │        │        │                          │      │  知書乙紙。                                  │
│      │        │        │                          │      │(4)偽造之「寶弘金融控股股份有限公司」認購權證乙│
│      │        │        │                          │      │  紙，及認購權證上之偽造「寶弘金融控股公司」印│
│      │        │        │                          │      │  文二枚、林耀德印文一枚、吳進益印文一枚、楊欣│
│      │        │        │                          │      │  怡印文一枚。                                │
├───┼────┼────┼─────────────┼───┼───────────────────────┤
│五五  │甲地    │92/06   │(1)郵局、戶名：洪正中      │25萬  │未檢附。                                      │
│      │        │        │  帳號：00000000000000    │      │                                              │
│      │        │        │(2)郵局、戶名：黃文章      │      │                                              │
│      │        │        │  帳號：00000000000000    │      │                                              │
├───┼────┼────┼─────────────┼───┼───────────────────────┤
│五六  │甲Ｐ○  │92/06   │台南西華郵局、戶名：張瑞澤│7萬   │未檢附。                                      │
│      │        │        │帳號：00000000000000      │      │                                              │
├───┼────┼────┼─────────────┼───┼───────────────────────┤
│五七  │Ｚ○○  │92/06   │陳國良                    │18萬  │(1)偽造之「慈安慈幼安養中心」為名，出具之感謝狀│
│      │        │        │                          │      │  乙紙，及感謝狀上之偽造「慈安慈幼安養中心」印│
│      │        │        │                          │      │  文一枚。                                    │
├───┼────┼────┼─────────────┼───┼───────────────────────┤
│五八  │乙ｇ○  │92/05   │國泰銀行                  │7萬   │(1)偽造之「運通投資顧問公司」中獎通知書乙紙，及│
│      │        │        │帳號：0000000000000000    │      │  中獎通知書上之偽造之「運通投資顧問公司」印文│
│      │        │        │                          │      │  一枚。                                      │
│      │        │        │                          │      │(2)偽造之「美林投資顧問公司」中獎通知書乙紙，及│
│      │        │        │                          │      │  中獎通知書上之偽造之「美林投資顧問公司」印文│
│      │        │        │                          │      │  一枚。                                      │
│      │        │        │                          │      │(3)偽造之「美林投資顧問公司」20週年慶邀請函乙紙│
│      │        │        │                          │      │  。                                          │
│      │        │        │                          │      │(4)偽造之「皇家維也納有限公司」慶祝香港成立50週│
│      │        │        │                          │      │  年，週年慶活動邀請函乙紙。                  │
│      │        │        │                          │      │(5)偽造之「美林投資顧問股份有限公司」認購權證二│
│      │        │        │                          │      │  紙，及認購權證上各偽造（「美林投資顧問公司」│
│      │        │        │                          │      │  印文三枚、陳海昇印文二枚、李祥忠印文一枚、趙│
│      │        │        │                          │      │  雅惠印文一枚）。                            │
│      │        │        │                          │      │(6)偽造之「慈愛安養中心」為名，出具之感謝狀乙紙│
│      │        │        │                          │      │  ，及感謝狀上之偽造「慈愛安養中心」印文一枚。│
├───┼────┼────┼─────────────┼───┼───────────────────────┤
│五九  │乙Ｅ○  │92/05/02│(1)郵局、戶名：李建榮      │52萬  │(1)偽造之「美林投資顧問公司」中獎通知書乙紙，及│
│      │        │        │  帳號：00000000000000    │      │  中獎通知書上之偽造之「美林投資顧問公司」印文│
│      │        │        │(2)上海銀行敦南分行        │      │  一枚。                                      │
│      │        │        │  戶名：林建成            │      │(2)偽造之「美林投資顧問股份有限公司」認購權證二│
│      │        │        │  帳號：000000000000000   │      │  紙，及認購權證上各偽造（「美林投資顧問公司」│
│      │        │        │                          │      │  印文三枚、陳海昇印文二枚、李祥忠印文一枚、趙│
│      │        │        │                          │      │  雅惠印文一枚）。                            │
│      │        │        │                          │      │(3)偽造之「慈愛安養中心」為名，出具之感謝狀乙紙│
│      │        │        │                          │      │  ，及感謝狀上之偽造「慈愛安養中心」印文一枚。│
│      │        │        │                          │      │(4)偽造之「香港特區彩票管理中心」授權證書乙紙，│
│      │        │        │                          │      │  及授權證書上偽造之張政堂、王志龍、宋國富、董│
│      │        │        │                          │      │  慶澤印文各一枚。                            │
├───┼────┼────┼─────────────┼───┼───────────────────────┤
│六○  │甲Ｙ○  │92/06/23│(1)合作金庫松江分行        │7萬   │(1)偽造之「寶弘金融控股公司」中獎通知書乙紙，及│
│      │        │        │  戶名：曾信隆            │      │  中獎通知書上之偽造之「寶弘金融控股公司」印文│
│      │        │        │  帳號：0000000000000     │      │  一枚。                                      │
│      │        │        │                          │      │(2)偽造之「明光慈幼安養中心」為名，出具之感謝狀│
│      │        │        │                          │      │  乙紙，及感謝狀上之偽造「明光慈幼安養中心」印│
│      │        │        │                          │      │  文一枚。                                    │
│      │        │        │                          │      │(3)偽造之「寶弘金融控股股份有限公司」認購權證乙│
│      │        │        │                          │      │  紙，及認購權證上之偽造「寶弘金融控股公司」印│
│      │        │        │                          │      │  文二枚、林耀德印文一枚、吳進益印文一枚、楊欣│
│      │        │        │                          │      │  怡印文一枚。                                │
└───┴────┴────┴─────────────┴───┴───────────────────────┘
 附表一（三）
┌───┬────┬────┬─────────────┬───┬───────────────────────┐
│編  號│姓  名  │日  期  │匯款帳號                  │金額  │偽造之印文、文書                              │
├───┼────┼────┼─────────────┼───┼───────────────────────┤
│一    │甲酉○  │92/03   │(1)中國商銀台北分行        │180萬4│(1)偽造之「鑫業金控公司」中獎通知書乙紙，及中獎│
│      │        │        │  戶名：林東龍            │千元  │  通知書上之偽造之「鑫業金空公司」印文一枚。  │
│      │        │        │  帳號：00000000000       │      │(2)偽造之「鑫業人壽保險股份有限公司台灣分公司」│
│      │        │        │(2)郵局、戶名：張正銘      │      │  保險證乙紙，及偽造之「鑫業人壽保險股份有限公│
│      │        │        │  帳號：00000000000000    │      │  司台灣分公司」保險單上之王鼎中、張玉玲印文各│
│      │        │        │(3)郵局、戶名：林聰輝      │      │  一枚。                                      │
│      │        │        │  帳號：00000000000000    │      │(3)偽造之「香港特區彩票管理中心」授權證書乙紙，│
│      │        │        │                          │      │  及授權證書上偽造之陳忠信、趙福全、董建國、王│
│      │        │        │                          │      │  偉忠印文各一枚。                            │
│      │        │        │                          │      │(4)偽造之「慈安慈幼安養中心」為名，出具之感謝狀│
│      │        │        │                          │      │  乙紙，及感謝狀上之偽造「慈安慈幼安養中心」印│
│      │        │        │                          │      │  文一枚。                                    │
├───┼────┼────┼─────────────┼───┼───────────────────────┤
│二    │乙Ｕ○  │92/04/22│(1)郵局、戶名：楊勝馳      │239萬5│(1)偽造之「慈愛安養中心」為名，出具之感謝狀乙紙│
│      │        │        │  帳號：00000000000000    │千    │  ，及感謝狀上之偽造「慈愛安養中心」印文一枚。│
│      │        │        │(2)郵局、戶名：洪正中      │      │(2)偽造之「運通投資顧問股份有限公司」認購權證二│
│      │        │        │  帳號：00000000000000    │      │  紙，及認購權證上各偽造（「運通投資顧問公司」│
│      │        │        │                          │      │  印文三枚、陳海昇印文二枚、李祥忠印文一枚、趙│
│      │        │        │                          │      │  雅惠印文一枚）。                            │
│      │        │        │                          │      │(3)偽造之「百興法律事務所」見證公文，及公函上之│
│      │        │        │                          │      │  偽造「台灣省律師公會」、「百興律師事務所」、│
│      │        │        │                          │      │  「張政堂」印文各一枚。                      │
│      │        │        │                          │      │(4)偽造之「運通投資顧問公司」中獎通知書乙紙，及│
│      │        │        │                          │      │  中獎通知書上之偽造之「運通投資顧問公司」印文│
│      │        │        │                          │      │  一枚。                                      │
│      │        │        │                          │      │(5)偽造之「香港特區彩票管理中心」授權證書乙紙，│
│      │        │        │                          │      │  及授權證書上偽造之張政堂、王志龍、宋國富、董│
│      │        │        │                          │      │  慶澤印文各一枚。                            │
├───┼────┼────┼─────────────┼───┼───────────────────────┤
│三    │子○○  │92/04/30│(1)三信、戶名：林順智      │18萬  │(1)偽造之「慶光慈幼安養中心」為名，出具之感謝狀│
│      │        │        │  帳號：0000000000        │      │  乙紙，及感謝狀上之偽造「慶光慈幼安養中心」印│
│      │        │        │(2)郵局、戶名：陳信通      │      │  文一枚。                                    │
│      │        │        │  帳號：00000000000000    │      │(2)偽造之「黃河人壽保險股份有限公司台灣分公司」│
│      │        │        │                          │      │  保險證乙紙，及偽造之「黃河人壽保險股份有限公│
│      │        │        │                          │      │  司台灣分公司」保險單上之王鼎中、張玉玲印文各│
│      │        │        │                          │      │  一枚。                                      │
├───┼────┼────┼─────────────┼───┼───────────────────────┤
│四    │乙戌○  │92/04/23│(1)台中企銀西屯分行        │53萬  │(1)偽造之「慈安慈幼安養中心」為名，出具之感謝狀│
│      │        │        │  戶名：陳浩禹            │      │  乙紙，及感謝狀上之偽造「慈安慈幼安養中心」印│
│      │        │        │  帳號：000000000000      │      │  文一枚。                                    │
│      │        │        │(2)郵局、戶名：陳信通      │      │(2)偽造之「鑫業金控公司」中獎通知書乙紙，及中獎│
│      │        │        │  帳號：00000000000000    │      │  通知書上之偽造之「鑫業金控公司」印文一枚。  │
│      │        │        │                          │      │(3)偽造之「香港特區彩票管理中心」授權證書乙紙，│
│      │        │        │                          │      │  及授權證書上偽造之陳忠信、趙福全、董建國、王│
│      │        │        │                          │      │  偉忠印文各一枚。                            │
├───┼────┼────┼─────────────┼───┼───────────────────────┤
│五    │甲ｌ○  │92/04   │                          │52萬  │未檢附                                        │
├───┼────┼────┼─────────────┼───┼───────────────────────┤
│六    │乙ｑ○  │92/04   │(1)郵局、戶名：鄭文得      │51萬  │(1)偽造之「鑫業人壽保險股份有限公司台灣分公司」│
│      │        │        │  帳號：00000000000000    │      │  保險證乙紙，及偽造之「鑫業人壽保險股份有限公│
│      │        │        │(2)戶名：黃建德            │      │  司台灣分公司」保險單上之王鼎中、張玉玲印文各│
│      │        │        │  帳號：000000000000000   │      │  一枚。                                      │
│      │        │        │                          │      │(2)偽造之「香港特區彩票管理中心」授權證書乙紙，│
│      │        │        │                          │      │  及授權證書上偽造之陳忠信、趙福全、董建國、王│
│      │        │        │                          │      │  偉忠印文各一枚。                            │
├───┼────┼────┼─────────────┼───┼───────────────────────┤
│七    │甲Ｇ○  │92/04/28│郵局、戶名：林聰輝        │8萬   │(1)偽造之「慈安慈幼安養中心」為名，出具之感謝狀│
│      │        │        │帳號：000000000000000     │      │  乙紙，及感謝狀上之偽造「慈安慈幼安養中心」印│
│      │        │        │                          │      │  文一枚。                                    │
├───┼────┼────┼─────────────┼───┼───────────────────────┤
│八    │乙辰○  │92/04/23│(1)郵局、戶名：鄭國輝      │82萬  │(1)偽造之「運通投資顧問公司」中獎通知書乙紙，及│
│      │        │        │  帳號：00000000000000    │      │  中獎通知書上之偽造之「運通投資顧問公司」印文│
│      │        │        │(2)上海銀行敦南分行        │      │  一枚。                                      │
│      │        │        │  戶名：林建成            │      │(2)偽造之「百興法律事務所」見證公文，及公函上之│
│      │        │        │  帳號：00000000000000    │      │  偽造「台灣省律師公會」、「百興律師事務所」、│
│      │        │        │                          │      │  「張政堂」印文各一枚。                      │
│      │        │        │                          │      │(3)偽造之「運通投資顧問公司」20週年慶邀請函乙紙│
│      │        │        │                          │      │  。                                          │
├───┼────┼────┼─────────────┼───┼───────────────────────┤
│九    │ｙ○○○│92/04/18│(1)國泰銀行                │53萬  │(1)偽造之「黃河人壽保險股份有限公司台灣分公司」│
│      │        │        │  戶名：曾信隆            │      │  保險證乙紙，及偽造之「黃河人壽保險股份有限公│
│      │        │        │  帳號：0000000000000     │      │  司台灣分公司」保險單上之王鼎中、張玉玲印文各│
│      │        │        │(2)郵局、戶名：鄭文明      │      │  一枚。                                      │
│      │        │        │  帳號：00000000000000    │      │(2)偽造之「香港特區彩票管理中心」授權證書乙紙，│
│      │        │        │                          │      │  及授權證書上偽造之陳忠信、趙福全、董建國、王│
│      │        │        │                          │      │  偉忠印文各一枚。                            │
├───┼────┼────┼─────────────┼───┼───────────────────────┤
│一○  │庚○○  │92/04   │(1)郵局、戶名：何宜君      │62萬五│(1)偽造之「永盛投資顧問股份有限公司」認購權證乙│
│      │        │        │  帳號：00000000000000    │千6百 │  紙，及認購權證上之偽造「永盛投資顧問公司」印│
│      │        │        │(2)郵局、戶名：陳惠玲      │      │  文二枚、羅俊賢印文一枚、莊坤榮印文一枚、林雅│
│      │        │        │  帳號：00000000000000    │      │  萍印文一枚。                                │
│      │        │        │(3)郵局、戶名：林志順      │      │(2)偽造之「慈安慈幼安養中心」為名，出具之感謝狀│
│      │        │        │  帳號：00000000000000    │      │  乙紙，及感謝狀上之偽造「慈安慈幼安養中心」印│
│      │        │        │(4)郵局、戶名：簡振芳      │      │  文一枚。                                    │
│      │        │        │  帳號：00000000000000    │      │(3)偽造之「香港特區彩票管理中心」授權證書乙紙，│
│      │        │        │                          │      │  及授權證書上偽造之陳義德、趙福全、董建國、王│
│      │        │        │                          │      │  偉忠印文各一枚。                            │
├───┼────┼────┼─────────────┼───┼───────────────────────┤
│一一  │丁○○  │92/04   │(1)郵局、戶名：張雪峰      │94萬6 │(1)偽造之「寶弘金融控股股份有限公司」認購權證乙│
│      │        │        │  帳號：0000000000000     │千    │  紙，及認購權證上之偽造「寶弘金融控股公司」印│
│      │        │        │(2)郵局、戶名：徐富隆      │      │  文三枚、林耀德印文二枚、吳進益印文一枚、楊欣│
│      │        │        │  帳號：00000000000000    │      │  怡印文一枚。                                │
│      │        │        │(3)郵局、戶名陳勝耀        │      │(2)偽造之「明光慈幼安養中心」為名，出具之感謝狀│
│      │        │        │  帳號：00000000000000    │      │  乙紙，及感謝狀上之偽造「明光慈幼安養中心」印│
│      │        │        │(4)郵局、戶名：周美玲      │      │  文一枚。                                    │
│      │        │        │  帳號：00000000000000    │      │                                              │
├───┼────┼────┼─────────────┼───┼───────────────────────┤
│一二  │壬○○  │92/03   │(1)新店公崙郵局            │255萬 │(1)偽造之「慈安慈幼安養中心」為名，出具之感謝狀│
│      │        │        │  戶名：何怡君            │      │  乙紙，及感謝狀上之偽造「慈安慈幼安養中心」印│
│      │        │        │  帳號：00000000000000    │      │  文一枚。                                    │
│      │        │        │(2)台北興安郵局            │      │(2)偽造之「永盛投資顧問股份有限公司」認購權證二│
│      │        │        │  戶名：邱家儒            │      │  紙，及認購權證上各偽造（「永盛投資顧問公司」│
│      │        │        │  帳號：0000000000000     │      │  印文三枚、羅俊賢印文二枚、莊坤榮印文一枚、林│
│      │        │        │(3)永和郵局、戶名：林志順  │      │  雅萍印文一枚。                              │
│      │        │        │  帳號：00000000000000    │      │                                              │
├───┼────┼────┼─────────────┼───┼───────────────────────┤
│一三  │乙ｉ○  │92/03   │                          │8萬   │(1)偽造之「慈安慈幼安養中心」為名，出具之感謝狀│
│      │        │        │                          │      │  乙紙，及感謝狀上之偽造「慈安慈幼安養中心」印│
│      │        │        │                          │      │  文一枚。                                    │
│      │        │        │                          │      │(2)偽造之「鑫業人壽保險股份有限公司台灣分公司」│
│      │        │        │                          │      │  保險證乙紙，及偽造之「鑫業人壽保險股份有限公│
│      │        │        │                          │      │  司台灣分公司」保險單上之王鼎中、張玉玲印文各│
│      │        │        │                          │      │  一枚。                                      │
├───┼────┼────┼─────────────┼───┼───────────────────────┤
│一四  │陳姮蓉  │92/02/19│(1)誠泰銀行新店分行        │52萬  │(1)偽造之「慈愛安養中心」為名，出具之感謝狀乙紙│
│      │        │        │  戶名：周建宏            │      │  。                                          │
│      │        │        │  帳號：000000000000      │      │(2)偽造之「運通投資顧問股份有限公司」認購權證二│
│      │        │        │(2)郵局、戶名：麥佑信      │      │  紙，及認購權證上各偽造（「運通投資顧問公司」│
│      │        │        │  帳號：00000000000000    │      │  印文三枚、陳海昇印文二枚、李祥忠印文一枚、趙│
│      │        │        │                          │      │  雅惠印文一枚）。                            │
└───┴────┴────┴─────────────┴───┴───────────────────────┘
附表二
┌───┬─────────┬──┬──────────┬─────────┐
│項次  │品名              │單位│ 數量               │查扣地點          │
├───┼─────────┼──┼──────────┼─────────┤
│一    │甲ｉ○販賣人頭贓款│新台│壹拾柒萬陸仟壹佰元整│自甲ｉ○身上查扣（│
│      │                  │幣  │                    │臺中市○○○路○段│
│      │                  │    │                    │四六八號）        │
├───┼─────────┼──┼──────────┼─────────┤
│二    │呼叫器            │只  │00000000000        │自甲ｉ○身上查扣（│
│      │                  │    │                    │臺中市○○○路○段│
│      │                  │    │                    │四六八號）        │
├───┼─────────┼──┼──────────┼─────────┤
│三    │呼叫器            │只  │00000000000        │自甲ｉ○身上查扣（│
│      │                  │    │                    │臺中市○○○路○段│
│      │                  │    │                    │四六八號）        │
├───┼─────────┼──┼──────────┼─────────┤
│四    │呼叫器            │只  │00000000000        │自甲ｉ○身上查扣（│
│      │                  │    │                    │臺中市○○○路○段│
│      │                  │    │                    │四六八號）        │
├───┼─────────┼──┼──────────┼─────────┤
│五    │人頭電話（NOKIA） │支  │00000000000        │自甲ｉ○身上查扣（│
│      │                  │    │序號000000000000000 │臺中市○○○路○段│
│      │                  │    │                    │四六八號）        │
├───┼─────────┼──┼──────────┼─────────┤
│六    │人頭電話（NOKIA） │支  │00000000000        │自甲ｉ○身上查扣（│
│      │                  │    │序號000000000000000 │臺中市○○○路○段│
│      │                  │    │                    │四六八號）        │
├───┼─────────┼──┼──────────┼─────────┤
│七    │身份證影本        │張  │拾                  │自甲ｉ○身上查扣（│
│      │                  │    │                    │臺中市○○○路○段│
│      │                  │    │                    │四六八號）        │
├───┼─────────┼──┼──────────┼─────────┤
│八    │買賣人頭帳號電話手│本  │貳                  │自甲ｉ○身上查扣（│
│      │抄本              │    │                    │臺中市○○○路○段│
│      │                  │    │                    │四六八號）        │
├───┼─────────┼──┼──────────┼─────────┤
│九    │人頭電話（NOKIA） │支  │00000000000        │扣押自臺中市○○路│
│      │                  │    │序號000000000000000 │一○四九號二四樓之│
│      │                  │    │                    │三七號            │
├───┼─────────┼──┼──────────┼─────────┤
│一○  │（NOKIA）手機     │    │序號000000000000000 │自甲ｉ○身上查扣（│
│      │                  │    │                    │臺中市○○○路○段│
│      │                  │    │                    │四六八號）        │
├───┼─────────┼──┼──────────┼─────────┤
│一一  │人頭電話帳單      │疊  │壹                  │自甲ｉ○身上查扣（│
│      │                  │    │                    │臺中市○○○路○段│
│      │                  │    │                    │四六八號）        │
├───┼─────────┼──┼──────────┼─────────┤
│一二  │宅急便收據（以寄）│張  │貳百壹拾張          │自甲ｉ○身上查扣（│
│      │                  │    │                    │臺中市○○○路○段│
│      │                  │    │                    │四六八號）        │
├───┼─────────┼──┼──────────┼─────────┤
│一三  │人頭SIM卡         │張  │貳拾伍              │自甲ｉ○身上查扣（│
│      │                  │    │                    │臺中市○○○路○段│
│      │                  │    │                    │四六八號）        │
├───┼─────────┼──┼──────────┼─────────┤
│一四  │SIM卡護卡         │張  │陸                  │自甲ｉ○身上查扣（│
│      │                  │    │                    │臺中市○○○路○段│
│      │                  │    │                    │四六八號）        │
├───┼─────────┼──┼──────────┼─────────┤
│一五  │手機（NOKIA）     │支  │壹                  │自M七-六○壹○自小│
│      │                  │    │序號000000000000000 │客車扣押          │
├───┼─────────┼──┼──────────┼─────────┤
│一六  │呼叫器            │只  │00000000000        │自M七-六○壹○自小│
│      │                  │    │                    │客車扣押          │
├───┼─────────┼──┼──────────┼─────────┤
│一七  │呼叫器            │只  │00000000000        │自M七-六○壹○自小│
│      │                  │    │                    │客車扣押          │
├───┼─────────┼──┼──────────┼─────────┤
│一八  │呼叫器            │只  │00000000000        │自M七-六○壹○自小│
│      │                  │    │                    │客車扣押          │
├───┼─────────┼──┼──────────┼─────────┤
│一九  │呼叫器            │只  │00000000000        │自M七-六○壹○自小│
│      │                  │    │                    │客車扣押          │
├───┼─────────┼──┼──────────┼─────────┤
│二○  │三信商業銀行支票  │張  │壹、面額貳百萬元    │自M七-六○壹○自小│
│      │                  │    │                    │客車扣押          │
├───┼─────────┼──┼──────────┼─────────┤
│二一  │三信商業銀行支票  │張  │壹、面額陸萬元      │自M七-六○壹○自小│
│      │                  │    │                    │客車扣押          │
├───┼─────────┼──┼──────────┼─────────┤
│二二  │泛亞銀行支票      │張  │壹、面額參拾壹萬元  │自M七-六○壹○自小│
│      │                  │    │                    │客車扣押          │
├───┼─────────┼──┼──────────┼─────────┤
│二三  │人頭帳戶（何育霖）│本  │壹組、000-00-0000000│自M七-六○壹○自小│
│      │華南銀行          │    │                    │客車扣押          │
├───┼─────────┼──┼──────────┼─────────┤
│二四  │人頭帳戶（張國興）│本  │壹組、000-00-0000000│自M七-六○壹○自小│
│      │華南銀行          │    │                    │客車扣押          │
├───┼─────────┼──┼──────────┼─────────┤
│二五  │人頭帳戶（林宗平）│本  │壹組、000-000-000000│自M七-六○壹○自小│
│      │合作金庫          │    │                    │客車扣押          │
├───┼─────────┼──┼──────────┼─────────┤
│二六  │人頭帳戶（林威志）│本  │壹組、000-000-000000│自M七-六○壹○自小│
│      │泛亞銀行          │    │                    │客車扣押          │
├───┼─────────┼──┼──────────┼─────────┤
│二七  │人頭帳戶（王淑娜）│本  │壹組、000-00-0000000│自M七-六○壹○自小│
│      │台中銀行          │    │                    │客車扣押          │
├───┼─────────┼──┼──────────┼─────────┤
│二八  │人頭帳戶（黃秋益）│本  │壹組                │自M七-六○壹○自小│
│      │郵政總局          │    │000-0000000-0000000 │客車扣押          │
├───┼─────────┼──┼──────────┼─────────┤
│二九  │人頭帳戶（載家堂）│本  │壹組                │自M七-六○壹○自小│
│      │郵政總局          │    │000-0000000-0000000 │客車扣押          │
├───┼─────────┼──┼──────────┼─────────┤
│三○  │人頭帳戶（陳輝雄）│本  │壹組                │自M七-六○壹○自小│
│      │郵政總局          │    │000-0000000-0000000 │客車扣押          │
├───┼─────────┼──┼──────────┼─────────┤
│三一  │人頭帳戶（陳志書）│本  │壹組                │自M七-六○壹○自小│
│      │郵政總局          │    │000-0000000-0000000 │客車扣押          │
├───┼─────────┼──┼──────────┼─────────┤
│三二  │人頭帳戶（王佳祺）│本  │壹組                │自M七-六○壹○自小│
│      │郵政總局          │    │000-0000000-0000000 │客車扣押          │
├───┼─────────┼──┼──────────┼─────────┤
│三三  │人頭帳戶（廖子毅）│本  │壹組                │自M七-六○壹○自小│
│      │郵政總局          │    │000-0000000-0000000 │客車扣押          │
├───┼─────────┼──┼──────────┼─────────┤
│三四  │人頭帳戶（陳進財）│本  │壹組                │自M七-六○壹○自小│
│      │郵政總局          │    │000-0000000-0000000 │客車扣押          │
├───┼─────────┼──┼──────────┼─────────┤
│三五  │人頭帳戶（江紹銘）│本  │壹組                │自M七-六○壹○自小│
│      │郵政總局          │    │000-0000000-0000000 │客車扣押          │
├───┼─────────┼──┼──────────┼─────────┤
│三六  │人頭帳戶（潘文義）│本  │壹組                │自M七-六○壹○自小│
│      │郵政總局          │    │000-0000000-0000000 │客車扣押          │
├───┼─────────┼──┼──────────┼─────────┤
│三七  │人頭帳戶（李德榮）│本  │壹組                │自M七-六○壹○自小│
│      │郵政總局          │    │000-0000000-0000000 │客車扣押          │
├───┼─────────┼──┼──────────┼─────────┤
│三八  │人頭帳戶（鄭文明）│本  │壹組                │自M七-六○壹○自小│
│      │郵政總局          │    │000-0000000-0000000 │客車扣押          │
├───┼─────────┼──┼──────────┼─────────┤
│三九  │人頭帳戶提款卡郵政│張  │壹、0000000-0000000 │自M七-六○壹○自小│
│      │總局              │    │                    │客車扣押          │
├───┼─────────┼──┼──────────┼─────────┤
│四○  │郵政國內匯款執據  │張  │壹                  │警方借提甲ｉ○自M │
│      │                  │    │                    │七-六○一○自小客 │
│      │                  │    │                    │車扣押            │
├───┼─────────┼──┼──────────┼─────────┤
│四一  │人頭帳戶年籍對造表│張  │壹                  │警方借提甲ｉ○自M │
│      │                  │    │                    │七-六○一○自小客 │
│      │                  │    │                    │車扣押            │
├───┼─────────┼──┼──────────┼─────────┤
│四二  │詐欺開銷（支出）記│本  │壹                  │警方借提甲ｉ○自M │
│      │帳本              │    │                    │七-六○一○自小客 │
│      │                  │    │                    │車扣押            │
└───┴─────────┴──┴──────────┴─────────┘
附表三
┌───┬─────────┬──┬──────────┬─────────┐
│項次  │品名              │單位│ 數量               │查扣地點          │
├───┼─────────┼──┼──────────┼─────────┤
│一    │宅急便收據（己據）│張  │柒拾柒              │扣押自臺中市○○路│
│      │                  │    │                    │二段二巷七之一號  │
├───┼─────────┼──┼──────────┼─────────┤
│二    │被害人資料        │本  │壹                  │扣押自臺中市○○路│
│      │                  │    │                    │二段二巷七之一號  │
├───┼─────────┼──┼──────────┼─────────┤
│三    │甲ｉ○付與甲ｘ○零│新台│玖仟貳佰元整        │扣押自臺中市○○路│
│      │用金              │幣  │                    │二段二巷七之一號  │
├───┼─────────┼──┼──────────┼─────────┤
│四    │甲ｘ○與甲ｉ○等聯│支  │00000000000        │扣押自臺中市○○路│
│      │絡呼叫器          │    │                    │二段二巷七之一號  │
├───┼─────────┼──┼──────────┼─────────┤
│五    │授權證書          │本  │伍拾陸              │扣押自臺中市○○路│
│      │                  │    │                    │二段二四○之一號一│
│      │                  │    │                    │○之一三          │
├───┼─────────┼──┼──────────┼─────────┤
│六    │感謝狀（心慈禪院）│疊  │壹                  │扣押自臺中市○○路│
│      │                  │    │                    │二段二四○之一號一│
│      │                  │    │                    │○之一三          │
├───┼─────────┼──┼──────────┼─────────┤
│七    │感謝狀（慈愛禪寺安│疊  │壹                  │扣押自臺中市○○路│
│      │養中心）          │    │                    │二段二四○之一號一│
│      │                  │    │                    │○之一三          │
├───┼─────────┼──┼──────────┼─────────┤
│八    │感謝狀（明光慈幼安│疊  │壹                  │扣押自臺中市○○路│
│      │養中心            │    │                    │二段二四○之一號一│
│      │                  │    │                    │○之一三          │
├───┼─────────┼──┼──────────┼─────────┤
│九    │感謝狀（大觀安養中│疊  │壹                  │扣押自臺中市○○路│
│      │心）              │    │                    │二段二四○之一號一│
│      │                  │    │                    │○之一三          │
├───┼─────────┼──┼──────────┼─────────┤
│一○  │感謝狀（慈愛安養中│疊  │壹                  │扣押自臺中市○○路│
│      │心）              │    │                    │二段二四○之一號一│
│      │                  │    │                    │○之一三          │
├───┼─────────┼──┼──────────┼─────────┤
│一一  │感謝狀（慈安慈幼養│疊  │壹                  │扣押自臺中市○○路│
│      │中心）            │    │                    │二段二四○之一號一│
│      │                  │    │                    │○之一三          │
├───┼─────────┼──┼──────────┼─────────┤
│一二  │世紀投資顧問股份有│疊  │壹                  │扣押自臺中市○○路│
│      │限公司            │    │                    │二段二四○之一號一│
│      │                  │    │                    │○之一三          │
├───┼─────────┼──┼──────────┼─────────┤
│一三  │東華投資顧問股份有│疊  │壹                  │扣押自臺中市○○路│
│      │限公司            │    │                    │二段二四○之一號一│
│      │                  │    │                    │○之一三          │
├───┼─────────┼──┼──────────┼─────────┤
│一四  │鼎豐投資顧問股份有│疊  │壹                  │扣押自臺中市○○路│
│      │限公司            │    │                    │二段二四○之一號一│
│      │                  │    │                    │○之一三          │
├───┼─────────┼──┼──────────┼─────────┤
│一五  │國揚人壽保險公司  │疊  │壹                  │扣押自臺中市○○路│
│      │                  │    │                    │二段二四○之一號一│
│      │                  │    │                    │○之一三          │
├───┼─────────┼──┼──────────┼─────────┤
│一六  │宅急便收據        │疊  │壹                  │扣押自臺中市○○路│
│      │                  │    │                    │二段二四○之一號一│
│      │                  │    │                    │○之一三          │
├───┼─────────┼──┼──────────┼─────────┤
│一七  │印章              │盒  │壹                  │扣押自臺中市○○路│
│      │                  │    │                    │二段二四○之一號一│
│      │                  │    │                    │○之一三          │
├───┼─────────┼──┼──────────┼─────────┤
│一八  │香港特區彩票管理中│盒  │肆                  │扣押自臺中市○○路│
│      │心會員卡          │    │                    │二段二四○之一號一│
│      │                  │    │                    │○之一三          │
├───┼─────────┼──┼──────────┼─────────┤
│一九  │檢驗手套（橡膠）  │盒  │壹                  │扣押自臺中市○○路│
│      │                  │    │                    │二段二四○之一號一│
│      │                  │    │                    │○之一三          │
├───┼─────────┼──┼──────────┼─────────┤
│二○  │電腦乙組（含主機、│組  │壹                  │扣押自臺中市○○路│
│      │螢幕、鍵盤）      │    │                    │二段二四○之一號一│
│      │                  │    │                    │○之一三          │
├───┼─────────┼──┼──────────┼─────────┤
│二一  │被害人年籍資料手抄│疊  │壹                  │扣押自臺中市○○路│
│      │本                │    │                    │二段二四○之一號一│
│      │                  │    │                    │○之一三          │
├───┼─────────┼──┼──────────┼─────────┤
│二二  │宅急便收據（已寄）│張  │貳拾捌              │扣押自臺中市○○路│
│      │                  │    │                    │二段二四○之一號一│
│      │                  │    │                    │○之一三          │
├───┼─────────┼──┼──────────┼─────────┤
│二三  │皇瓷（瓷器）      │組  │壹拾肆              │扣押自臺中市○○路│
│      │                  │    │                    │二段二四○之一號一│
│      │                  │    │                    │○之一三          │
├───┼─────────┼──┼──────────┼─────────┤
│二四  │五入湯吞杯組      │組  │壹拾貳              │扣押自臺中市○○路│
│      │                  │    │                    │二段二四○之一號一│
│      │                  │    │                    │○之一三          │
├───┼─────────┼──┼──────────┼─────────┤
│二五  │鬧鐘              │組  │壹拾貳              │扣押自臺中市○○路│
│      │                  │    │                    │二段二四○之一號一│
│      │                  │    │                    │○之一三          │
├───┼─────────┼──┼──────────┼─────────┤
│二六  │購物袋（粉紅色）  │個  │壹                  │扣押自臺中市○○路│
│      │                  │    │                    │二段二四○之一號一│
│      │                  │    │                    │○之一三          │
├───┼─────────┼──┼──────────┼─────────┤
│二七  │宅急便寄送禮品收執│張  │貳百參拾柒張        │自M七-六○壹○自小│
│      │聯（甲ｉ○所查扣之│    │                    │客車扣押          │
│      │相關証券七、一九至│    │                    │                  │
│      │六○頁）          │    │                    │                  │
├───┼─────────┼──┼──────────┼─────────┤
│二八  │中華電信公司收據  │疊  │壹                  │自M七-六○壹○自小│
│      │                  │    │                    │客車扣押          │
├───┼─────────┼──┼──────────┼─────────┤
│二九  │香港行政特區彩票管│張  │貳                  │自M七-六○壹○自小│
│      │理中心傳單        │    │                    │客車扣押          │
├───┼─────────┼──┼──────────┼─────────┤
│三○  │中獎通知書        │本  │陸                  │自M七-六○壹○自小│
│      │                  │    │                    │客車扣押          │
├───┼─────────┼──┼──────────┼─────────┤
│三一  │授權證書          │本  │貳拾                │自M七-六○壹○自小│
│      │                  │    │                    │客車扣押          │
├───┼─────────┼──┼──────────┼─────────┤
│三二  │甲ｘ○行動電話    │支  │壹、0000000000      │扣押自臺中市○○路│
│      │（NOKIA)          │    │序號、00000000000000│二段二巷七之一號  │
└───┴─────────┴──┴──────────┴─────────┘
附表四
┌───┬─────────┬──┬──────────┬─────────┐
│項次  │品名              │單位│ 數量               │查扣地點          │
├───┼─────────┼──┼──────────┼─────────┤
│一    │租賃契約書（健行路│本  │壹                  │自M七-六○壹○自小│
│      │一四○九號二四樓之│    │                    │客車扣押          │
│      │三七）            │    │                    │                  │
├───┼─────────┼──┼──────────┼─────────┤
│二    │房屋契約（甲ｘ○）│本  │壹                  │扣押自臺中市○○路│
│      │                  │    │                    │二段二巷七之一號  │
├───┼─────────┼──┼──────────┼─────────┤
│三    │甲ｘ○行動電話    │支  │壹、0000000000      │扣押自臺中市○○路│
│      │（NOKIA）         │    │序號、00000000000000│二段二巷七之一號  │
├───┼─────────┼──┼──────────┼─────────┤
│四    │甲ｘ○行動電話    │支  │壹、0000000000      │扣押自臺中市○○路│
│      │（NOKIA）         │    │序號、00000000000000│二段二巷七之一號  │
├───┼─────────┼──┼──────────┼─────────┤
│五    │甲ｉ○行動電話    │支  │00000000000        │自甲ｉ○身上查扣（│
│      │（NOKIA）         │    │序號000000000000000 │臺中市○○○路○段│
│      │                  │    │                    │四六八號）        │
├───┼─────────┼──┼──────────┼─────────┤
│六    │行動電話（NOKIA） │支  │00000000000        │自甲ｉ○身上查扣（│
│      │                  │    │序號000000000000000 │臺中市○○○路○段│
│      │                  │    │                    │四六八號）        │
├───┼─────────┼──┼──────────┼─────────┤
│七    │手提包（BOSS）    │個  │壹                  │自甲ｉ○身上查扣（│
│      │                  │    │                    │臺中市○○○路○段│
│      │                  │    │                    │四六八號）        │
├───┼─────────┼──┼──────────┼─────────┤
│八    │專線通            │張  │壹拾貳              │自甲ｉ○身上查扣（│
│      │                  │    │                    │臺中市○○○路○段│
│      │                  │    │                    │四六八號）        │
└───┴─────────┴──┴──────────┴─────────┘
附表五
┌───┬─────────┬──┬──────────┬─────────┐
│項次  │品名              │單位│ 數量               │查扣地點          │
├───┼─────────┼──┼──────────┼─────────┤
│一    │宅急便寄送禮品收執│張  │一百一十三張        │自M七-六○壹○自小│
│      │聯（甲ｉ○所查扣之│    │                    │客車扣押          │
│      │相關証券七第一至一│    │                    │                  │
│      │九頁）            │    │                    │                  │
├───┼─────────┼──┼──────────┼─────────┤
│二    │甲ｉ○集團每月開支│疊  │壹                  │自M七-六○壹○自小│
│      │紀錄表（甲ｉ○所查│    │                    │客車扣押          │
│      │扣之相關証券二）  │    │                    │                  │
├───┼─────────┼──┼──────────┼─────────┤
│三    │被害人之聯絡資料手│疊  │壹                  │自M七-六○壹○自小│
│      │抄本（甲ｉ○所查扣│    │                    │客車扣押          │
│      │之相關証券一      │    │                    │                  │
└───┴─────────┴──┴──────────┴─────────┘
　　　　　　　　　　　　　　　　　　　　　　　　　　Ｆ
